【裁判字號】    97,訴,1770
【裁判日期】    980902
【裁判案由】    偽造文書
【裁判全文】
臺灣屏東地方法院刑事判決              97年度訴字第1770號
公  訴  人  臺灣屏東地方法院檢察署檢察官
被      告  甲○○
選任辯護人  林錦芬律師
上列被告因偽造文書案件，經檢察官提起公訴（97年度偵字第52
58號），嗣被告於本院準備程序進行中先就被訴事實為有罪之陳
述，本院告知被告簡式審判程序之旨，並聽取當事人之意見後，
裁定改由受命法官獨任依簡式審判程序審理，本院判決如下：
    主  文
甲○○共同犯行使偽造私文書罪，處有期徒刑拾月，減為有期徒
刑伍月，如易科罰金，以新台幣仟元折算壹日。
    事  實
一、甲○○（原名蘇碗鈺）係設於屏東縣屏東市○○路275 號之
    「集寶軒中醫診所」之負責人，並與中央健康保險局（下稱
    健保局）簽有全民健康保險特約醫事服務機構合約，為依全
    民健康保險法、全民健康保險法施行細則、全民健康保險醫
    事服務機構特約及管理辦法、全民健康保險醫療辦法、全民
    健康保險醫事服務機構醫療服務審查辦法及上開合約等有關
    規定辦理全民健康保險醫療業務之人，且為健保局之特約醫
    事服務機構，依合約內容，特約醫事服務機構應遵守上開各
    項法令與辦法等規定，在辦理全民健康保險之醫療業務時，
    保險對象應親自就診，按實際就診次數申報醫療費用，依病
    情、病歷記載所開藥品，據以向健保局領取健保費，且不得
    未診治保險對象，卻自創就醫紀錄，虛報醫療費用，或以其
    他不正當行為或以虛偽之證明、報告或陳述，申報醫療費用
    。詎甲○○竟與李牧麟、邱峰裕（原名邱建瑋）、郭素華、
    陳順珍共同基於意圖為自己不法所有而詐欺、行使業務上作
    成不實文書，及行使偽造私文書之單一犯意聯絡（上開4 人
    分別為集寶軒診所之醫師、行政櫃檯人員、總務人員，均另
    由臺灣屏東地方法院檢察署檢察官為緩起訴處分），自民國
    92年1 月9 日起至95年9 月6 日止，明知如附表一所示之全
    民健康保險之保險對象（下稱病患）呂明倫等258 人，有時
    並未於附表一所示之時間持健保卡前往「集寶軒中醫診所」
    就醫、有時僅看傷科而非內科、有時根本未看診而係趁補卡
    機會另溢刷一次健保卡、有時根本未作針灸療程等情，竟於
    其業務上所製作之病患就醫紀錄，記載附表一所示各病患曾
    於附表一所列日期，至上開中醫診所接受如附表一所示各項
    醫療服務等不實事項，以及於其業務上所製作之補格人數登
    記表，擅自於原先診療服務內容以外，另溢刷一次該病患之
    健保卡，或盜用李建賢醫師置放於集寶軒診所之醫師章，冒
    用李建賢醫師名義，以如附表一所列之各方式虛偽製作病歷
    資料後，復統一製作不實之「門診處方及治療明細」，並於
    健保醫療給付費用總額結算月初期間內，以上開不實之門診
    處方及治療明細以電腦傳輸轉錄之方式，製作不實之業務上
    文書「醫療門診費用申請總表」據以申報醫療費用而行使之
    ，用以向健保局詐領健保給付，使健保局不知情之承辦人陷
    於錯誤，陸續撥付門診醫療費用給付共新臺幣（下同）243,
    280 元予甲○○，足生損害於李建賢以及健保局審核醫療給
    付之正確性（詳細之詐欺方式、時間、製作不實病歷或補格
    人數登記表之內容、各次所詐騙健保局之金額等，均詳如附
    表一所載）。嗣因臺灣屏東地方法院檢察署偵辦95年度他字
    第399 號甲○○業務過失傷害另案中查覺有異，函請健保局
    提供資料，該局復函請臺灣屏東地方法院檢察署檢察官調查
    ，而於95年9 月21日12時許，持本院95年度聲搜字第28號搜
    索票前往集寶軒中醫診所搜索，扣得如附表二所示之物品，
    而查知上情。
二、案經健保局函送臺灣屏東地方法院檢察署檢察官偵查起訴。
    理  由
壹、程序部份
一、按除被告所犯為死刑、無期徒刑、最輕本刑為3 年以上有期
    徒刑之罪或高等法院管轄第一審案件者外，於法院行準備程
    序進行中，被告先就被訴事實為有罪之陳述時，審判長得告
    知被告簡式審判程序之旨，並聽取當事人、代理人、辯護人
    及輔佐人之意見後，裁定進行簡式審判程序；且受命法官行
    準備程序，與法院或審判長有同一之權限；又簡式審判程序
    之證據調查，不受刑事訴訟法第159 條第1 項、第161 條之
    2 、第161 條之3 、第163 條之1 及第164 條至第170 條規
    定之限制，刑事訴訟法第273 條之1 第1 項、第279 條第2
    項前段、第273 條之2 分別定有明文。被告所為係犯死刑、
    無期徒刑、最輕本刑為3 年以上有期徒刑以外之罪，其於準
    備程序中就被訴事實為有罪之陳述，經受命法官告知簡式審
    判程序之旨，並聽取公訴人、被告之意見後，本院合議庭認
    為適宜由受命法官獨任進行簡式審判程序，依刑事訴訟法第
    273 條之1 第1 項規定，裁定由受命法官獨任進行簡式審判
    程序，合先敘明。
貳、實體部分
一、訊據被告甲○○對於上揭犯罪事實均坦承不諱，核與證人江
    瑞堂、盧文君、徐治田、郭素華、陳順珍、潘麗華、李牧麟
    、邱建偉（邱峰裕）、呂明倫、楊海莉、胡富雄、嚴秋琍、
    陳沛琳（陳秀鳳）、陳立昂、詹益駒、林玉秋、蔡旻峻、王
    建翎、廖錫禧（廖坤旺）、黃暉智、林慧青、趙炳詠、許尚
    、葉正守、簡俊瑋、邱歐翠蓮、吳尤敏、黃麗惠、黃悅婷
    、馮昌盛、陳駿憲、蘇正炎、簡慶亮、林濬宏、鍾宇鳳、胡
    南輝、潘悉誌（潘志忠）、胡立維（潘志榮）、詹文慶、謝
    東翰、莊麗惠、黃冠中、張宇豪、李宏偉、林秉豐、藍崇賑
    、蔡俊杰、邱子羿、邱容、戴珠雀、蕭林金貴、邱毓枝（
    邱于庭）、伍蔡美蓮、陳麗霞、林美足、黃女、黃姵綾、張
    雅淳、戴郁珊、賴俊麟、盧恩恬、盧文君、簡加全、陳曉臣
    、林家賢、簡愈鎔、黃癸儒、洪秋華、許文亮、洪登財、苗
    青麟、郭雪珍、陳郁芳、張夢軒、鄭敏雪、林光杰、林信煌
    、鄭吉慶、張美娟、陳林秀琴、莊國麟、林陳玉鳳、陳新昭
    、洪朝俊、林欣頤（林姿吟）、李曜成、彭淑秋、葉光榮、
    林彥男、黃子豪、馮復元（馮復廷）、黃耀明、曾宏銘、王
    心怡、黃育哲、何天賜、蕭坤益、薛慧漫、洪佳君、蘇啟富
    、李佳慧、蔡政家、洪志豪、劉瑞恆、王威文、許靜宜、吳
    清敏、陳錦鳳、陳翠珍、鄭勝祥、邱秀美、郭菁清、陳志堅
    、黃正義、葉朝在、陳中城、阮麗華、蔡玉里、胡金春、莊
    恩翌（莊英泰）、胡馨云、楊世瓊、李敏如、涂碧珠、胡麗
    華、許淑杏、蕭黃玉霞、黃阿雪、楊雅雯、林素貞、洪進丁
    、郭惠玲、郭峰嵃（郭展榮）、蘇美娥、汪冠瑋、吳萬居、
    陳美玲、劉子涵、林家寶（林良寶）、柯陳梅桃、李俊荻、
    李貞姮於警偵訊之證述均相符，復有集寶軒重複刷卡紀錄、
    臺灣屏東地方法院檢察署97年8 月22日屏檢泰厚亥97偵5258
    字第24837 號函、病歷特殊註記附表、內科重複刷卡之名單
    附表、療程重複之名單附表、中央健康保險局高屏分局函、
    搜索、扣押筆錄、扣押物品目錄表、扣押物品清單、中央健
    康保險局函、屏東縣長治鄉繁華國小函、屏東縣長治鄉繁華
    國民小學學生出席證明書、集寶軒中醫診所之健保IC卡上傳
    異常資料、中央健康保險局業務訪查訪問紀錄、屏東地檢刑
    事案件申告單、寶建醫院診斷證明書、屏東縣衛生局函、屏
    東縣衛生局醫政課簽、訪問紀要、書面報告、集寶軒診所病
    歷、寶建醫院病歷、江瑞堂申請書、就醫紀錄、就診紀錄明
    細表、集寶軒中醫診所基本資料表、合約書、具名檢舉集寶
    軒中醫診所涉嫌詐領健保醫療費用函件、費用申報資料、集
    寶軒中醫診所涉嫌詐領健保醫療費用金額表、集寶軒中醫診
    所負責醫師蘇碗鈺說明書、公務電話紀錄、刑事撤回告訴狀
    、和解書、現金簽收證明單、集寶軒中醫診所醫師聘任契約
    書等附卷可證，另有如附表二所示各項物品扣案可稽，本案
    事證明確，被告行使業務登載不實之文書、行使偽造私文書
    及詐欺取財之犯行，應堪認定。
二、論罪科刑：
(一)、按電磁紀錄，足以為表示其用意之證明者，以文書論；稱電
    磁紀錄，指以電子、磁性或其他無法以人之知覺直接認識之
    方式所製成之紀錄，而供電腦處理之用者，刑法第220 條第
    2 項定有明文，被告所行使虛偽登載之「中央健康保險局保
    險對象門診就醫紀錄明細表」、「中央健康保險局特約醫事
    服務機構門診處方及治療明細」等電磁紀錄及病歷表，係被
    告業務上製作，持以向中央健康保險局申報健保費給付之文
    書。又查被告係集寶軒中醫診所之負責人，其與健保局簽有
    全民健康保險特約醫事服務機構合約，依合約內容，特約醫
    事服務機構應遵守全民健康保險法、全民健康保險法施行細
    則、全民健康保險醫事服務機構特約及管理辦法、全民健康
    保險醫療辦法、全民健康保險醫事服務機構醫療服務審查辦
    法等規定，在辦理全民健康保險之醫療業務時，保險對象應
    親自就診，按實際就診次數申報醫療費用，依病情、病歷記
    載所開藥品，據以向健保局領取健保費；再按未診治保險對
    象，不得自創就醫紀錄，虛報醫療費用，以及不得以其他不
    正當行為或以虛偽之証明、報告或陳述，申報醫療費用，全
    民健康保險醫事服務機構特約及管理辦法第66條第1 項第7
    款、第8 款亦定有明文。被告在為醫療業務時，自應按病患
    實際就診次數及病情，而於病歷記載所開藥品及醫療服務內
    容，並據以向健保局申報領取健保費用，始符規定。本件如
    附表一所示之各病患，有的既未實際於附表一所列之時間就
    診，有的僅看傷科而非內科，有的根本未看診而由集寶軒中
    醫診所人員趁補卡機會另溢刷一次健保卡，有的根本未作針
    灸療程，詎被告竟佯稱如附表一所示各病患曾於附表一所列
    日期，至集寶軒中醫診所接受如病歷所示之診療，並將上開
    不實事項填載於業務上所製作之病歷、補格人數登記表，嗣
    於健保醫療給付費用總額結算月初期間內，以上開不實之病
    歷經以電腦傳輸轉錄之方式，製作記載醫療紀錄之「保險對
    象就醫門診明細表」，持以向健保局申報醫療費用，被告顯
    係以此行使登載不實事項於業務上作成之文書方式，向健保
    局施用詐術，使健保局誤信其確曾於附表一所示時間對病患
    為如附表一所示之診治醫療行為致給付被告所申請之費用。
    再被告冒用李建賢醫師之名義分別製作不實門診病歷資料並
    持以向健保局行使，此部則應係犯行使偽造私文書罪。核被
    告所為，係犯刑法第216 條、第215 條之行使從事業務者登
    載不實事項於業務上文書罪、第216 條、第210 條之行使偽
    造私文書罪及第33 9條第1 項詐欺取財罪（檢察官起訴書第
    13 頁 最後一行之「行使偽造準私文書」應屬誤載）。
(二)、吸收關係：
    被告所犯業務上登載不實文書之低度犯行，為行使業務上登
    載不實文書之高度行為所吸收，不另論罪。被告盜用印章係
    偽造私文書之部分行為，偽造私文書後進而行使，偽造之低
    度行為復為行使之高度行為所吸收，均不另論罪。
(三)、接續犯：
    被告前後多次行使業務上登載不實文書行為、行使偽造私文
    書行為、詐欺取財行為，均時間緊接、事件相同，應係出於
    同一犯意接續而為，僅侵害同一法益，均為接續犯，應各論
    以一罪已足，檢察官起訴書認屬連續犯以及數罪，容有誤會
    。又被告既應認僅成立一罪，其犯行終止時間，已在刑法修
    正施行後（95年9 月6 日），自無比較新舊法之問題，應逕
    適用行為終止時之修正後之刑法相關規定論處，併此敘明。
(四)、共同正犯：
    被告與李牧麟、邱峰裕（原名邱建瑋）、郭素華、陳順珍（
    上開4 人分別為集寶軒診所之醫師、行政櫃檯人員、總務人
    員，均另由臺灣屏東地方法院檢察署檢察官為緩起訴處分）
    間，就上開犯行有犯意聯絡及行為分擔，為共同正犯。
(五)、想像競合犯：
    被告以上開不實之門診處方及治療明細以電腦傳輸轉錄之方
    式，製作不實之業務上文書「醫療門診費用申請總表」，以
    及以偽造之病歷製作不實之業務上文書「醫療門診費用申請
    總表」，同時據以申報醫療費用而行使之，用以向健保局詐
    領健保給付，係以一行使行為同時向健保局詐取財物，為想
    像競合犯，應從一重之刑法第216 條、第210 條之行使偽造
    私文書罪論處，檢察官起訴書認屬牽連犯，亦容有誤會。
(七)、檢察官起訴書誤會部分：
    本件被告各次詳細之詐欺方式、時間、製作不實病歷或補格
    人數登記表之內容等，本院係依據證人郭素華、陳順珍於偵
    訊中所述病歷上特殊註記解讀之內容（如附表三所示），以
    及各病患於偵訊中所為之證述，再行核對扣案之病歷、補格
    登記表，而詳細整理如附表一所載；至於各次所詐騙健保局
    之金額以及總額等，本院則係依據證人即健保局承辦人員李
    俊荻、李貞姮於偵訊中所為不同假造方式所得以向健保局申
    領之金額等證述內容（見95年度他字第2339號卷二第66至第
    67頁），再行核對健保局提供之集寶軒診所上傳與申報資料
    （見97年度偵字第5258號卷第12至第105 頁），而詳細整理
    如附表一所載。是檢察官起訴書與附表一所述不同之部分，
    容有誤會。
(八)、量刑：
    審酌全民健康保險係屬於極重要之社會制度，國家及被保險
    人為此項制度所支出極龐大之費用，被告詐領醫療給付，除
    了影響就診病患之權益，更嚴重侵害全民健康保險制度之財
    務根基，所生損害重大，且被告先前有二起傷害案件，分別
    經法院判處拘役以及罰金刑確定，足見其素行不佳；然念及
    犯後承認犯行，態度尚可，詐領之金額為24萬餘元等一切情
    狀，量處如主文所示之刑，又被告犯罪時間在96年4 月24日
    以前，所犯符合中華民國96年罪犯減刑條例第2 條第1 項第
    3 款所定之減刑條件，應依該規定減其刑期為二分之一，故
    減為有期徒刑5 月，並諭知以3,000 元折算1 日之折算標準
    。
(九)、至扣案之如附表二所示之物，均非違禁物，亦非被告所有供
    其犯本件犯行所用之物，爰均不予宣告沒收，併此敘明。
據上論斷，應依刑事訴訟法第273 條之1 、第299 條第1 項前段
、刑法第28條、第216 條、第215 條、第210 條、第339 第1 項
、第55條、第41條第1 項前段、刑法施行法第1 條之1 ，中華民
國96年罪犯減刑條例第2 條第1 項第3 款、第7 條，判決如主文
。
本案經檢察官劉昀到庭執行職務。
中    華    民    國    98    年     9    月     2    日
                  刑事第一庭    法  官  羅培毓
以上正本證明與原本無異。
如不服本判決應於收受判決後10日內向本院提出上訴書狀，並
應敘述具體理由；其未敘述上訴理由者，應於上訴期間屆滿後
20日內向本院補提理由書（均須按他造當事人之人數附繕本）
「切勿逕送上級法院」。
中    華    民    國    98    年     9    月     2    日
                                書記官  戴仲敏
附錄本案論罪科刑法條：
刑法第215條
從事業務之人，明知為不實之事項，而登載於其業務上作成之文
書，足以生損害於公眾或他人者，處3年以下有期徒刑、拘役或5
百元以下罰金。
刑法第216條
行使第 210 條至第 215 條之文書者，依偽造、變造文書或登載
不實事項或使登載不實事項之規定處斷。
刑法第210條
偽造、變造私文書，足以生損害於公眾或他人者，處 5 年以下有
期徒刑。
刑法第339條第1項
意圖為自己或第三人不法之所有，以詐術使人將本人或第三人之
物交付者，處5年以下有期徒刑、拘役或科或併科1千元以下罰金
。
附表一：
┌─┬─┬─────┬──────┬───┬────┬────┬───────┬──┐
│編│病│病例、就診│  偽造方式  │病例註│醫師用印│詐領金額│  卷證位置    │適用│
│號│患│日期      │            │記方式│        │        │              │新法│
├─┼─┼─────┼──────┼───┼────┼────┼───────┼──┤
│1 │呂│94.07.03. │以傷科報內科│*傷YY │李牧麟  │340     │扣押病歷      │    │
│  │明├─────┼──────┼───┼────┼────┼───────┼──┤
│  │倫│94.07.10  │   同上     │*傷YY │李牧麟  │340     │同上          │    │
│  │  ├─────┼──────┼───┼────┼────┼───────┼──┤
│  │  │94.07.14  │   同上     │*傷YY │蘇碗鈺  │340     │同上          │    │
│  │  ├─────┼──────┼───┼────┼────┼───────┼──┤
│  │  │94.07.21. │   同上     │*傷YY │蘇碗鈺  │340     │同上          │    │
│  │  ├─────┼──────┼───┼────┼────┼───────┼──┤
│  │  │94.07.27  │   同上     │*傷YY │李牧麟  │280     │同上          │    │
│  │  ├─────┼──────┼───┼────┼────┼───────┼──┤
│  │  │94.09.02. │   同上     │*傷YY │蘇碗鈺  │340     │同上          │    │
│  │  ├─────┼──────┼───┼────┼────┼───────┼──┤
│  │  │94.09.08. │   同上     │*傷YY │蘇碗鈺  │380     │同上          │    │
│  │  ├─────┼──────┼───┼────┼────┼───────┼──┤
│  │  │94.09.13. │   同上     │*傷YY │蘇碗鈺  │340     │同上          │    │
│  │  ├─────┼──────┼───┼────┼────┼───────┼──┤
│  │  │94.09.20  │   同上     │*傷YY │蘇碗鈺  │280     │同上          │    │
│  │  ├─────┼──────┼───┼────┼────┼───────┼──┤
│  │  │94.11.22  │   同上     │*傷YY │蘇碗鈺  │280     │(1)95他2339號卷│    │
│  │  │          │            │      │        │        │一，P.39～41，│    │
│  │  │          │            │      │        │        │96. 03.19.詢  │    │
│  │  │          │            │      │        │        │問筆錄        │    │
│  │  │          │            │      │        │        │(2)扣押病歷    │    │
│  │  ├─────┼──────┼───┼────┼────┼───────┼──┤
│  │  │94.11.27  │   同上     │*傷YY │李牧麟  │280     │扣押病歷      │    │
│  │  ├─────┼──────┼───┼────┼────┼───────┼──┤
│  │  │94.12.13. │   同上     │*傷YY │蘇碗鈺  │380     │同上          │    │
├─┼─┼─────┼──────┼───┼────┼────┼───────┼──┤
│2 │楊│94.11.26  │未看診報內科│未看診│李牧麟  │350     │95他399，P.90 │    │
│  │海│          │            │      │        │        │，健保局申請紀│    │
│  │莉│          │            │      │        │        │錄            │    │
│  │  ├─────┼──────┼───┼────┼────┼───────┼──┤
│  │  │94.12.02. │同上        │未看診│李牧麟（│340     │(1)95他2339號卷│    │
│  │  │          │            │      │起訴書誤│        │一，P.80～81，│    │
│  │  │          │            │      │載：不詳│        │96.04.23.詢問 │    │
│  │  │          │            │      │）      │        │筆錄          │    │
│  │  │          │            │      │        │        │(2)扣押病歷    │    │
├─┼─┼─────┼──────┼───┼────┼────┼───────┼──┤
│3 │胡│92.08.15  │看傷科報內科│*Y    │蘇碗鈺  │360     │扣押病歷      │    │
│  │富├─────┼──────┼───┼────┼────┼───────┼──┤
│  │雄│92.08.27  │   同上     │*Y    │蘇碗鈺  │290     │同上          │    │
│  │  ├─────┼──────┼───┼────┼────┼───────┼──┤
│  │  │94.03.20. │補內科欠卡  │*Y無  │李建賢  │380     │(1)扣押病歷、  │    │
│  │  │          │            │      │        │        │(2)3月份補格登 │    │
│  │  │          │            │      │        │        │記表          │    │
│  │  ├─────┼──────┼───┼────┼────┼───────┼──┤
│  │  │94.04.04. │看傷科報內科│*傷YY │李建賢  │340     │扣押病歷      │    │
│  │  ├─────┼──────┼───┼────┼────┼───────┼──┤
│  │  │94.04.13. │   同上     │*Y無  │蘇碗鈺  │380     │同上          │    │
│  │  ├─────┼──────┼───┼────┼────┼───────┼──┤
│  │  │94.04.25. │   同上     │*Y無  │蘇碗鈺  │210     │同上          │    │
│  │  ├─────┼──────┼───┼────┼────┼───────┼──┤
│  │  │94.05.17. │   同上     │*Y無  │李建賢  │340     │同上          │    │
│  │  ├─────┼──────┼───┼────┼────┼───────┼──┤
│  │  │94.06.02. │   同上     │*Y無  │蘇碗鈺  │380     │同上          │    │
│  │  ├─────┼──────┼───┼────┼────┼───────┼──┤
│  │  │94.06.19. │   同上     │*Y無  │李建賢  │280     │同上          │    │
│  │  ├─────┼──────┼───┼────┼────┼───────┼──┤
│  │  │94.06.24. │未看診報內科│*包藥 │李建賢  │320     │同上          │    │
│  │  │          │            │，蘇  │        │        │              │    │
│  │  ├─────┼──────┼───┼────┼────┼───────┼──┤
│  │  │94.07.02  │   同上     │*包藥 │蘇碗鈺  │380     │同上          │    │
│  │  │          │            │，蘇  │        │        │              │    │
│  │  ├─────┼──────┼───┼────┼────┼───────┼──┤
│  │  │94.07.07  │   同上     │*包1天│蘇碗鈺  │340     │同上          │    │
│  │  │          │            │藥    │        │        │              │    │
├─┼─┼─────┼──────┼───┼────┼────┼───────┼──┤
│4 │嚴│94.06.05. │看傷科報內科│*傷YY │李建賢  │340     │95他399，P.107│    │
│  │秋│          │            │      │        │        │，健保局病歷影│    │
│  │琍│          │            │      │        │        │本            │    │
│  │  ├─────┼──────┼───┼────┼────┼───────┼──┤
│  │  │94.09.30  │  同上      │*傷YY │李牧麟  │210     │同上          │    │
│  │  ├─────┼──────┼───┼────┼────┼───────┼──┤
│  │  │94.11.24  │未看診補欠卡│補11月│李牧麟  │320     │(1)95他339號， │    │
│  │  │          │報內科      │13 日 │        │        │ P.196～198， │    │
│  │  │          │            │      │        │        │ 95.08.21.詢問│    │
│  │  │          │            │      │        │        │筆錄、        │    │
│  │  │          │            │      │        │        │(2)扣押病歷    │    │
│  │  ├─────┼──────┼───┼────┼────┼───────┼──┤
│  │  │94.11.30  │看傷科報內科│*傷YY │李牧麟  │210     │95他339號， │    │
│  │  │          │            │      │        │        │  P.102～103，│    │
│  │  │          │            │      │        │        │  95.04.17.中 │    │
│  │  │          │            │      │        │        │  央健保局詢問│    │
│  │  │          │            │      │        │        │  紀錄        │    │
│  │  │          │            │      │        │        │95他339號， │    │
│  │  │          │            │      │        │        │  P.196～198，│    │
│  │  │          │            │      │        │        │  95.08.21.詢 │    │
│  │  │          │            │      │        │        │ 問筆錄       │    │
│  │  │          │            │      │        │        │扣押病歷    │    │
├─┼─┼─────┼──────┼───┼────┼────┼───────┼──┤
│5 │陳│93.04.27  │看傷科報內科│*Y    │蘇碗鈺  │250     │扣押病歷      │    │
│  │沛├─────┼──────┼───┼────┼────┼───────┼──┤
│  │琳│93.05.01  │  同上      │*Y    │蘇碗鈺  │380     │同上          │    │
│  │︿├─────┼──────┼───┼────┼────┼───────┼──┤
│  │陳│93.05.25  │  同上      │*Y    │蘇碗鈺  │250     │同上          │    │
│  │秀├─────┼──────┼───┼────┼────┼───────┼──┤
│  │鳳│94.12.10. │  同上      │*Y無  │李牧麟  │420     │同上          │    │
│  │﹀├─────┼──────┼───┼────┼────┼───────┼──┤
│  │  │94.12.16  │  同上      │*Y無  │蘇碗鈺  │420     │(1)95他2339號，│    │
│  │  │          │            │      │        │        │卷一，P.124， │    │
│  │  │          │            │      │        │        │95.25.21. 訊問│    │
│  │  │          │            │      │        │        │筆錄【具結：○│    │
│  │  │          │            │      │        │        │】、          │    │
│  │  │          │            │      │        │        │(2)扣押病歷    │    │
│  │  ├─────┼──────┼───┼────┼────┼───────┼──┤
│  │  │94.12.23. │  同上      │*Y無  │蘇碗鈺  │360     │扣押病歷      │    │
│  │  ├─────┼──────┼───┼────┼────┼───────┼──┤
│  │  │94.12.30. │  同上      │*Y無  │蘇碗鈺  │360     │同上          │    │
├─┼─┼─────┼──────┼───┼────┼────┼───────┼──┤
│6 │陳│93.11.30. │看傷科報內科│*傷YY │蘇碗鈺  │290     │扣押病歷      │    │
│  │立├─────┼──────┼───┼────┼────┼───────┼──┤
│  │昂│94.12.16  │虛報傷科    │無記載│李牧麟  │ 200    │(1)95他2339號，│    │
│  │  │          │            │（起訴│        │（療）  │卷一，P.39、42│    │
│  │  │          │            │書誤載│        │        │，96. 03.19.詢│    │
│  │  │          │            │：*傷 │        │        │問筆錄        │    │
│  │  │          │            │YY）  │        │        │(2)扣押病歷    │    │
├─┼─┼─────┼──────┼───┼────┼────┼───────┼──┤
│7 │詹│94.01.07. │看傷科報內科│*Y    │李建賢  │420     │(1)95他2339號，│    │
│  │益│          │            │      │        │        │卷一，P.40、42│    │
│  │駒│          │            │      │        │        │，96. 03.19.詹│    │
│  │  │          │            │      │        │        │益駒詢問筆錄  │    │
│  │  │          │            │      │        │        │(2)扣押病歷    │    │
│  │  ├─────┼──────┼───┼────┼────┼───────┼──┤
│  │  │94.01.15. │未看診報內科│*包藥 │李建賢  │380     │(1)95他2339號卷│    │
│  │  │          │            │      │        │        │一，P.328～330│    │
│  │  │          │            │      │        │        │，陳順珍97.01.│    │
│  │  │          │            │      │        │        │16. 訊問筆錄【│    │
│  │  │          │            │      │        │        │具結：○】、  │    │
│  │  │          │            │      │        │        │(2)95他2339號，│    │
│  │  │          │            │      │        │        │卷一，P.40、42│    │
│  │  │          │            │      │        │        │，96. 03.19.詹│    │
│  │  │          │            │      │        │        │益駒詢問筆錄  │    │
│  │  │          │            │      │        │        │(3)扣押病歷    │    │
│  │  ├─────┼──────┼───┼────┼────┼───────┼──┤
│  │  │94.11.25  │看傷科報內科│*Y無  │蘇碗鈺  │350     │(1)95他2339號，│    │
│  │  │          │            │      │        │        │卷一，P.40、42│    │
│  │  │          │            │      │        │        │，96. 03.19.詹│    │
│  │  │          │            │      │        │        │益駒詢問筆錄  │    │
│  │  │          │            │      │        │        │(2)扣押病歷    │    │
├─┼─┼─────┼──────┼───┼────┼────┼───────┼──┤
│8 │林│94.10.02. │看傷科報內科│傷YY  │李牧麟  │340     │扣押病歷      │    │
│  │玉├─────┼──────┼───┼────┼────┼───────┼──┤
│  │秋│94.10.12. │  同上      │*傷YY │李牧麟  │340     │同上          │    │
│  │  ├─────┼──────┼───┼────┼────┼───────┼──┤
│  │  │94.10.27  │  同上      │*傷YY │李牧麟  │280     │同上          │    │
│  │  ├─────┼──────┼───┼────┼────┼───────┼──┤
│  │  │94.10.29  │  同上      │*傷YY │李牧麟  │0       │同上          │    │
│  │  ├─────┼──────┼───┼────┼────┼───────┼──┤
│  │  │94.11.05. │虛報傷科    │*傷YY │李牧麟  │200     │(1)95他2339號，│    │
│  │  │          │            │      │        │(療）   │卷一，P.39、43│    │
│  │  │          │            │      │        │        │，96. 03.19.詢│    │
│  │  │          │            │      │        │        │問筆錄        │    │
│  │  │          │            │      │        │        │(2)扣押病歷    │    │
├─┼─┼─────┼──────┼───┼────┼────┼───────┼──┤
│9 │蔡│93.12.26. │看傷科報內科│*傷YY │蘇碗鈺  │180     │扣押病歷      │    │
│  │旻├─────┼──────┼───┼────┼────┼───────┼──┤
│  │峻│93.12.30. │未看診報內科│*YY   │蘇碗鈺  │140     │同上          │    │
│  │  │          │            │12/27 │        │        │              │    │
│  │  ├─────┼──────┼───┼────┼────┼───────┼──┤
│  │  │94.01.01. │看針灸報內科│*針＠ │蘇碗鈺  │380     │同上          │    │
│  │  │          │            │＠    │        │        │              │    │
│  │  ├─────┼──────┼───┼────┼────┼───────┼──┤
│  │  │94.03.13. │看傷科報內科│*傷YY │李建賢  │340     │同上          │    │
│  │  ├─────┼──────┼───┼────┼────┼───────┼──┤
│  │  │94.03.24. │   同上     │*傷YY │蘇碗鈺  │280     │同上          │    │
│  │  ├─────┼──────┼───┼────┼────┼───────┼──┤
│  │  │94.05.16  │   同上     │*傷YY │李建賢  │280     │同上          │    │
│  │  ├─────┼──────┼───┼────┼────┼───────┼──┤
│  │  │94.07.20  │   同上     │*Y無  │李牧麟  │340     │同上          │    │
│  │  ├─────┼──────┼───┼────┼────┼───────┼──┤
│  │  │94.07.24  │  同上      │*傷YY │李牧麟  │280     │同上          │    │
│  │  ├─────┼──────┼───┼────┼────┼───────┼──┤
│  │  │94.10.10. │  同上      │*傷YY │李牧麟  │340     │同上          │    │
│  │  ├─────┼──────┼───┼────┼────┼───────┼──┤
│  │  │94.10.12. │虛報傷科    │*傷YY │李牧麟  │200     │同上          │    │
│  │  │          │            │      │        │(療）   │              │    │
│  │  ├─────┼──────┼───┼────┼────┼───────┼──┤
│  │  │94.12.18. │看傷科報內科│*傷YY │李牧麟  │340     │(1)95他2339號，│    │
│  │  │          │            │      │        │        │卷一，P.43～44│    │
│  │  │          │            │      │        │        │，96. 03.19.蔡│    │
│  │  │          │            │      │        │        │旻峻詢問筆錄、│    │
│  │  │          │            │      │        │        │(2)扣押病歷    │    │
│  │  ├─────┼──────┼───┼────┼────┼───────┼──┤
│  │  │94.12.28. │  同上      │*傷YY │李牧麟  │280     │扣押病歷      │    │
│  │  ├─────┼──────┼───┼────┼────┼───────┼──┤
│  │  │95.01.05. │  同上      │*傷YY │蘇碗鈺  │380     │同上          │    │
│  │  ├─────┼──────┼───┼────┼────┼───────┼──┤
│  │  │95.07.29. │看傷科報內科│醫囑：│邱建瑋  │210     │同上          │是  │
│  │  │          │            │ㄕㄚ  │        │        │              │    │
│  │  ├─────┼──────┼───┼────┼────┼───────┼──┤
│  │  │95.09.06  │  同上      │醫囑：│邱建瑋  │340     │95他2339號卷一│是  │
│  │  │          │            │ㄕㄚ  │        │        │，P.328～330，│    │
│  │  │          │            │      │        │        │陳順珍97.01.16│    │
│  │  │          │            │      │        │        │. 訊問筆錄【具│    │
│  │  │          │            │      │        │        │結：○】、    │    │
│  │  │          │            │      │        │        │扣押病歷      │    │
├─┼─┼─────┼──────┼───┼────┼────┼───────┼──┤
│10│王│94.03.22  │看傷科報內科│*傷YY │蘇碗鈺  │280     │扣押病歷      │    │
│  │建├─────┼──────┼───┼────┼────┼───────┼──┤
│  │翎│94.12.07. │  同上      │*傷YY │蘇碗鈺  │340     │同上          │    │
│  │  ├─────┼──────┼───┼────┼────┼───────┼──┤
│  │  │94.12.16. │  同上      │*傷YY │蘇碗鈺  │340     │同上          │    │
│  │  ├─────┼──────┼───┼────┼────┼───────┼──┤
│  │  │95.01.02. │  同上      │*傷YY │蘇碗鈺  │380     │同上          │    │
│  │  ├─────┼──────┼───┼────┼────┼───────┼──┤
│  │  │95.01.11  │  同上      │*傷YY │蘇碗鈺  │380     │同上          │    │
│  │  ├─────┼──────┼───┼────┼────┼───────┼──┤
│  │  │95.01.25  │  同上      │*傷YY │李牧麟  │0       │同上          │    │
├─┼─┼─────┼──────┼───┼────┼────┼───────┼──┤
│11│廖│93.11.05. │看傷科報內科│*傷＠ │蘇碗鈺  │380     │扣押病歷      │    │
│  │錫│          │            │＠    │        │        │              │    │
│  │禧├─────┼──────┼───┼────┼────┼───────┼──┤
│  │  │94.11.09. │未看診補欠卡│補    │李牧麟  │410     │同上          │    │
│  │  │          │報內科      │10/19 │        │        │              │    │
├─┼─┼─────┼──────┼───┼────┼────┼───────┼──┤
│12│黃│94.11.25. │看傷科報內科│*傷YY │蘇碗鈺  │320     │扣押病歷      │    │
│  │暉├─────┼──────┼───┼────┼────┼───────┼──┤
│  │智│94.11.30. │   同上     │*傷YY │李牧麟  │210     │同上          │    │
│  │  ├─────┼──────┼───┼────┼────┼───────┼──┤
│  │  │94.12.20. │   同上     │*＠＠ │蘇碗鈺  │280     │同上          │    │
│  │  │          │            │＠    │        │        │              │    │
├─┼─┼─────┼──────┼───┼────┼────┼───────┼──┤
│13│樊│92.01.28. │未看診虛報整│*Y    │邱建瑋  │390     │扣押病歷      │    │
│  │炳│          │筆傷科療程  │      │        │        │              │    │
│  │建├─────┼──────┼───┼────┼────┼───────┼──┤
│  │  │92.01.29. │  同上      │*Y    │蘇碗鈺  │200     │同上          │    │
│  │  │          │            │      │        │(療）   │              │    │
│  │  ├─────┼──────┼───┼────┼────┼───────┼──┤
│  │  │92.01.30. │  同上      │*Y    │蘇碗鈺  │200     │同上          │    │
│  │  │          │            │      │        │(療）   │              │    │
│  │  ├─────┼──────┼───┼────┼────┼───────┼──┤
│  │  │92.02.04. │未看診虛報整│*Y    │蘇碗鈺  │520     │同上          │    │
│  │  │          │筆傷科療程  │      │        │        │              │    │
│  │  ├─────┼──────┼───┼────┼────┼───────┼──┤
│  │  │92.02.05. │  同上      │*Y    │蘇碗鈺  │150     │同上          │    │
│  │  │          │            │      │        │(療，扣 │              │    │
│  │  │          │            │      │        │掛號費）│              │    │
│  │  ├─────┼──────┼───┼────┼────┼───────┼──┤
│  │  │92.02.06. │  同上      │*Y    │蘇碗鈺  │150     │同上          │    │
│  │  │          │            │      │        │(療，扣 │              │    │
│  │  │          │            │      │        │掛號費）│              │    │
│  │  ├─────┼──────┼───┼────┼────┼───────┼──┤
│  │  │92.02.07. │  同上      │*Y    │蘇碗鈺  │150     │同上          │    │
│  │  │          │            │      │        │(療，扣 │              │    │
│  │  │          │            │      │        │掛號費）│              │    │
│  │  ├─────┼──────┼───┼────┼────┼───────┼──┤
│  │  │92.02.08. │  同上      │*Y    │蘇碗鈺  │150     │同上          │    │
│  │  │          │            │      │        │(療，扣 │              │    │
│  │  │          │            │      │        │掛號費）│              │    │
│  │  ├─────┼──────┼───┼────┼────┼───────┼──┤
│  │  │92.02.09. │  同上      │*Y    │蘇碗鈺  │150     │同上          │    │
│  │  │          │            │      │        │(療，扣 │              │    │
│  │  │          │            │      │        │掛號費）│              │    │
│  │  ├─────┼──────┼───┼────┼────┼───────┼──┤
│  │  │92.02.12. │未看診虛報整│*Y    │蘇碗鈺  │520     │同上          │    │
│  │  │          │筆傷科療程  │      │        │        │              │    │
│  │  ├─────┼──────┼───┼────┼────┼───────┼──┤
│  │  │92.02.24. │以傷科報內科│*Y    │邱建瑋  │290     │同上          │    │
│  │  ├─────┼──────┼───┼────┼────┼───────┼──┤
│  │  │92.03.03. │未看診虛報整│*Y    │邱建瑋  │520     │同上          │    │
│  │  │          │筆傷科療程  │      │        │        │              │    │
│  │  ├─────┼──────┼───┼────┼────┼───────┼──┤
│  │  │92.03.04. │  同上      │*Y    │蘇碗鈺  │150     │同上          │    │
│  │  │          │            │      │        │(療，扣 │              │    │
│  │  │          │            │      │        │掛號費）│              │    │
│  │  ├─────┼──────┼───┼────┼────┼───────┼──┤
│  │  │92.03.05. │  同上      │*Y    │蘇碗鈺  │150     │同上          │    │
│  │  │          │            │      │        │(療，扣 │              │    │
│  │  │          │            │      │        │掛號費）│              │    │
│  │  ├─────┼──────┼───┼────┼────┼───────┼──┤
│  │  │92.03.06. │  同上      │*Y    │蘇碗鈺  │150     │同上          │    │
│  │  │          │            │      │        │(療，扣 │              │    │
│  │  │          │            │      │        │掛號費）│              │    │
│  │  ├─────┼──────┼───┼────┼────┼───────┼──┤
│  │  │92.03.07. │  同上      │*Y    │邱建瑋  │150     │同上          │    │
│  │  │          │            │      │        │(療，扣 │              │    │
│  │  │          │            │      │        │掛號費）│              │    │
│  │  ├─────┼──────┼───┼────┼────┼───────┼──┤
│  │  │92.03.08. │  同上      │*Y    │蘇碗鈺  │150     │同上          │    │
│  │  │          │            │      │        │(療，扣 │              │    │
│  │  │          │            │      │        │掛號費）│              │    │
│  │  ├─────┼──────┼───┼────┼────┼───────┼──┤
│  │  │92.04.24. │未看診虛報整│*Y    │邱建瑋  │460     │同上          │    │
│  │  │          │筆傷科療程  │      │        │        │              │    │
│  │  ├─────┼──────┼───┼────┼────┼───────┼──┤
│  │  │92.04.25. │   同上     │*Y    │邱建瑋  │150     │同上          │    │
│  │  │          │            │      │        │(療，扣 │              │    │
│  │  │          │            │      │        │掛號費）│              │    │
│  │  ├─────┼──────┼───┼────┼────┼───────┼──┤
│  │  │92.05.06. │未看診虛報整│*Y    │蘇碗鈺  │520     │同上          │    │
│  │  │          │筆傷科療程  │      │        │        │              │    │
│  │  ├─────┼──────┼───┼────┼────┼───────┼──┤
│  │  │92.05.07. │  同上      │*Y    │蘇碗鈺  │150     │同上          │    │
│  │  │          │            │      │        │(療，扣 │              │    │
│  │  │          │            │      │        │掛號費）│              │    │
│  │  ├─────┼──────┼───┼────┼────┼───────┼──┤
│  │  │92.05.08. │  同上      │*Y    │蘇碗鈺  │150     │同上          │    │
│  │  │          │            │      │        │(療，扣 │              │    │
│  │  │          │            │      │        │掛號費）│              │    │
│  │  ├─────┼──────┼───┼────┼────┼───────┼──┤
│  │  │92.05.09. │  同上      │*Y    │蘇碗鈺  │150     │同上          │    │
│  │  │          │            │      │        │(療，扣 │              │    │
│  │  │          │            │      │        │掛號費）│              │    │
│  │  ├─────┼──────┼───┼────┼────┼───────┼──┤
│  │  │92.05.10. │  同上      │*Y    │蘇碗鈺  │150     │同上          │    │
│  │  │          │            │      │        │(療，扣 │              │    │
│  │  │          │            │      │        │掛號費）│              │    │
│  │  ├─────┼──────┼───┼────┼────┼───────┼──┤
│  │  │92.05.13. │  同上      │*Y    │蘇碗鈺  │150     │同上          │    │
│  │  │          │            │      │        │(療，扣 │              │    │
│  │  │          │            │      │        │掛號費）│              │    │
│  │  ├─────┼──────┼───┼────┼────┼───────┼──┤
│  │  │92.05.16. │未看診虛報整│*Y    │蘇碗鈺  │520     │同上          │    │
│  │  │          │筆傷科療程  │      │        │        │              │    │
│  │  ├─────┼──────┼───┼────┼────┼───────┼──┤
│  │  │92.06.21. │  同上      │*Y    │蘇碗鈺  │230     │同上          │    │
│  │  ├─────┼──────┼───┼────┼────┼───────┼──┤
│  │  │92.07.01. │  同上      │*Y    │蘇碗鈺  │230     │同上          │    │
│  │  ├─────┼──────┼───┼────┼────┼───────┼──┤
│  │  │92.07.17. │虛報傷科    │*Y    │蘇碗鈺  │380     │同上          │    │
│  │  ├─────┼──────┼───┼────┼────┼───────┼──┤
│  │  │92.08.06. │未看診虛報整│*Y    │蘇碗鈺  │510     │同上          │    │
│  │  │          │筆傷科療程  │      │        │        │              │    │
│  │  ├─────┼──────┼───┼────┼────┼───────┼──┤
│  │  │92.09.02. │看傷科報內科│*Y    │蘇碗鈺  │420     │同上          │    │
│  │  ├─────┼──────┼───┼────┼────┼───────┼──┤
│  │  │92.09.11. │未看診虛報整│*Y    │蘇碗鈺  │440     │同上          │    │
│  │  │          │筆傷科療程  │      │        │        │              │    │
│  │  ├─────┼──────┼───┼────┼────┼───────┼──┤
│  │  │92.09.13. │  同上      │*Y    │蘇碗鈺  │200     │同上          │    │
│  │  │          │            │      │        │(療）   │              │    │
│  │  ├─────┼──────┼───┼────┼────┼───────┼──┤
│  │  │92.09.15. │  同上      │*Y    │邱建瑋  │200     │同上          │    │
│  │  │          │            │      │        │(療）   │              │    │
│  │  ├─────┼──────┼───┼────┼────┼───────┼──┤
│  │  │92.09.17. │  同上      │*Y    │邱建瑋  │200     │同上          │    │
│  │  │          │            │      │        │(療）   │              │    │
│  │  ├─────┼──────┼───┼────┼────┼───────┼──┤
│  │  │92.11.26. │未看診虛報整│*Y    │蘇碗鈺  │380     │同上          │    │
│  │  │          │筆傷科療程  │      │        │        │              │    │
│  │  ├─────┼──────┼───┼────┼────┼───────┼──┤
│  │  │92.11.27. │  同上      │*Y    │蘇碗鈺  │200     │同上          │    │
│  │  │          │            │      │        │(療）   │              │    │
│  │  ├─────┼──────┼───┼────┼────┼───────┼──┤
│  │  │92.11.28. │  同上      │*Y    │蘇碗鈺  │200     │同上          │    │
│  │  │          │            │      │        │(療）   │              │    │
│  │  ├─────┼──────┼───┼────┼────┼───────┼──┤
│  │  │92.11.29. │  同上      │*Y    │蘇碗鈺  │200     │同上          │    │
│  │  │          │            │      │        │(療）   │              │    │
│  │  ├─────┼──────┼───┼────┼────┼───────┼──┤
│  │  │92.11.30. │  同上      │*Y    │邱建瑋  │200     │同上          │    │
│  │  │          │            │      │        │(療）   │              │    │
│  │  ├─────┼──────┼───┼────┼────┼───────┼──┤
│  │  │92.12.17. │看傷科報內科│*Y    │蘇碗鈺  │280     │同上          │    │
│  │  ├─────┼──────┼───┼────┼────┼───────┼──┤
│  │  │93.01.19. │  同上      │*Y    │蘇碗鈺  │280     │同上          │    │
│  │  ├─────┼──────┼───┼────┼────┼───────┼──┤
│  │  │93.02.11  │  同上      │*Y    │蘇碗鈺  │410     │同上          │    │
│  │  ├─────┼──────┼───┼────┼────┼───────┼──┤
│  │  │93.03.09. │  同上      │*Y    │蘇碗鈺  │410     │同上          │    │
│  │  ├─────┼──────┼───┼────┼────┼───────┼──┤
│  │  │93.04.19. │未看診報內科│要包藥│蘇碗鈺  │280     │同上          │    │
│  │  │          │            │蘇    │        │        │              │    │
│  │  ├─────┼──────┼───┼────┼────┼───────┼──┤
│  │  │93.04.30. │看傷科報內科│*Y無  │蘇碗鈺  │250     │同上          │    │
│  │  ├─────┼──────┼───┼────┼────┼───────┼──┤
│  │  │93.05.10. │未看診報內科│*包藥 │蘇碗鈺  │420     │同上          │    │
│  │  ├─────┼──────┼───┼────┼────┼───────┼──┤
│  │  │93.05.18. │  同上      │*請包 │蘇碗鈺  │360     │同上          │    │
│  │  │          │            │三天藥│        │        │              │    │
│  │  ├─────┼──────┼───┼────┼────┼───────┼──┤
│  │  │93.07.13. │看傷科報內科│*Y    │蘇碗鈺  │340     │同上          │    │
│  │  ├─────┼──────┼───┼────┼────┼───────┼──┤
│  │  │93.07.16. │    同上    │*Y    │蘇碗鈺  │340     │同上          │    │
│  │  ├─────┼──────┼───┼────┼────┼───────┼──┤
│  │  │93.07.27. │看傷科報內科│*傷＠ │蘇碗鈺  │250     │同上          │    │
│  │  │          │            │＠    │        │        │              │    │
│  │  ├─────┼──────┼───┼────┼────┼───────┼──┤
│  │  │93.09.28. │虛報傷科    │*＠＠ │蘇碗鈺  │200     │同上          │    │
│  │  │          │            │＠    │        │        │              │    │
│  │  ├─────┼──────┼───┼────┼────┼───────┼──┤
│  │  │93.10.01. │  同上      │*＠＠ │邱建瑋  │200     │同上          │    │
│  │  │          │            │＠    │        │        │              │    │
│  │  ├─────┼──────┼───┼────┼────┼───────┼──┤
│  │  │93.10.03. │  同上      │*＠＠ │邱建瑋  │200     │同上          │    │
│  │  │          │            │＠    │        │        │              │    │
│  │  ├─────┼──────┼───┼────┼────┼───────┼──┤
│  │  │93.10.06. │  同上      │*＠＠ │蘇碗鈺  │200     │同上          │    │
│  │  │          │            │＠    │        │        │              │    │
│  │  ├─────┼──────┼───┼────┼────┼───────┼──┤
│  │  │93.11.16. │未看診報內科│*包藥 │蘇碗鈺  │320     │同上          │    │
│  │  ├─────┼──────┼───┼────┼────┼───────┼──┤
│  │  │93.11.30. │看傷科報內科│*Y    │蘇碗鈺  │210     │同上          │    │
│  │  ├─────┼──────┼───┼────┼────┼───────┼──┤
│  │  │94.01.03. │  同上      │*傷YY │蘇碗鈺  │380     │同上          │    │
│  │  ├─────┼──────┼───┼────┼────┼───────┼──┤
│  │  │94.01.11  │未看診報內科│*包藥 │蘇碗鈺  │380     │同上          │    │
│  │  ├─────┼──────┼───┼────┼────┼───────┼──┤
│  │  │94.01.20. │看傷科報內科│*Y    │蘇碗鈺  │320     │同上          │    │
│  │  ├─────┼──────┼───┼────┼────┼───────┼──┤
│  │  │94.01.25. │   同上     │*Y    │蘇碗鈺  │320     │同上          │    │
│  │  ├─────┼──────┼───┼────┼────┼───────┼──┤
│  │  │94.01.31. │   同上     │*Y    │蘇碗鈺  │250     │同上          │    │
│  │  ├─────┼──────┼───┼────┼────┼───────┼──┤
│  │  │94.02.28. │虛報傷科    │*包藥 │蘇碗鈺  │200     │同上          │    │
│  │  ├─────┼──────┼───┼────┼────┼───────┼──┤
│  │  │94.03.10. │補傷科欠卡  │*＠＠ │蘇碗鈺  │200     │扣押病歷、    │    │
│  │  │          │            │＠    │        │        │三月份補格登記│    │
│  │  │          │            │      │        │        │表            │    │
│  │  ├─────┼──────┼───┼────┼────┼───────┼──┤
│  │  │94.03.21. │  同上（AA）│*＠＠ │蘇碗鈺  │200     │同上          │    │
│  │  │          │            │＠    │        │        │              │    │
│  │  ├─────┼──────┼───┼────┼────┼───────┼──┤
│  │  │94.03.24. │  同上（AA）│      │        │200     │3月份補格登記 │    │
│  │  │          │            │      │        │        │表            │    │
│  │  ├─────┼──────┼───┼────┼────┼───────┼──┤
│  │  │94.04.04. │虛報傷科    │*＠＠ │蘇碗鈺  │200     │扣押病歷      │    │
│  │  │          │            │＠    │        │        │              │    │
│  │  ├─────┼──────┼───┼────┼────┼───────┼──┤
│  │  │94.06.10. │看傷科報內科│*Y無  │蘇碗鈺  │340     │同上          │    │
│  │  ├─────┼──────┼───┼────┼────┼───────┼──┤
│  │  │94.06.16. │    同上    │*Y無  │蘇碗鈺  │340     │同上          │    │
│  │  ├─────┼──────┼───┼────┼────┼───────┼──┤
│  │  │94.06.20. │未看診虛報整│*1    │蘇碗鈺  │1380    │同上          │    │
│  │  │          │筆傷科療程  │      │        │        │              │    │
│  │  ├─────┼──────┼───┼────┼────┼───────┼──┤
│  │  │94.06.21. │  同上      │*＠＠ │蘇碗鈺  │200     │同上          │    │
│  │  │          │            │＠    │        │(療）   │              │    │
│  │  ├─────┼──────┼───┼────┼────┼───────┼──┤
│  │  │94.06.24. │  同上      │*＠＠ │蘇碗鈺  │200     │同上          │    │
│  │  │          │            │＠    │        │(療）   │              │    │
│  │  ├─────┼──────┼───┼────┼────┼───────┼──┤
│  │  │94.07.18. │  同上      │*4    │蘇碗鈺  │200     │同上          │    │
│  │  │          │            │      │        │(療）   │              │    │
│  │  ├─────┼──────┼───┼────┼────┼───────┼──┤
│  │  │94.08.02. │看傷科報內科│*傷YY │蘇碗鈺  │340     │同上          │    │
│  │  ├─────┼──────┼───┼────┼────┼───────┼──┤
│  │  │94.08.18. │  同上      │*Y無  │李牧麟  │380     │同上          │    │
│  │  ├─────┼──────┼───┼────┼────┼───────┼──┤
│  │  │94.08.22. │  同上      │*傷YY │蘇碗鈺  │320     │同上          │    │
│  │  ├─────┼──────┼───┼────┼────┼───────┼──┤
│  │  │94.09.05. │未看診報內科│*包藥 │蘇碗鈺  │380     │同上          │    │
│  │  │          │            │蘇醫師│        │        │              │    │
│  │  ├─────┼──────┼───┼────┼────┼───────┼──┤
│  │  │94.09.23. │看傷科報內科│*傷YY │蘇碗鈺  │320     │同上          │    │
│  │  ├─────┼──────┼───┼────┼────┼───────┼──┤
│  │  │94.09.28. │  同上      │*Y無  │蘇碗鈺  │320     │同上          │    │
│  │  ├─────┼──────┼───┼────┼────┼───────┼──┤
│  │  │94.10.07. │  同上      │*Y無  │蘇碗鈺  │380     │同上          │    │
│  │  ├─────┼──────┼───┼────┼────┼───────┼──┤
│  │  │94.11.14. │  同上      │*Y無  │蘇碗鈺  │410     │同上          │    │
│  │  ├─────┼──────┼───┼────┼────┼───────┼──┤
│  │  │94.12.23. │  同上      │*Y無  │蘇碗鈺  │280     │同上          │    │
├─┼─┼─────┼──────┼───┼────┼────┼───────┼──┤
│14│林│94.12.28. │看傷科報內科│*Y    │蘇碗鈺  │280     │扣押病歷      │    │
│  │慧│          │            │      │        │        │              │    │
│  │青│          │            │      │        │        │              │    │
├─┼─┼─────┼──────┼───┼────┼────┼───────┼──┤
│15│趙│93.10.06. │看傷科報內科│*傷＠ │邱建瑋  │380     │95他399，P129 │    │
│  │炳│          │            │＠    │        │        │，健保局病歷影│    │
│  │詠│          │            │      │        │        │本            │    │
│  │  ├─────┼──────┼───┼────┼────┼───────┼──┤
│  │  │93.10.25. │看傷科報內科│*YY10/│蘇碗鈺  │320     │95他399，P130 │    │
│  │  │          │            │ 15   │        │        │，健保局病歷影│    │
│  │  │          │            │      │        │        │本            │    │
│  │  ├─────┼──────┼───┼────┼────┼───────┼──┤
│  │  │93.11.05. │  同上      │*YY   │邱建瑋  │380     │同上          │    │
│  │  ├─────┼──────┼───┼────┼────┼───────┼──┤
│  │  │94.03.31. │  同上      │*Y無  │李建賢  │320     │95他399號， │    │
│  │  │          │            │      │        │        │   P.199～201 │    │
│  │  │          │            │      │        │        │  ，95.08.21. │    │
│  │  │          │            │      │        │        │   詢問筆錄、 │    │
│  │  │          │            │      │        │        │95他399，P. │    │
│  │  │          │            │      │        │        │  131，健保局 │    │
│  │  │          │            │      │        │        │  病歷影本    │    │
│  │  ├─────┼──────┼───┼────┼────┼───────┼──┤
│  │  │94.04.07. │  同上      │*傷YY │李建賢  │340     │同上          │    │
│  │  ├─────┼──────┼───┼────┼────┼───────┼──┤
│  │  │94.04.12. │  同上      │*傷YY │蘇碗鈺  │340     │健保局病歷影本│    │
│  │  ├─────┼──────┼───┼────┼────┼───────┼──┤
│  │  │94.04.16. │虛報傷科    │*＠＠ │李建賢  │200     │同上          │    │
│  │  │          │            │＠    │        │        │              │    │
│  │  ├─────┼──────┼───┼────┼────┼───────┼──┤
│  │  │94.07.04. │看傷科報內科│*傷YY │李牧麟  │340     │95他399，P132 │    │
│  │  │          │            │      │        │        │，健保局病歷影│    │
│  │  │          │            │      │        │        │本            │    │
│  │  ├─────┼──────┼───┼────┼────┼───────┼──┤
│  │  │94.08.03. │虛報傷科    │*＠＠ │李牧麟  │200     │95他399，P133 │    │
│  │  │          │            │＠    │        │        │，健保局病歷影│    │
│  │  │          │            │      │        │        │本            │    │
│  │  ├─────┼──────┼───┼────┼────┼───────┼──┤
│  │  │94.08.09. │未針灸報針灸│*未針 │蘇碗鈺  │200     │同上          │    │
│  │  ├─────┼──────┼───┼────┼────┼───────┼──┤
│  │  │94.09.14. │虛報傷科    │*＠＠ │蘇碗鈺  │200     │同上          │    │
│  │  │          │            │＠    │        │        │              │    │
│  │  ├─────┼──────┼───┼────┼────┼───────┼──┤
│  │  │94.11.03. │未看診補欠卡│*補   │李牧麟  │380     │95他399，P134 │    │
│  │  │          │報內科      │10/19 │        │        │，健保局病歷影│    │
│  │  │          │            │      │        │        │本            │    │
│  │  ├─────┼──────┼───┼────┼────┼───────┼──┤
│  │  │94.11.10. │看傷科報內科│*傷YY │李牧麟  │340     │同上          │    │
│  │  ├─────┼──────┼───┼────┼────┼───────┼──┤
│  │  │95.03.09. │未針灸報針灸│*未針 │李牧麟  │200     │95他399，P135 │    │
│  │  │          │            │      │        │        │，健保局病歷影│    │
│  │  │          │            │      │        │        │本            │    │
│  │  ├─────┼──────┼───┼────┼────┼───────┼──┤
│  │  │95.03.17. │虛報傷科    │*＠＠ │蘇碗鈺  │200     │同上          │    │
│  │  │          │            │＠    │        │        │              │    │
│  │  │          │            │      │        │        │              │    │
├─┼─┼─────┼──────┼───┼────┼────┼───────┼──┤
│16│許│94.11.17. │看傷科報內科│*Y無  │蘇碗鈺  │360     │扣押病歷      │    │
│  │尚├─────┼──────┼───┼────┼────┼───────┼──┤
│  ││94.11.24. │  同上      │*Y無  │李牧麟  │360     │(1)95他2399號卷│    │
│  │︿│          │            │      │        │        │一，P. 102～  │    │
│  │許│          │            │      │        │        │103 ，95.05.21│    │
│  │文│          │            │      │        │        │.詢問筆錄     │    │
│  │宏│          │            │      │        │        │(2)扣押病歷    │    │
│  │  ├─────┼──────┼───┼────┼────┼───────┼──┤
│  │﹀│94.12.01. │  同上      │*Y無  │李牧麟  │420     │扣押病歷      │    │
├─┼─┼─────┼──────┼───┼────┼────┼───────┼──┤
│17│葉│93.03.31. │看傷科報內科│*傷Y  │邱建瑋  │250     │(1)95他2339卷二│    │
│  │正│          │            │      │        │        │，P.42～46，邱│    │
│  │守│          │            │      │        │        │建瑋97.02.27. │    │
│  │  │          │            │      │        │        │訊問筆錄【具結│    │
│  │  │          │            │      │        │        │：○】        │    │
│  │  │          │            │      │        │        │(2)扣押病歷    │    │
│  │  ├─────┼──────┼───┼────┼────┼───────┼──┤
│  │  │93.04.30. │虛報傷科    │*＠＠ │邱建瑋  │200     │扣押病歷      │    │
│  │  │          │            │＠    │        │        │              │    │
│  │  ├─────┼──────┼───┼────┼────┼───────┼──┤
│  │  │93.05.01. │  同上      │*＠＠ │邱建瑋  │200     │同上          │    │
│  │  │          │            │＠    │        │        │              │    │
│  │  ├─────┼──────┼───┼────┼────┼───────┼──┤
│  │  │93.06.09. │看傷科報內科│*傷＠ │邱建瑋  │380     │(1)95他2339卷二│    │
│  │  │          │            │＠    │        │        │，P.42～46，邱│    │
│  │  │          │            │      │        │        │建瑋97.02.27. │    │
│  │  │          │            │      │        │        │訊問筆錄【具結│    │
│  │  │          │            │      │        │        │：○】        │    │
│  │  │          │            │      │        │        │(2)扣押病歷    │    │
│  │  ├─────┼──────┼───┼────┼────┼───────┼──┤
│  │  │95.01.20. │  同上      │*傷YY │蘇碗鈺  │320     │(1)95他2399號卷│    │
│  │  │          │            │      │        │        │一，P. 55～56 │    │
│  │  │          │            │      │        │        │，95. 05.21.葉│    │
│  │  │          │            │      │        │        │正守詢問筆錄、│    │
│  │  │          │            │      │        │        │(2)扣押病歷    │    │
├─┼─┼─────┼──────┼───┼────┼────┼───────┼──┤
│18│簡│93.12.04. │看傷科報內科│*傷YY │蘇碗鈺  │380     │扣押病歷      │    │
│  │俊├─────┼──────┼───┼────┼────┼───────┼──┤
│  │偉│94.12.13. │  同上      │*傷YY │蘇碗鈺  │340     │(1)95他2399號卷│    │
│  │  │          │            │      │        │        │一，P.55～56，│    │
│  │  │          │            │      │        │        │96 .03.23. 簡 │    │
│  │  │          │            │      │        │        │俊偉詢問筆錄、│    │
│  │  │          │            │      │        │        │(2)扣押病歷    │    │
│  │  ├─────┼──────┼───┼────┼────┼───────┼──┤
│  │  │94.12.16. │  同上      │*傷YY │李牧麟  │340     │扣押病歷      │    │
│  │  ├─────┼──────┼───┼────┼────┼───────┼──┤
│  │  │94.12.23. │  同上      │*傷YY │李牧麟  │280     │同上          │    │
│  │  ├─────┼──────┼───┼────┼────┼───────┼──┤
│  │  │94.12.26. │  同上      │*傷YY │李牧麟  │280     │同上          │    │
│  │  ├─────┼──────┼───┼────┼────┼───────┼──┤
│  │  │95.01.02. │  同上      │*傷YY │李牧麟  │440     │同上          │    │
│  │  ├─────┼──────┼───┼────┼────┼───────┼──┤
│  │  │95.01.24. │未針灸報針灸│*未針 │蘇碗鈺  │150     │同上          │    │
│  │  │          │            │      │        │（療，扣│              │    │
│  │  │          │            │      │        │掛號費）│              │    │
│  │  ├─────┼──────┼───┼────┼────┼───────┼──┤
│  │  │95.02.04. │  同上      │*未針 │李牧麟  │0       │同上          │    │
│  │  ├─────┼──────┼───┼────┼────┼───────┼──┤
│  │  │95.02.06. │  同上      │*未針 │李牧麟  │0       │(1)95他2339號卷│    │
│  │  │          │            │      │        │        │一，P.328～330│    │
│  │  │          │            │      │        │        │，陳順珍97.01.│    │
│  │  │          │            │      │        │        │16.訊問筆錄【 │    │
│  │  │          │            │      │        │        │具結：○】    │    │
│  │  │          │            │      │        │        │(2)扣押病歷    │    │
│  │  ├─────┼──────┼───┼────┼────┼───────┼──┤
│  │  │95.02.08. │  同上      │*未針 │李牧麟  │0       │扣押病歷      │    │
│  │  ├─────┼──────┼───┼────┼────┼───────┼──┤
│  │  │95.02.10. │  同上      │*未針 │李牧麟  │0       │同上          │    │
│  │  ├─────┼──────┼───┼────┼────┼───────┼──┤
│  │  │95.02.14. │  同上      │*未針 │蘇碗鈺  │0       │(1)95他2339號卷│    │
│  │  │          │            │      │        │        │一，P.328～330│    │
│  │  │          │            │      │        │        │，陳順珍97.01.│    │
│  │  │          │            │      │        │        │16. 訊問筆錄【│    │
│  │  │          │            │      │        │        │具結：○】    │    │
│  │  │          │            │      │        │        │(2)扣押病歷    │    │
│  │  ├─────┼──────┼───┼────┼────┼───────┼──┤
│  │  │95.03.27. │  同上      │*未針 │李牧麟  │200     │扣押病歷      │    │
│  │  ├─────┼──────┼───┼────┼────┼───────┼──┤
│  │  │95.04.24. │  同上      │*未針 │李牧麟  │200     │同上          │    │
├─┼─┼─────┼──────┼───┼────┼────┼───────┼──┤
│19│林│92.01.09. │看傷科報內科│*Y    │邱建瑋  │380     │扣押病歷      │    │
│  │秀├─────┼──────┼───┼────┼────┼───────┼──┤
│  │娥│92.01.20. │  同上      │*Y    │邱建瑋  │320     │同上          │    │
│  │  ├─────┼──────┼───┼────┼────┼───────┼──┤
│  │  │92.01.24. │  同上      │*Y    │邱建瑋  │250     │同上          │    │
│  │  ├─────┼──────┼───┼────┼────┼───────┼──┤
│  │  │92.01.30. │  同上      │*Y    │邱建瑋  │250     │同上          │    │
│  │  ├─────┼──────┼───┼────┼────┼───────┼──┤
│  │  │92.02.04. │  同上      │*Y    │蘇碗鈺  │380     │同上          │    │
│  │  ├─────┼──────┼───┼────┼────┼───────┼──┤
│  │  │92.02.15. │  同上      │*Y    │邱建瑋  │320     │同上          │    │
│  │  ├─────┼──────┼───┼────┼────┼───────┼──┤
│  │  │92.02.26. │  同上      │*Y    │蘇碗鈺  │250     │同上          │    │
│  │  ├─────┼──────┼───┼────┼────┼───────┼──┤
│  │  │92.03.03. │  同上      │*Y    │邱建瑋  │380     │同上          │    │
│  │  ├─────┼──────┼───┼────┼────┼───────┼──┤
│  │  │92.03.10. │  同上      │*Y    │蘇碗鈺  │380     │同上          │    │
│  │  ├─────┼──────┼───┼────┼────┼───────┼──┤
│  │  │92.03.19. │  同上      │*Y    │邱建瑋  │320     │同上          │    │
│  │  ├─────┼──────┼───┼────┼────┼───────┼──┤
│  │  │92.03.24. │  同上      │*Y    │邱建瑋  │250     │同上          │    │
│  │  ├─────┼──────┼───┼────┼────┼───────┼──┤
│  │  │92.03.29. │  同上      │*Y    │邱建瑋  │180     │同上          │    │
│  │  ├─────┼──────┼───┼────┼────┼───────┼──┤
│  │  │92.04.13. │  同上      │*Y    │邱建瑋  │380     │同上          │    │
│  │  ├─────┼──────┼───┼────┼────┼───────┼──┤
│  │  │92.04.18. │  同上      │*Y    │邱建瑋  │320     │同上          │    │
│  │  ├─────┼──────┼───┼────┼────┼───────┼──┤
│  │  │92.04.23. │  同上      │*Y    │邱建瑋  │320     │同上          │    │
│  │  ├─────┼──────┼───┼────┼────┼───────┼──┤
│  │  │92.04.28. │  同上      │*Y    │邱建瑋  │250     │同上          │    │
│  │  ├─────┼──────┼───┼────┼────┼───────┼──┤
│  │  │92.05.04. │  同上      │*Y    │蘇碗鈺  │380     │同上          │    │
│  │  ├─────┼──────┼───┼────┼────┼───────┼──┤
│  │  │92.05.09. │  同上      │*Y    │蘇碗鈺  │380     │同上          │    │
│  │  ├─────┼──────┼───┼────┼────┼───────┼──┤
│  │  │92.05.21. │  同上      │*Y    │邱建瑋  │380     │同上          │    │
│  │  ├─────┼──────┼───┼────┼────┼───────┼──┤
│  │  │92.05.26. │  同上      │*Y    │邱建瑋  │250     │同上          │    │
│  │  ├─────┼──────┼───┼────┼────┼───────┼──┤
│  │  │92.05.31. │  同上      │*Y    │蘇碗鈺  │250     │同上          │    │
│  │  ├─────┼──────┼───┼────┼────┼───────┼──┤
│  │  │92.06.15. │  同上      │*Y    │蘇碗鈺  │320     │同上          │    │
│  │  ├─────┼──────┼───┼────┼────┼───────┼──┤
│  │  │92.06.22. │  同上      │*Y    │邱建瑋  │320     │同上          │    │
│  │  ├─────┼──────┼───┼────┼────┼───────┼──┤
│  │  │92.06.27. │  同上      │*Y    │邱建瑋  │250     │同上          │    │
│  │  ├─────┼──────┼───┼────┼────┼───────┼──┤
│  │  │92.07.02. │  同上      │*Y    │邱建瑋  │380     │同上          │    │
│  │  ├─────┼──────┼───┼────┼────┼───────┼──┤
│  │  │92.07.13. │  同上      │*Y    │邱建瑋  │380     │同上          │    │
│  │  ├─────┼──────┼───┼────┼────┼───────┼──┤
│  │  │92.07.19. │  同上      │*Y    │蘇碗鈺  │320     │同上          │    │
│  │  ├─────┼──────┼───┼────┼────┼───────┼──┤
│  │  │92.07.29. │  同上      │*Y    │蘇碗鈺  │250     │同上          │    │
│  │  ├─────┼──────┼───┼────┼────┼───────┼──┤
│  │  │92.08.03. │  同上      │*Y    │蘇碗鈺  │380     │同上          │    │
│  │  ├─────┼──────┼───┼────┼────┼───────┼──┤
│  │  │92.08.08. │  同上      │*Y    │邱建瑋  │380     │同上          │    │
│  │  ├─────┼──────┼───┼────┼────┼───────┼──┤
│  │  │92.08.13. │  同上      │*Y    │邱建瑋  │380     │同上          │    │
│  │  ├─────┼──────┼───┼────┼────┼───────┼──┤
│  │  │92.08.23. │  同上      │*Y    │蘇碗鈺  │320     │同上          │    │
│  │  ├─────┼──────┼───┼────┼────┼───────┼──┤
│  │  │92.08.28. │  同上      │*Y    │邱建瑋  │320     │同上          │    │
│  │  ├─────┼──────┼───┼────┼────┼───────┼──┤
│  │  │92.09.07. │  同上      │*Y    │邱建瑋  │380     │同上          │    │
│  │  ├─────┼──────┼───┼────┼────┼───────┼──┤
│  │  │92.09.12. │  同上      │*Y    │邱建瑋  │380     │同上          │    │
│  │  ├─────┼──────┼───┼────┼────┼───────┼──┤
│  │  │92.09.17. │  同上      │*Y    │邱建瑋  │320     │同上          │    │
│  │  ├─────┼──────┼───┼────┼────┼───────┼──┤
│  │  │92.09.23. │  同上      │*Y    │蘇碗鈺  │250     │同上          │    │
│  │  ├─────┼──────┼───┼────┼────┼───────┼──┤
│  │  │92.09.27. │  同上      │*Y    │蘇碗鈺  │210     │同上          │    │
│  │  ├─────┼──────┼───┼────┼────┼───────┼──┤
│  │  │92.10.02. │  同上      │*Y    │邱建瑋  │380     │同上          │    │
│  │  ├─────┼──────┼───┼────┼────┼───────┼──┤
│  │  │92.10.07. │  同上      │*Y    │蘇碗鈺  │380     │同上          │    │
│  │  ├─────┼──────┼───┼────┼────┼───────┼──┤
│  │  │92.10.18. │  同上      │*Y    │蘇碗鈺  │320     │同上          │    │
│  │  ├─────┼──────┼───┼────┼────┼───────┼──┤
│  │  │92.10.23. │  同上      │*Y    │蘇碗鈺  │320     │同上          │    │
│  │  ├─────┼──────┼───┼────┼────┼───────┼──┤
│  │  │92.10.27. │  同上      │*Y    │邱建瑋  │250     │同上          │    │
│  │  ├─────┼──────┼───┼────┼────┼───────┼──┤
│  │  │92.11.01. │  同上      │*Y    │邱建瑋  │380     │同上          │    │
│  │  ├─────┼──────┼───┼────┼────┼───────┼──┤
│  │  │92.11.11. │  同上      │*Y    │蘇碗鈺  │380     │同上          │    │
│  │  ├─────┼──────┼───┼────┼────┼───────┼──┤
│  │  │92.11.16. │  同上      │*Y    │蘇碗鈺  │320     │同上          │    │
│  │  ├─────┼──────┼───┼────┼────┼───────┼──┤
│  │  │92.11.21. │  同上      │*Y    │邱建瑋  │320     │同上          │    │
│  │  ├─────┼──────┼───┼────┼────┼───────┼──┤
│  │  │92.11.26. │  同上      │*Y    │邱建瑋  │320     │同上          │    │
│  │  ├─────┼──────┼───┼────┼────┼───────┼──┤
│  │  │92.12.09. │  同上      │*Y    │蘇碗鈺  │380     │同上          │    │
│  │  ├─────┼──────┼───┼────┼────┼───────┼──┤
│  │  │92.12.15. │  同上      │*Y    │蘇碗鈺  │320     │同上          │    │
│  │  ├─────┼──────┼───┼────┼────┼───────┼──┤
│  │  │92.12.20. │  同上      │*Y    │邱建瑋  │320     │同上          │    │
│  │  ├─────┼──────┼───┼────┼────┼───────┼──┤
│  │  │92.12.25. │  同上      │*Y    │邱建瑋  │320     │同上          │    │
│  │  ├─────┼──────┼───┼────┼────┼───────┼──┤
│  │  │92.12.31. │  同上      │*Y    │邱建瑋  │250     │同上          │    │
│  │  ├─────┼──────┼───┼────┼────┼───────┼──┤
│  │  │93.01.05. │  同上      │*Y    │邱建瑋  │380     │同上          │    │
│  │  ├─────┼──────┼───┼────┼────┼───────┼──┤
│  │  │93.01.26. │  同上      │*Y    │蘇碗鈺  │280     │同上          │    │
│  │  ├─────┼──────┼───┼────┼────┼───────┼──┤
│  │  │93.01.29. │  同上      │*Y    │蘇碗鈺  │280     │同上          │    │
│  │  ├─────┼──────┼───┼────┼────┼───────┼──┤
│  │  │93.02.14. │  同上      │*Y    │蘇碗鈺  │320     │同上          │    │
│  │  ├─────┼──────┼───┼────┼────┼───────┼──┤
│  │  │93.02.19. │  同上      │*Y    │蘇碗鈺  │320     │同上          │    │
│  │  ├─────┼──────┼───┼────┼────┼───────┼──┤
│  │  │93.03.08. │  同上      │*Y    │邱建瑋  │380     │同上          │    │
│  │  ├─────┼──────┼───┼────┼────┼───────┼──┤
│  │  │93.03.13. │  同上      │*Y    │蘇碗鈺  │320     │同上          │    │
│  │  ├─────┼──────┼───┼────┼────┼───────┼──┤
│  │  │93.03.18. │  同上      │*Y    │蘇碗鈺  │320     │同上          │    │
│  │  ├─────┼──────┼───┼────┼────┼───────┼──┤
│  │  │93.04.06. │  同上      │*Y    │蘇碗鈺  │380     │同上          │    │
│  │  ├─────┼──────┼───┼────┼────┼───────┼──┤
│  │  │93.04.10. │  同上      │*Y    │蘇碗鈺  │380     │同上          │    │
│  │  ├─────┼──────┼───┼────┼────┼───────┼──┤
│  │  │93.04.21. │  同上      │*Y    │邱建瑋  │320     │同上          │    │
│  │  ├─────┼──────┼───┼────┼────┼───────┼──┤
│  │  │93.04.26. │  同上      │*Y    │蘇碗鈺  │250     │同上          │    │
│  │  ├─────┼──────┼───┼────┼────┼───────┼──┤
│  │  │93.05.01. │  同上      │*Y    │蘇碗鈺  │380     │同上          │    │
│  │  ├─────┼──────┼───┼────┼────┼───────┼──┤
│  │  │93.05.07. │  同上      │*Y    │邱建瑋  │380     │同上          │    │
│  │  ├─────┼──────┼───┼────┼────┼───────┼──┤
│  │  │93.05.19. │  同上      │*Y    │邱建瑋  │320     │同上          │    │
│  │  ├─────┼──────┼───┼────┼────┼───────┼──┤
│  │  │93.05.25. │  同上      │*Y    │蘇碗鈺  │320     │同上          │    │
│  │  ├─────┼──────┼───┼────┼────┼───────┼──┤
│  │  │93.06.08. │  同上      │*Y    │蘇碗鈺  │380     │同上          │    │
│  │  ├─────┼──────┼───┼────┼────┼───────┼──┤
│  │  │93.06.13. │  同上      │*Y    │蘇碗鈺  │380     │同上          │    │
│  │  ├─────┼──────┼───┼────┼────┼───────┼──┤
│  │  │93.06.23. │  同上      │*Y    │邱建瑋  │320     │同上          │    │
│  │  ├─────┼──────┼───┼────┼────┼───────┼──┤
│  │  │93.06.29. │  同上      │*Y    │蘇碗鈺  │250     │同上          │    │
│  │  ├─────┼──────┼───┼────┼────┼───────┼──┤
│  │  │93.07.05. │  同上      │*Y    │邱建瑋  │380     │同上          │    │
│  │  ├─────┼──────┼───┼────┼────┼───────┼──┤
│  │  │93.07.11. │  同上      │*Y    │邱建瑋  │380     │同上          │    │
│  │  ├─────┼──────┼───┼────┼────┼───────┼──┤
│  │  │93.08.08. │  同上      │*Y    │邱建瑋  │380     │同上          │    │
│  │  ├─────┼──────┼───┼────┼────┼───────┼──┤
│  │  │93.08.18. │  同上      │*Y    │蘇碗鈺  │320     │同上          │    │
│  │  ├─────┼──────┼───┼────┼────┼───────┼──┤
│  │  │93.09.01. │  同上      │*Y    │邱建瑋  │380     │同上          │    │
│  │  ├─────┼──────┼───┼────┼────┼───────┼──┤
│  │  │93.09.12. │  同上      │*Y    │邱建瑋  │380     │同上          │    │
│  │  ├─────┼──────┼───┼────┼────┼───────┼──┤
│  │  │93.09.19. │  同上      │*Y    │邱建瑋  │320     │同上          │    │
│  │  ├─────┼──────┼───┼────┼────┼───────┼──┤
│  │  │93.10.25. │  同上      │*Y    │蘇碗鈺  │320     │同上          │    │
│  │  ├─────┼──────┼───┼────┼────┼───────┼──┤
│  │  │93.11.17. │  同上      │*Y    │蘇碗鈺  │320     │同上          │    │
│  │  ├─────┼──────┼───┼────┼────┼───────┼──┤
│  │  │93.11.28. │  同上      │*Y    │邱建瑋  │250     │同上          │    │
│  │  ├─────┼──────┼───┼────┼────┼───────┼──┤
│  │  │93.12.03. │  同上      │*Y    │蘇碗鈺  │380     │同上          │    │
│  │  ├─────┼──────┼───┼────┼────┼───────┼──┤
│  │  │93.12.08. │  同上      │*Y    │蘇碗鈺  │380     │同上          │    │
│  │  ├─────┼──────┼───┼────┼────┼───────┼──┤
│  │  │93.12.18. │  同上      │*Y    │蘇碗鈺  │250     │同上          │    │
│  │  ├─────┼──────┼───┼────┼────┼───────┼──┤
│  │  │94.01.01. │  同上      │*Y    │蘇碗鈺  │380     │同上          │    │
│  │  ├─────┼──────┼───┼────┼────┼───────┼──┤
│  │  │94.01.11. │  同上      │*Y    │李建賢  │380     │同上          │    │
│  │  ├─────┼──────┼───┼────┼────┼───────┼──┤
│  │  │94.01.17. │  同上      │*Y    │李建賢  │380     │同上          │    │
│  │  ├─────┼──────┼───┼────┼────┼───────┼──┤
│  │  │94.01.25. │  同上      │*Y    │蘇碗鈺  │320     │同上          │    │
│  │  ├─────┼──────┼───┼────┼────┼───────┼──┤
│  │  │94.02.25. │  同上      │*Y    │李建賢  │320     │同上          │    │
│  │  ├─────┼──────┼───┼────┼────┼───────┼──┤
│  │  │94.03.05. │  同上      │*Y    │李建賢  │380     │同上          │    │
│  │  ├─────┼──────┼───┼────┼────┼───────┼──┤
│  │  │94.03.16. │  同上      │*Y    │李建賢  │380     │同上          │    │
│  │  ├─────┼──────┼───┼────┼────┼───────┼──┤
│  │  │94.03.22. │  同上      │*Y    │蘇碗鈺  │320     │同上          │    │
│  │  ├─────┼──────┼───┼────┼────┼───────┼──┤
│  │  │94.03.27  │  同上      │*Y    │李建賢  │320     │同上          │    │
│  │  ├─────┼──────┼───┼────┼────┼───────┼──┤
│  │  │94.11.01. │  同上      │*Y    │蘇碗鈺  │380     │同上          │    │
│  │  ├─────┼──────┼───┼────┼────┼───────┼──┤
│  │  │94.11.07. │  同上      │*Y    │李牧麟  │380     │同上          │    │
├─┼─┼─────┼──────┼───┼────┼────┼───────┼──┤
│20│邱│94.09.03. │看傷科報內科│*Y    │李牧麟  │380     │扣押病歷      │    │
│  │歐├─────┼──────┼───┼────┼────┼───────┼──┤
│  │翠│94.09.10. │  同上      │*Y無  │李牧麟  │380     │同上          │    │
│  │蓮├─────┼──────┼───┼────┼────┼───────┼──┤
│  │  │95.01.27. │  同上      │*Y無  │蘇碗鈺  │250     │同上          │    │
│  │  ├─────┼──────┼───┼────┼────┼───────┼──┤
│  │  │95.02.04. │未看診報內科│*包3天│蘇碗鈺  │380     │(1)95他2399號卷│    │
│  │  │          │            │藥    │        │        │一，P.170～177│    │
│  │  │          │            │      │        │        │，96. 06.04.詢│    │
│  │  │          │            │      │        │        │問筆錄        │    │
│  │  │          │            │      │        │        │(2)扣押病歷    │    │
│  │  ├─────┼──────┼───┼────┼────┼───────┼──┤
│  │  │95.08.09. │看傷科報內科│*Y無  │邱建瑋  │410     │扣押病歷      │是  │
├─┼─┼─────┼──────┼───┼────┼────┼───────┼──┤
│21│吳│94.12.23. │看傷科報內科│*Y無  │李牧麟  │360     │扣押病歷      │    │
│  │尤├─────┼──────┼───┼────┼────┼───────┼──┤
│  │敏│94.12.30. │  同上      │*Y無  │蘇碗鈺  │350     │(1)95他2399號卷│    │
│  │  │          │            │      │        │        │一，P.103，96.│    │
│  │  │          │            │      │        │        │05.21.詢問筆錄│    │
│  │  │          │            │      │        │        │(2)扣押病歷    │    │
│  │  ├─────┼──────┼───┼────┼────┼───────┼──┤
│  │  │95.01.09. │  同上      │*Y無  │蘇碗鈺  │410     │扣押病歷      │    │
├─┼─┼─────┼──────┼───┼────┼────┼───────┼──┤
│22│黃│94.05.15. │看傷科報內科│*傷YY │李建賢  │280     │扣押病歷      │    │
│  │麗├─────┼──────┼───┼────┼────┼───────┼──┤
│  │惠│94.06.29. │  同上      │*傷YY │李建賢  │280     │同上          │    │
│  │  ├─────┼──────┼───┼────┼────┼───────┼──┤
│  │  │94.07.26. │  同上      │ *傷YY│蘇碗鈺  │280     │同上          │    │
│  │  ├─────┼──────┼───┼────┼────┼───────┼──┤
│  │  │94.11.24. │  同上      │*傷YY │李牧麟  │280     │(1)95他2399號卷│    │
│  │  │          │            │      │        │        │一，P.56～56，│    │
│  │  │          │            │      │        │        │96.03.23.詢問 │    │
│  │  │          │            │      │        │        │筆錄          │    │
│  │  │          │            │      │        │        │(2)扣押病歷    │    │
├─┼─┼─────┼──────┼───┼────┼────┼───────┼──┤
│23│黃│94.10.29. │看傷科報內科│*傷YY │李牧麟  │210     │扣押病歷      │    │
│  │悅├─────┼──────┼───┼────┼────┼───────┼──┤
│  │婷│94.11.11. │  同上      │*傷YY │李牧麟  │340     │同上          │    │
│  │︵├─────┼──────┼───┼────┼────┼───────┼──┤
│  │林│95.01.13. │未看診補欠卡│*補   │李牧麟  │380     │(1)95他2339號，│    │
│  │玉│          │報內科      │11/13 │        │        │卷一，P.55、58│    │
│  │秋│          │            │      │        │        │，96. 03.23.詢│    │
│  │之│          │            │      │        │        │問筆錄【林玉秋│    │
│  │女│          │            │      │        │        │受詢問】      │    │
│  │︶│          │            │      │        │        │(2)扣押病歷    │    │
│  │  ├─────┼──────┼───┼────┼────┼───────┼──┤
│  │  │95.01.19. │看傷科報內科│*傷YY │蘇碗鈺  │280     │(1)95他2339號，│    │
│  │  │          │            │      │        │        │卷一，P.55、58│    │
│  │  │          │            │      │        │        │，96. 03.23.詢│    │
│  │  │          │            │      │        │        │問筆錄【林玉秋│    │
│  │  │          │            │      │        │        │受詢問】      │    │
│  │  │          │            │      │        │        │(2)扣押病歷    │    │
│  │  ├─────┼──────┼───┼────┼────┼───────┼──┤
│  │  │95.01.22. │  同上      │*傷YY │李牧麟  │280     │扣押病歷      │    │
│  │  ├─────┼──────┼───┼────┼────┼───────┼──┤
│  │  │95.02.10. │  同上      │*傷YY │蘇碗鈺  │340     │同上          │    │
├─┼─┼─────┼──────┼───┼────┼────┼───────┼──┤
│24│逢│93.04.22. │看傷科報內科│*Y    │邱建瑋  │390     │扣押病歷      │    │
│  │昌├─────┼──────┼───┼────┼────┼───────┼──┤
│  │盛│93.05.23. │  同上      │*Y    │邱建瑋  │390     │同上          │    │
│  │  ├─────┼──────┼───┼────┼────┼───────┼──┤
│  │  │93.06.17. │  同上      │*Y    │邱建瑋  │390     │同上          │    │
│  │  ├─────┼──────┼───┼────┼────┼───────┼──┤
│  │  │93.06.27. │  同上      │*Y    │邱建瑋  │320     │同上          │    │
│  │  ├─────┼──────┼───┼────┼────┼───────┼──┤
│  │  │93.07.19. │  同上      │*Y    │邱建瑋  │450     │同上          │    │
│  │  ├─────┼──────┼───┼────┼────┼───────┼──┤
│  │  │93.07.30. │  同上      │*Y    │邱建瑋  │390     │同上          │    │
│  │  ├─────┼──────┼───┼────┼────┼───────┼──┤
│  │  │93.08.20. │  同上      │*Y    │邱建瑋  │390     │同上          │    │
│  │  ├─────┼──────┼───┼────┼────┼───────┼──┤
│  │  │93.08.30. │  同上      │*Y    │邱建瑋  │320     │同上          │    │
│  │  ├─────┼──────┼───┼────┼────┼───────┼──┤
│  │  │93.09.15. │  同上      │*Y    │邱建瑋  │450     │同上          │    │
│  │  ├─────┼──────┼───┼────┼────┼───────┼──┤
│  │  │93.10.01. │  同上      │*Y    │邱建瑋  │450     │同上          │    │
│  │  ├─────┼──────┼───┼────┼────┼───────┼──┤
│  │  │95.01.12. │未看診補欠卡│*補   │蘇碗鈺  │450     │(1)95他2399號卷│    │
│  │  │          │報內科      │12/29 │        │        │一，P.166～137│    │
│  │  │          │            │      │        │        │，96. 06.04.. │    │
│  │  │          │            │      │        │        │詢問筆錄      │    │
│  │  │          │            │      │        │        │(2)扣押筆錄    │    │
├─┼─┼─────┼──────┼───┼────┼────┼───────┼──┤
│25│陳│93.05.24. │看傷科報內科│*傷Y  │蘇碗鈺  │280     │95他399，P.99 │    │
│  │駿│          │            │      │        │        │，健保局函附影│    │
│  │憲│          │            │      │        │        │本            │    │
│  │  ├─────┼──────┼───┼────┼────┼───────┼──┤
│  │  │93.06.23. │  同上      │*Y    │蘇碗鈺  │210     │同上          │    │
│  │  ├─────┼──────┼───┼────┼────┼───────┼──┤
│  │  │93.07.16. │  同上      │*傷＠ │蘇碗鈺  │380     │同上          │    │
│  │  │          │            │＠    │        │        │              │    │
│  │  ├─────┼──────┼───┼────┼────┼───────┼──┤
│  │  │93.08.27. │  同上      │*傷＠ │蘇碗鈺  │250     │95他399，P.100│    │
│  │  │          │            │＠    │        │        │，健保局函附影│    │
│  │  │          │            │      │        │        │本            │    │
│  │  ├─────┼──────┼───┼────┼────┼───────┼──┤
│  │  │94.12.31  │  同上      │*傷YY │李牧麟  │280     │95他399號， │    │
│  │  │          │            │      │        │        │  P.94～95，95│    │
│  │  │          │            │      │        │        │  .04.17.訪問 │    │
│  │  │          │            │      │        │        │  筆錄        │    │
│  │  │          │            │      │        │        │95他399號， │    │
│  │  │          │            │      │        │        │  P.194～196，│    │
│  │  │          │            │      │        │        │  95. 08.21.詢│    │
│  │  │          │            │      │        │        │  問筆錄      │    │
│  │  │          │            │      │        │        │95他399，P. │    │
│  │  │          │            │      │        │        │  101，健保局 │    │
│  │  │          │            │      │        │        │  函附影本    │    │
├─┼─┼─────┼──────┼───┼────┼────┼───────┼──┤
│26│蘇│93.12.23. │看傷科報內科│*傷YY │蘇碗鈺  │180     │扣押病歷      │    │
│  │正├─────┼──────┼───┼────┼────┼───────┼──┤
│  │炎│95.02.05. │未看診補欠卡│*補   │李牧麟  │380     │(1)95他2399號卷│    │
│  │  │          │報內科      │12/24 │        │        │一，P.138～139│    │
│  │  │          │            │日    │        │        │，95. 05.21.訊│    │
│  │  │          │            │      │        │        │問筆錄【具結：│    │
│  │  │          │            │      │        │        │○】          │    │
│  │  │          │            │      │        │        │(2)扣押病歷    │    │
├─┼─┼─────┼──────┼───┼────┼────┼───────┼──┤
│27│簡│92.04.01. │看傷科報內科│*Y    │蘇碗鈺  │340     │扣押病歷      │    │
│  │慶├─────┼──────┼───┼────┼────┼───────┼──┤
│  │亮│94.01.17. │  同上      │*Y    │李建賢  │340     │(1)95他2399號卷│    │
│  │  │          │            │      │        │        │一，P.63～64，│    │
│  │  │          │            │      │        │        │96.03.23.詢問 │    │
│  │  │          │            │      │        │        │筆錄          │    │
│  │  │          │            │      │        │        │(2)扣押病歷    │    │
├─┼─┼─────┼──────┼───┼────┼────┼───────┼──┤
│28│林│93.11.24. │看針灸報內科│*針＠ │蘇碗鈺  │450     │95他399號， │    │
│  │濬│          │            │＠    │        │        │  P.148～149，│    │
│  │宏│          │            │      │        │        │  95. 04.14.林│    │
│  │  │          │            │      │        │        │  濬宏訪問筆錄│    │
│  │  │          │            │      │        │        │95他2399號卷│    │
│  │  │          │            │      │        │        │  一，P.211～ │    │
│  │  │          │            │      │        │        │  212，96.07. │    │
│  │  │          │            │      │        │        │   02.林濬宏詢│    │
│  │  │          │            │      │        │        │   問筆錄     │    │
│  │  │          │            │      │        │        │95他399，P. │    │
│  │  │          │            │      │        │        │  154，健保   │    │
│  │  │          │            │      │        │        │  局函附病歷  │    │
│  │  │          │            │      │        │        │  影本        │    │
│  │  ├─────┼──────┼───┼────┼────┼───────┼──┤
│  │  │94.05.22  │虛報傷科    │*＠＠ │李建賢  │200     │95他399，P.156│    │
│  │  │          │            │＠    │        │        │，健保局函附病│    │
│  │  │          │            │      │        │        │歷影本        │    │
├─┼─┼─────┼──────┼───┼────┼────┼───────┼──┤
│29│鍾│94.10.08. │看傷科報內科│*傷YY │李牧麟  │340     │扣押病歷      │    │
│  │宇├─────┼──────┼───┼────┼────┼───────┼──┤
│  │鳳│94.10.13. │  同上      │*傷YY │李牧麟  │340     │同上          │    │
│  │  ├─────┼──────┼───┼────┼────┼───────┼──┤
│  │  │94.10.17. │  同上      │*傷YY │李牧麟  │380     │同上          │    │
│  │  ├─────┼──────┼───┼────┼────┼───────┼──┤
│  │  │94.11.04. │  同上      │*傷YY │李牧麟  │×      │同上          │    │
│  │  ├─────┼──────┼───┼────┼────┼───────┼──┤
│  │  │94.11.04. │  同上      │*傷YY │李牧麟  │×      │同上          │    │
│  │  ├─────┼──────┼───┼────┼────┼───────┼──┤
│  │  │94.11.21. │未看診補欠卡│*補（ │李牧麟  │320     │同上          │    │
│  │  │          │報內科      │11/4）│        │        │              │    │
│  │  ├─────┼──────┼───┼────┼────┼───────┼──┤
│  │  │94.11.27. │看傷科報內科│*傷YY │李牧麟  │280     │(1)95他2399號卷│    │
│  │  │          │            │      │        │        │一，P.213～214│    │
│  │  │          │            │      │        │        │，96. 07.02.詢│    │
│  │  │          │            │      │        │        │問筆錄        │    │
│  │  │          │            │      │        │        │(2)扣押病歷    │    │
│  │  ├─────┼──────┼───┼────┼────┼───────┼──┤
│  │  │95.02.27. │  同上      │*傷YY │蘇碗鈺  │210     │ 扣押病歷     │    │
├─┼─┼─────┼──────┼───┼────┼────┼───────┼──┤
│30│胡│93.09.17. │看傷科報內科│*傷＠ │蘇碗鈺  │390     │扣押病歷      │    │
│  │南│          │            │＠    │        │        │              │    │
│  │輝├─────┼──────┼───┼────┼────┼───────┼──┤
│  │  │93.12.03. │  同上      │*傷YY │蘇碗鈺  │450     │95他2339號卷│    │
│  │  │          │            │      │        │        │  二，P3～6， │    │
│  │  │          │            │      │        │        │   97.01.30.  │    │
│  │  │          │            │      │        │        │   郭素華詢問 │    │
│  │  │          │            │      │        │        │   筆錄       │    │
│  │  │          │            │      │        │        │95他2339號卷│    │
│  │  │          │            │      │        │        │  一，P.328～ │    │
│  │  │          │            │      │        │        │  330，陳順珍 │    │
│  │  │          │            │      │        │        │  97.01.16 .  │    │
│  │  │          │            │      │        │        │  訊問筆錄【具│    │
│  │  │          │            │      │        │        │  結：○】    │    │
│  │  │          │            │      │        │        │扣押病歷    │    │
│  │  ├─────┼──────┼───┼────┼────┼───────┼──┤
│  │  │94.09.13. │  同上      │*YY12/│李牧麟  │450     │同上          │    │
│  │  │          │            │ 06   │        │        │              │    │
│  │  │          │            │      │        │        │              │    │
│  │  ├─────┼──────┼───┼────┼────┼───────┼──┤
│  │  │94.11.29. │  同上      │傷YY  │蘇碗鈺  │330     │(1)95他2399號卷│    │
│  │  │          │            │      │        │        │一，P.228～229│    │
│  │  │          │            │      │        │        │，96. 08.08.胡│    │
│  │  │          │            │      │        │        │南輝詢問筆錄  │    │
│  │  │          │            │      │        │        │(2)扣押病歷    │    │
│  │  ├─────┼──────┼───┼────┼────┼───────┼──┤
│  │  │94.12.20. │虛報傷科    │*＠＠ │蘇碗鈺  │200     │扣押病歷      │    │
│  │  │          │            │＠    │        │        │              │    │
├─┼─┼─────┼──────┼───┼────┼────┼───────┼──┤
│31│潘│94.07.22. │未看診報內科│      │李牧麟  │280     │扣押病歷      │    │
│  │悉├─────┼──────┼───┼────┼────┼───────┼──┤
│  │誌│94.07.25. │  同上      │*Y    │李牧麟  │280     │同上          │    │
│  │︵├─────┼──────┼───┼────┼────┼───────┼──┤
│  │原│94.08.05. │  同上      │*Y    │李牧麟  │340     │同上          │    │
│  │名├─────┼──────┼───┼────┼────┼───────┼──┤
│  │潘│94.08.14. │  同上      │*Y    │李牧麟  │340     │同上          │    │
│  │志├─────┼──────┼───┼────┼────┼───────┼──┤
│  │忠│94.08.25. │  同上      │      │李牧麟  │280     │同上          │    │
│  │︶├─────┼──────┼───┼────┼────┼───────┼──┤
│  │  │94.09.02. │  同上      │      │李牧麟  │340     │同上          │    │
│  │  ├─────┼──────┼───┼────┼────┼───────┼──┤
│  │  │94.09.17. │  同上      │      │李牧麟  │280     │同上          │    │
│  │  ├─────┼──────┼───┼────┼────┼───────┼──┤
│  │  │94.09.24. │  同上      │      │李牧麟  │280     │同上          │    │
│  │  ├─────┼──────┼───┼────┼────┼───────┼──┤
│  │  │94.09.28. │  同上      │      │李牧麟  │280     │同上          │    │
│  │  ├─────┼──────┼───┼────┼────┼───────┼──┤
│  │  │94.10.03. │  同上      │      │李牧麟  │340     │同上          │    │
│  │  ├─────┼──────┼───┼────┼────┼───────┼──┤
│  │  │94.10.08. │  同上      │      │李牧麟  │340     │同上          │    │
│  │  ├─────┼──────┼───┼────┼────┼───────┼──┤
│  │  │94.10.14. │  同上      │      │李牧麟  │340     │同上          │    │
│  │  ├─────┼──────┼───┼────┼────┼───────┼──┤
│  │  │94.10.19. │  同上      │      │李牧麟  │280     │同上          │    │
│  │  ├─────┼──────┼───┼────┼────┼───────┼──┤
│  │  │94.10.22. │  同上      │      │李牧麟  │280     │同上          │    │
│  │  ├─────┼──────┼───┼────┼────┼───────┼──┤
│  │  │94.11.01. │  同上      │*Y    │蘇碗鈺  │340     │同上          │    │
│  │  ├─────┼──────┼───┼────┼────┼───────┼──┤
│  │  │94.11.05. │  同上      │      │李牧麟  │340     │同上          │    │
│  │  ├─────┼──────┼───┼────┼────┼───────┼──┤
│  │  │94.11.17. │  同上      │      │李牧麟  │340     │同上          │    │
│  │  ├─────┼──────┼───┼────┼────┼───────┼──┤
│  │  │94.11.11. │  同上      │      │李牧麟  │340     │同上          │    │
│  │  ├─────┼──────┼───┼────┼────┼───────┼──┤
│  │  │94.11.23. │  同上      │      │李牧麟  │280     │同上          │    │
│  │  ├─────┼──────┼───┼────┼────┼───────┼──┤
│  │  │94.12.03. │  同上      │      │李牧麟  │340     │同上          │    │
│  │  ├─────┼──────┼───┼────┼────┼───────┼──┤
│  │  │94.12.14. │  同上      │      │李牧麟  │340     │同上          │    │
│  │  ├─────┼──────┼───┼────┼────┼───────┼──┤
│  │  │94.12.19. │  同上      │      │李牧麟  │280     │95他2399號卷│    │
│  │  │          │            │      │        │        │  一，P.218～ │    │
│  │  │          │            │      │        │        │  219，96.07. │    │
│  │  │          │            │      │        │        │  02.潘悉誌詢 │    │
│  │  │          │            │      │        │        │  問筆錄      │    │
│  │  │          │            │      │        │        │95他2339號卷│    │
│  │  │          │            │      │        │        │  一，P.230～ │    │
│  │  │          │            │      │        │        │  232，潘麗華 │    │
│  │  │          │            │      │        │        │  96.08.08 .詢│    │
│  │  │          │            │      │        │        │  問筆錄      │    │
│  │  │          │            │      │        │        │扣押病歷    │    │
│  │  ├─────┼──────┼───┼────┼────┼───────┼──┤
│  │  │94.12.25. │  同上      │      │李牧麟  │280     │扣押病歷      │    │
│  │  ├─────┼──────┼───┼────┼────┼───────┼──┤
│  │  │95.01.04. │  同上      │      │李牧麟  │340     │同上          │    │
│  │  ├─────┼──────┼───┼────┼────┼───────┼──┤
│  │  │95.01.08. │  同上      │      │李牧麟  │×      │95他2399號卷│    │
│  │  │          │            │      │        │        │  一，P.218～ │    │
│  │  │          │            │      │        │        │  219，96.07. │    │
│  │  │          │            │      │        │        │  02.潘悉誌詢 │    │
│  │  │          │            │      │        │        │  問筆錄      │    │
│  │  │          │            │      │        │        │95他2339號卷│    │
│  │  │          │            │      │        │        │  一，P.230～ │    │
│  │  │          │            │      │        │        │  232，潘麗華 │    │
│  │  │          │            │      │        │        │  96.08.08 .詢│    │
│  │  │          │            │      │        │        │  問筆錄      │    │
│  │  │          │            │      │        │        │扣押病歷    │    │
│  │  ├─────┼──────┼───┼────┼────┼───────┼──┤
│  │  │95.01.15. │  同上      │      │李牧麟  │340     │扣押病歷      │    │
│  │  ├─────┼──────┼───┼────┼────┼───────┼──┤
│  │  │95.01.22. │  同上      │      │李牧麟  │280     │同上          │    │
│  │  ├─────┼──────┼───┼────┼────┼───────┼──┤
│  │  │95.01.31. │  同上      │      │李牧麟  │210     │同上          │    │
│  │  ├─────┼──────┼───┼────┼────┼───────┼──┤
│  │  │95.02.04. │  同上      │      │李牧麟  │340     │同上          │    │
│  │  ├─────┼──────┼───┼────┼────┼───────┼──┤
│  │  │95.02.12. │  同上      │      │李牧麟  │340     │同上          │    │
│  │  ├─────┼──────┼───┼────┼────┼───────┼──┤
│  │  │95.02.19. │  同上      │      │李牧麟  │280     │同上          │    │
│  │  ├─────┼──────┼───┼────┼────┼───────┼──┤
│  │  │95.02.23. │  同上      │*Y    │蘇碗鈺  │280     │95他2399號卷│    │
│  │  │          │            │      │        │        │  一，P.218～ │    │
│  │  │          │            │      │        │        │  219，潘悉誌 │    │
│  │  │          │            │      │        │        │  96.07.02 .  │    │
│  │  │          │            │      │        │        │  詢問筆錄    │    │
│  │  │          │            │      │        │        │95他2339號卷│    │
│  │  │          │            │      │        │        │  一，P.230～ │    │
│  │  │          │            │      │        │        │  232，潘麗華 │    │
│  │  │          │            │      │        │        │  96.08.08 .  │    │
│  │  │          │            │      │        │        │  詢問筆錄    │    │
│  │  │          │            │      │        │        │扣押病歷    │    │
│  │  ├─────┼──────┼───┼────┼────┼───────┼──┤
│  │  │95.02.26. │  同上      │      │李牧麟  │280     │扣押病歷      │    │
│  │  ├─────┼──────┼───┼────┼────┼───────┼──┤
│  │  │95.03.10. │  同上      │      │李牧麟  │340     │同上          │    │
│  │  ├─────┼──────┼───┼────┼────┼───────┼──┤
│  │  │95.03.13. │  同上      │      │李牧麟  │340     │同上          │    │
│  │  ├─────┼──────┼───┼────┼────┼───────┼──┤
│  │  │95.03.25. │  同上      │      │李牧麟  │280     │同上          │    │
│  │  ├─────┼──────┼───┼────┼────┼───────┼──┤
│  │  │95.04.01. │  同上      │      │李牧麟  │340     │同上          │    │
│  │  ├─────┼──────┼───┼────┼────┼───────┼──┤
│  │  │95.04.08. │  同上      │      │李牧麟  │340     │同上          │    │
│  │  ├─────┼──────┼───┼────┼────┼───────┼──┤
│  │  │95.04.15. │  同上      │      │李牧麟  │340     │同上          │    │
│  │  ├─────┼──────┼───┼────┼────┼───────┼──┤
│  │  │95.04.22. │  同上      │      │李牧麟  │280     │同上          │    │
│  │  ├─────┼──────┼───┼────┼────┼───────┼──┤
│  │  │95.05.03. │  同上      │      │李牧麟  │340     │同上          │    │
│  │  ├─────┼──────┼───┼────┼────┼───────┼──┤
│  │  │95.05.10. │  同上      │      │李牧麟  │340     │同上          │    │
│  │  ├─────┼──────┼───┼────┼────┼───────┼──┤
│  │  │95.05.17. │  同上      │      │李牧麟  │340     │同上          │    │
│  │  ├─────┼──────┼───┼────┼────┼───────┼──┤
│  │  │95.05.26. │  同上      │      │李牧麟  │280     │同上          │    │
│  │  ├─────┼──────┼───┼────┼────┼───────┼──┤
│  │  │95.06.02. │  同上      │      │李牧麟  │140     │同上          │    │
│  │  ├─────┼──────┼───┼────┼────┼───────┼──┤
│  │  │95.06.09. │  同上      │      │李牧麟  │340     │同上          │    │
│  │  ├─────┼──────┼───┼────┼────┼───────┼──┤
│  │  │95.06.23. │  同上      │      │李牧麟  │340     │同上          │    │
│  │  ├─────┼──────┼───┼────┼────┼───────┼──┤
│  │  │95.07.10. │  同上      │      │李牧麟  │340     │同上          │是  │
│  │  ├─────┼──────┼───┼────┼────┼───────┼──┤
│  │  │95.07.17. │  同上      │      │李牧麟  │280     │同上          │是  │
│  │  ├─────┼──────┼───┼────┼────┼───────┼──┤
│  │  │95.08.03. │  同上      │      │李牧麟  │340     │同上          │是  │
│  │  ├─────┼──────┼───┼────┼────┼───────┼──┤
│  │  │95.08.11. │  同上      │      │李牧麟  │340     │同上          │是  │
├─┼─┼─────┼──────┼───┼────┼────┼───────┼──┤
│32│胡│94.07.23. │未看診報內科│      │李牧麟  │280     │扣押病歷      │    │
│  │立├─────┼──────┼───┼────┼────┼───────┼──┤
│  │維│94.08.05. │  同上      │*Y    │李牧麟  │340     │同上          │    │
│  │  ├─────┼──────┼───┼────┼────┼───────┼──┤
│  │︵│94.09.11. │  同上      │      │李牧麟  │340     │同上          │    │
│  │原├─────┼──────┼───┼────┼────┼───────┼──┤
│  │名│94.09.17. │  同上      │      │李牧麟  │280     │同上          │    │
│  │潘├─────┼──────┼───┼────┼────┼───────┼──┤
│  │志│94.09.24. │  同上      │      │李牧麟  │280     │同上          │    │
│  │榮├─────┼──────┼───┼────┼────┼───────┼──┤
│  │︶│94.09.28. │  同上      │      │李牧麟  │280     │同上          │    │
│  │  ├─────┼──────┼───┼────┼────┼───────┼──┤
│  │  │94.10.03. │  同上      │      │李牧麟  │340     │同上          │    │
│  │  ├─────┼──────┼───┼────┼────┼───────┼──┤
│  │  │94.10.08. │  同上      │      │李牧麟  │340     │同上          │    │
│  │  ├─────┼──────┼───┼────┼────┼───────┼──┤
│  │  │94.10.14. │  同上      │      │李牧麟  │340     │同上          │    │
│  │  ├─────┼──────┼───┼────┼────┼───────┼──┤
│  │  │94.10.19. │  同上      │      │李牧麟  │280     │同上          │    │
│  │  ├─────┼──────┼───┼────┼────┼───────┼──┤
│  │  │94.10.22. │  同上      │      │李牧麟  │280     │同上          │    │
│  │  ├─────┼──────┼───┼────┼────┼───────┼──┤
│  │  │94.11.05. │  同上      │      │李牧麟  │340     │同上          │    │
│  │  ├─────┼──────┼───┼────┼────┼───────┼──┤
│  │  │94.11.11. │  同上      │      │李牧麟  │340     │同上          │    │
│  │  ├─────┼──────┼───┼────┼────┼───────┼──┤
│  │  │94.11.17. │  同上      │      │李牧麟  │280     │95他2399號卷│    │
│  │  │          │            │      │        │        │  一，P.218～ │    │
│  │  │          │            │      │        │        │  219，胡立維 │    │
│  │  │          │            │      │        │        │   96.07.0 2. │    │
│  │  │          │            │      │        │        │   詢問筆錄   │    │
│  │  │          │            │      │        │        │95他2339號卷│    │
│  │  │          │            │      │        │        │  一，P.230～ │    │
│  │  │          │            │      │        │        │  232，潘麗華 │    │
│  │  │          │            │      │        │        │  96.08.08 .詢│    │
│  │  │          │            │      │        │        │  問筆錄      │    │
│  │  │          │            │      │        │        │扣押病歷    │    │
│  │  ├─────┼──────┼───┼────┼────┼───────┼──┤
│  │  │94.11.23. │  同上      │      │李牧麟  │280     │扣押病歷      │    │
│  │  ├─────┼──────┼───┼────┼────┼───────┼──┤
│  │  │94.11.26. │  同上      │      │李牧麟  │280     │同上          │    │
│  │  ├─────┼──────┼───┼────┼────┼───────┼──┤
│  │  │94.12.03. │  同上      │      │李牧麟  │340     │同上          │    │
│  │  ├─────┼──────┼───┼────┼────┼───────┼──┤
│  │  │94.12.14. │  同上      │      │李牧麟  │340     │同上          │    │
│  │  ├─────┼──────┼───┼────┼────┼───────┼──┤
│  │  │94.12.19. │  同上      │      │李牧麟  │280     │同上          │    │
│  │  ├─────┼──────┼───┼────┼────┼───────┼──┤
│  │  │94.12.25. │  同上      │      │李牧麟  │280     │同上          │    │
│  │  ├─────┼──────┼───┼────┼────┼───────┼──┤
│  │  │95.01.04. │  同上      │      │李牧麟  │340     │同上          │    │
│  │  ├─────┼──────┼───┼────┼────┼───────┼──┤
│  │  │95.01.08. │  同上      │      │李牧麟  │340     │同上          │    │
│  │  ├─────┼──────┼───┼────┼────┼───────┼──┤
│  │  │95.01.15. │  同上      │      │李牧麟  │340     │同上          │    │
│  │  ├─────┼──────┼───┼────┼────┼───────┼──┤
│  │  │95.01.22. │  同上      │      │李牧麟  │280     │同上          │    │
│  │  ├─────┼──────┼───┼────┼────┼───────┼──┤
│  │  │95.01.31. │  同上      │      │李牧麟  │210     │同上          │    │
│  │  ├─────┼──────┼───┼────┼────┼───────┼──┤
│  │  │95.02.04. │  同上      │      │李牧麟  │340     │同上          │    │
│  │  ├─────┼──────┼───┼────┼────┼───────┼──┤
│  │  │95.02.12. │  同上      │      │李牧麟  │340     │同上          │    │
│  │  ├─────┼──────┼───┼────┼────┼───────┼──┤
│  │  │95.02.19. │  同上      │      │李牧麟  │280     │95他2399號卷│    │
│  │  │          │            │      │        │        │  一，P.218～ │    │
│  │  │          │            │      │        │        │  219，胡立維 │    │
│  │  │          │            │      │        │        │  96.07.02 .詢│    │
│  │  │          │            │      │        │        │  問筆錄      │    │
│  │  │          │            │      │        │        │95他2339號卷│    │
│  │  │          │            │      │        │        │  一，P.230～ │    │
│  │  │          │            │      │        │        │  232，潘麗華 │    │
│  │  │          │            │      │        │        │  96.08.08 .  │    │
│  │  │          │            │      │        │        │  詢問筆錄    │    │
│  │  │          │            │      │        │        │扣押病歷    │    │
│  │  ├─────┼──────┼───┼────┼────┼───────┼──┤
│  │  │95.02.23. │  同上      │*Y    │蘇碗鈺  │280     │扣押病歷      │    │
│  │  ├─────┼──────┼───┼────┼────┼───────┼──┤
│  │  │95.02.26. │  同上      │      │李牧麟  │280     │同上          │    │
│  │  ├─────┼──────┼───┼────┼────┼───────┼──┤
│  │  │95.03.10. │  同上      │      │李牧麟  │340     │同上          │    │
│  │  ├─────┼──────┼───┼────┼────┼───────┼──┤
│  │  │95.03.13. │  同上      │      │李牧麟  │340     │同上          │    │
│  │  ├─────┼──────┼───┼────┼────┼───────┼──┤
│  │  │95.03.25. │  同上      │      │李牧麟  │280     │同上          │    │
│  │  ├─────┼──────┼───┼────┼────┼───────┼──┤
│  │  │95.04.01. │  同上      │      │李牧麟  │340     │同上          │    │
│  │  ├─────┼──────┼───┼────┼────┼───────┼──┤
│  │  │95.04.08. │  同上      │      │李牧麟  │340     │同上          │    │
│  │  ├─────┼──────┼───┼────┼────┼───────┼──┤
│  │  │95.04.15. │  同上      │      │李牧麟  │340     │同上          │    │
│  │  ├─────┼──────┼───┼────┼────┼───────┼──┤
│  │  │95.04.22. │  同上      │      │李牧麟  │280     │同上          │    │
│  │  ├─────┼──────┼───┼────┼────┼───────┼──┤
│  │  │95.05.03. │  同上      │      │李牧麟  │340     │同上          │    │
│  │  ├─────┼──────┼───┼────┼────┼───────┼──┤
│  │  │95.05.10. │  同上      │      │李牧麟  │340     │同上          │    │
│  │  ├─────┼──────┼───┼────┼────┼───────┼──┤
│  │  │95.05.17. │  同上      │      │李牧麟  │340     │同上          │    │
│  │  ├─────┼──────┼───┼────┼────┼───────┼──┤
│  │  │95.05.26. │  同上      │      │李牧麟  │280     │同上          │    │
│  │  ├─────┼──────┼───┼────┼────┼───────┼──┤
│  │  │95.06.02. │  同上      │      │李牧麟  │140     │同上          │    │
│  │  ├─────┼──────┼───┼────┼────┼───────┼──┤
│  │  │95.06.09. │  同上      │      │蘇碗鈺  │340     │同上          │    │
│  │  ├─────┼──────┼───┼────┼────┼───────┼──┤
│  │  │95.06.23. │  同上      │      │邱建瑋  │340     │同上          │    │
│  │  ├─────┼──────┼───┼────┼────┼───────┼──┤
│  │  │95.07.10. │  同上      │      │蘇碗鈺  │340     │同上          │是  │
│  │  ├─────┼──────┼───┼────┼────┼───────┼──┤
│  │  │95.07.17. │  同上      │      │蘇碗鈺  │280     │同上          │是  │
│  │  ├─────┼──────┼───┼────┼────┼───────┼──┤
│  │  │95.08.03. │  同上      │      │邱建瑋  │340     │同上          │是  │
│  │  ├─────┼──────┼───┼────┼────┼───────┼──┤
│  │  │95.08.11. │  同上      │      │蘇碗鈺  │340     │同上          │是  │
├─┼─┼─────┼──────┼───┼────┼────┼───────┼──┤
│33│詹│94.11.15. │看傷科報內科│*傷YY │蘇碗鈺  │340     │(1)95他2399號卷│    │
│  │文│          │            │      │        │        │一，P.69～70，│    │
│  │慶│          │            │      │        │        │96.03.23.詢問 │    │
│  │  │          │            │      │        │        │筆錄          │    │
│  │  │          │            │      │        │        │(2)扣押病歷    │    │
│  │  ├─────┼──────┼───┼────┼────┼───────┼──┤
│  │  │94.11.21. │  同上      │*Y無  │蘇碗鈺  │320     │扣押病歷      │    │
├─┼─┼─────┼──────┼───┼────┼────┼───────┼──┤
│34│謝│95.02.25. │未看診補欠卡│*補   │李牧麟  │280     │(1)95他2399號卷│    │
│  │東│          │報內科      │2/18  │        │        │一，P.108～109│    │
│  │翰│          │            │      │        │        │，96. 05.21.詢│    │
│  │  │          │            │      │        │        │問筆錄        │    │
│  │  │          │            │      │        │        │(2)扣押病歷    │    │
│  │  ├─────┼──────┼───┼────┼────┼───────┼──┤
│  │  │95.02.28. │看傷科報內科│*傷YY │蘇碗鈺  │210     │扣押病歷      │    │
├─┼─┼─────┼──────┼───┼────┼────┼───────┼──┤
│35│黃│94.11.02. │看傷科報內科│*Y無、│李牧麟  │450     │(1)95他2399號卷│    │
│  │冠│          │            │*補   │        │        │一，P.109～110│    │
│  │中│          │            │      │        │        │，96. 05.21.詢│    │
│  │  │          │            │      │        │        │問筆錄        │    │
│  │  │          │            │      │        │        │(2)扣押病歷    │    │
│  │  ├─────┼──────┼───┼────┼────┼───────┼──┤
│  │  │94.12.10. │未看診補欠卡│*補   │蘇碗鈺  │340     │(1)95他2399號卷│    │
│  │  │          │報內科      │11/19 │        │        │一，P.109～110│    │
│  │  │          │            │日    │        │        │，96. 05.21.詢│    │
│  │  │          │            │      │        │        │問筆錄        │    │
│  │  │          │            │      │        │        │(2)扣押病歷    │    │
├─┼─┼─────┼──────┼───┼────┼────┼───────┼──┤
│36│張│95.01.19. │看傷科報內科│*傷YY │李牧麟  │280     │(1)95他2399號卷│    │
│  │宇│          │            │      │        │        │一，P.141，96.│    │
│  │豪│          │            │      │        │        │05.21.訊問筆錄│    │
│  │  │          │            │      │        │        │【具結：○】、│    │
│  │  │          │            │      │        │        │(2)扣押病歷    │    │
│  │  ├─────┼──────┼───┼────┼────┼───────┼──┤
│  │  │95.01.11. │未看診補欠卡│*補   │蘇碗鈺  │380     │同上          │    │
│  │  │          │報內科      │10/23 │        │        │              │    │
│  │  ├─────┼──────┼───┼────┼────┼───────┼──┤
│  │  │95.01.16. │看傷科報內科│*傷YY │蘇碗鈺  │280     │同上          │    │
│  │  ├─────┼──────┼───┼────┼────┼───────┼──┤
│  │  │95.01.22. │  同上      │*傷YY │李牧麟  │280     │同上          │    │
├─┼─┼─────┼──────┼───┼────┼────┼───────┼──┤
│37│李│94.06.13. │看傷科報內科│*傷YY │李建賢  │340     │(1)95他2399號卷│    │
│  │宏│          │            │      │        │        │一，P.142，96.│    │
│  │偉│          │            │      │        │        │05.21.詢問筆錄│    │
│  │  │          │            │      │        │        │【具結：○】、│    │
│  │  │          │            │      │        │        │(2)扣押病歷    │    │
│  │  ├─────┼──────┼───┼────┼────┼───────┼──┤
│  │  │94.07.01. │  同上      │*傷YY │蘇碗鈺  │340     │扣押病歷      │    │
│  │  ├─────┼──────┼───┼────┼────┼───────┼──┤
│  │  │94.11.05. │未看診補欠卡│*補   │李牧麟  │380     │同上          │    │
│  │  │          │報內科      │10/11 │        │        │              │    │
│  │  ├─────┼──────┼───┼────┼────┼───────┼──┤
│  │  │94.11.11. │看傷科報內科│*傷YY │蘇碗鈺  │340     │同上          │    │
│  │  ├─────┼──────┼───┼────┼────┼───────┼──┤
│  │  │94.11.27. │  同上      │*傷YY │李牧麟  │280     │同上          │    │
│  │  ├─────┼──────┼───┼────┼────┼───────┼──┤
│  │  │94.11.30. │  同上      │*傷YY │蘇碗鈺  │210     │同上          │    │
├─┼─┼─────┼──────┼───┼────┼────┼───────┼──┤
│38│林│93.03.20. │看傷科報內科│*傷Y  │邱建瑋  │320     │(1)95他2399號卷│    │
│  │秉│          │            │      │        │        │一，P.143，96.│    │
│  │豐│          │            │      │        │        │05.21.林秉豐詢│    │
│  │  │          │            │      │        │        │問筆錄【具結：│    │
│  │  │          │            │      │        │        │○】          │    │
│  │  │          │            │      │        │        │(2)扣押病歷    │    │
│  │  ├─────┼──────┼───┼────┼────┼───────┼──┤
│  │  │93.05.23. │  同上      │*傷Y  │邱建瑋  │320     │扣押病歷      │    │
│  │  ├─────┼──────┼───┼────┼────┼───────┼──┤
│  │  │93.06.04. │  同上      │*傷Y  │邱建瑋  │380     │同上          │    │
│  │  ├─────┼──────┼───┼────┼────┼───────┼──┤
│  │  │93.06.27. │  同上      │*傷＠ │邱建瑋  │250     │(1)95他2339號卷│    │
│  │  │          │            │＠    │        │        │一，P.328～330│    │
│  │  │          │            │      │        │        │，陳順珍97.01.│    │
│  │  │          │            │      │        │        │16. 訊問筆錄【│    │
│  │  │          │            │      │        │        │具結：○】    │    │
│  │  │          │            │      │        │        │(2)扣押病歷    │    │
│  │  ├─────┼──────┼───┼────┼────┼───────┼──┤
│  │  │93.10.30. │  同上      │*傷＠ │邱建瑋  │250     │扣押病歷      │    │
│  │  │          │            │＠    │        │        │              │    │
│  │  ├─────┼──────┼───┼────┼────┼───────┼──┤
│  │  │94.01.29. │  同上      │*傷YY │李建賢  │320     │同上          │    │
│  │  ├─────┼──────┼───┼────┼────┼───────┼──┤
│  │  │94.09.25. │  同上      │*傷YY │李牧麟  │280     │(1)95他2339號卷│    │
│  │  │          │            │      │        │        │二，P.52～54，│    │
│  │  │          │            │      │        │        │李牧麟97.02.27│    │
│  │  │          │            │      │        │        │. 詢問筆錄    │    │
│  │  │          │            │      │        │        │(2)扣押病歷    │    │
│  │  ├─────┼──────┼───┼────┼────┼───────┼──┤
│  │  │94.09.28. │  同上      │*傷YY │李牧麟  │280     │同上          │    │
│  │  ├─────┼──────┼───┼────┼────┼───────┼──┤
│  │  │94.10.05. │  同上      │*傷YY │李牧麟  │340     │扣押病歷      │    │
│  │  ├─────┼──────┼───┼────┼────┼───────┼──┤
│  │  │94.10.08. │虛報傷科    │*傷YY │李牧麟  │440     │同上          │    │
│  │  ├─────┼──────┼───┼────┼────┼───────┼──┤
│  │  │94.11.09. │  同上      │*Y無  │李牧麟  │380     │同上          │    │
│  │  ├─────┼──────┼───┼────┼────┼───────┼──┤
│  │  │94.11.15. │  同上      │*傷YY │蘇碗鈺  │340     │同上          │    │
│  │  ├─────┼──────┼───┼────┼────┼───────┼──┤
│  │  │94.12.04. │  同上      │*傷YY │李牧麟  │340     │同上          │    │
│  │  ├─────┼──────┼───┼────┼────┼───────┼──┤
│  │  │95.01.12. │  同上      │*傷YY │蘇碗鈺  │340     │同上          │    │
├─┼─┼─────┼──────┼───┼────┼────┼───────┼──┤
│39│藍│92.03.05. │看傷科報內科│*Y    │邱建瑋  │340     │(1)95他2399號卷│    │
│  │崇│          │            │      │        │        │一，P.145，96.│    │
│  │賑│          │            │      │        │        │05.21. 訊問筆 │    │
│  │  │          │            │      │        │        │錄【具結：○】│    │
│  │  │          │            │      │        │        │(2)扣押病歷    │    │
│  │  ├─────┼──────┼───┼────┼────┼───────┼──┤
│  │  │94.01.31. │虛報傷科    │*＠＠ │李建賢  │150     │扣押病歷      │    │
│  │  │          │            │＠    │        │        │              │    │
│  │  ├─────┼──────┼───┼────┼────┼───────┼──┤
│  │  │94.07.31. │看傷科報內科│*傷YY │李牧麟  │280     │同上          │    │
│  │  ├─────┼──────┼───┼────┼────┼───────┼──┤
│  │  │94.12.03. │  同上      │*傷YY │李牧麟  │340     │同上          │    │
│  │  ├─────┼──────┼───┼────┼────┼───────┼──┤
│  │  │94.12.06. │未看診補欠卡│*補   │蘇碗鈺  │340     │同上          │    │
│  │  │          │報內科      │1113日│        │        │              │    │
│  │  ├─────┼──────┼───┼────┼────┼───────┼──┤
│  │  │94.12.09. │  同上      │*補   │蘇碗鈺  │340     │同上          │    │
│  │  │          │            │1113日│        │        │              │    │
│  │  ├─────┼──────┼───┼────┼────┼───────┼──┤
│  │  │94.12.16. │看傷科報內科│*傷YY │李牧麟  │340     │同上          │    │
│  │  ├─────┼──────┼───┼────┼────┼───────┼──┤
│  │  │94.12.22. │  同上      │*傷YY │蘇碗鈺  │280     │同上          │    │
│  │  ├─────┼──────┼───┼────┼────┼───────┼──┤
│  │  │94.12.26. │  同上      │*傷YY │李牧麟  │280     │同上          │    │
├─┼─┼─────┼──────┼───┼────┼────┼───────┼──┤
│40│黃│93.11.04. │看傷科報內科│*Y    │蘇碗鈺  │340     │扣押病歷      │    │
│  │心├─────┼──────┼───┼────┼────┼───────┼──┤
│  │達│93.11.23. │  同上      │*Y    │蘇碗鈺  │280     │同上          │    │
│  │  ├─────┼──────┼───┼────┼────┼───────┼──┤
│  │  │93.11.30. │  同上      │*傷YY │蘇碗鈺  │250     │同上          │    │
│  │  ├─────┼──────┼───┼────┼────┼───────┼──┤
│  │  │94.02.18. │  同上      │*Y    │李建賢  │340     │同上          │    │
│  │  ├─────┼──────┼───┼────┼────┼───────┼──┤
│  │  │94.01.02. │  同上      │*傷YY │蘇碗鈺  │380     │同上          │    │
│  │  ├─────┼──────┼───┼────┼────┼───────┼──┤
│  │  │94.03.16. │補傷科欠卡  │*＠＠ │李建賢  │150     │3月份補格登記 │    │
│  │  │          │            │＠    │        │        │表、扣押病歷  │    │
│  │  ├─────┼──────┼───┼────┼────┼───────┼──┤
│  │  │94.04.05. │看傷科報內科│*傷YY │蘇碗鈺  │340     │同上          │    │
│  │  ├─────┼──────┼───┼────┼────┼───────┼──┤
│  │  │94.04.10. │  同上      │*傷YY │李建賢  │340     │同上          │    │
│  │  ├─────┼──────┼───┼────┼────┼───────┼──┤
│  │  │94.04.29. │虛報傷科    │*＠＠ │李建賢  │150     │同上          │    │
│  │  │          │            │＠    │        │        │              │    │
│  │  ├─────┼──────┼───┼────┼────┼───────┼──┤
│  │  │94.05.09. │  同上      │*＠＠ │李建賢  │150     │同上          │    │
│  │  │          │            │＠    │        │        │              │    │
│  │  ├─────┼──────┼───┼────┼────┼───────┼──┤
│  │  │94.12.30. │看傷科報內科│*傷YY │蘇碗鈺  │280     │同上          │    │
│  │  ├─────┼──────┼───┼────┼────┼───────┼──┤
│  │  │95.01.03. │  同上      │*傷YY │蘇碗鈺  │340     │同上          │    │
├─┼─┼─────┼──────┼───┼────┼────┼───────┼──┤
│41│蔡│94.07.02. │看傷科報內科│*Y    │蘇碗鈺  │340     │(1)95他2399號卷│    │
│  │尚│          │            │      │        │        │一，P.178～179│    │
│  │錡│          │            │      │        │        │，96. 06.04.詢│    │
│  │  │          │            │      │        │        │問筆錄        │    │
│  │  │          │            │      │        │        │(2)扣押病歷    │    │
├─┼─┼─────┼──────┼───┼────┼────┼───────┼──┤
│42│邱│93.12.29. │看傷科報內科│*傷YY │蘇碗鈺  │180     │(1)95他2399號卷│    │
│  │子│          │            │、*Y（│        │        │一，P.64，96.0│    │
│  │翌│          │            │起訴書│        │        │3.23. 詢問筆錄│    │
│  │  │          │            │僅列* │        │        │(2)扣押病歷    │    │
│  │  │          │            │傷YY）│        │        │              │    │
│  │  ├─────┼──────┼───┼────┼────┼───────┼──┤
│  │  │94.01.11. │  同上      │*傷YY │蘇碗鈺  │380     │(1)95他2399號卷│    │
│  │  │          │            │      │        │        │一，P.142，96.│    │
│  │  │          │            │      │        │        │05.21.詢問筆錄│    │
│  │  │          │            │      │        │        │(2)扣押病歷    │    │
├─┼─┼─────┼──────┼───┼────┼────┼───────┼──┤
│43│施│93.12.29. │看傷科報內科│*Y    │蘇碗鈺  │140     │(1)95他2399號卷│    │
│  │柏│          │            │      │        │        │一，P.115～116│    │
│  │志│          │            │      │        │        │，96. 05.21.詢│    │
│  │  │          │            │      │        │        │問筆錄（戴珠雀│    │
│  │  │          │            │      │        │        │回答）        │    │
│  │  │          │            │      │        │        │(2)扣押病歷    │    │
├─┼─┼─────┼──────┼───┼────┼────┼───────┼──┤
│44│蕭│93.03.17. │未針灸報針灸│*未針 │蘇碗鈺  │200     │(1)95他2339卷二│    │
│  │林│          │            │      │        │        │，P.42～46，邱│    │
│  │金│          │            │      │        │        │建瑋97.02.27. │    │
│  │貴│          │            │      │        │        │訊問筆錄【具結│    │
│  │  │          │            │      │        │        │：○】        │    │
│  │  │          │            │      │        │        │(2)扣押病歷    │    │
│  │  ├─────┼──────┼───┼────┼────┼───────┼──┤
│  │  │93.03.27. │看傷科報內科│*傷Y  │邱建瑋  │320     │95他2339卷二│    │
│  │  │          │            │      │        │        │  ，P.36～41，│    │
│  │  │          │            │      │        │        │  邱建瑋97.02.│    │
│  │  │          │            │      │        │        │  27.詢問筆錄 │    │
│  │  │          │            │      │        │        │95他2339卷二│    │
│  │  │          │            │      │        │        │  ，P.42～46，│    │
│  │  │          │            │      │        │        │  邱建瑋97.02.│    │
│  │  │          │            │      │        │        │  27.訊問筆錄 │    │
│  │  │          │            │      │        │        │ 【具結：○】 │    │
│  │  │          │            │      │        │        │扣押病歷    │    │
│  │  ├─────┼──────┼───┼────┼────┼───────┼──┤
│  │  │93.04.01. │  同上      │*傷Y  │蘇碗鈺  │380     │(1)95他2339卷二│    │
│  │  │          │            │      │        │        │，P.42～46，邱│    │
│  │  │          │            │      │        │        │建瑋97.02.27. │    │
│  │  │          │            │      │        │        │訊問筆錄【具結│    │
│  │  │          │            │      │        │        │：○】        │    │
│  │  │          │            │      │        │        │(2)扣押病歷    │    │
│  │  ├─────┼──────┼───┼────┼────┼───────┼──┤
│  │  │93.04.20. │  同上      │*傷Y  │蘇碗鈺  │320     │(1)95他2339卷二│    │
│  │  │          │            │      │        │        │，P.42～46，邱│    │
│  │  │          │            │      │        │        │建瑋97.02.27. │    │
│  │  │          │            │      │        │        │訊問筆錄【具結│    │
│  │  │          │            │      │        │        │：○】        │    │
│  │  │          │            │      │        │        │(2)扣押病歷    │    │
│  │  ├─────┼──────┼───┼────┼────┼───────┼──┤
│  │  │93.04.29. │  同上      │*傷Y  │邱建瑋  │250     │95他2339卷二│    │
│  │  │          │            │      │        │        │  ，P.36～41，│    │
│  │  │          │            │      │        │        │  邱建瑋97.02.│    │
│  │  │          │            │      │        │        │  27.詢問筆錄 │    │
│  │  │          │            │      │        │        │95他2339卷二│    │
│  │  │          │            │      │        │        │  ，P.42～46，│    │
│  │  │          │            │      │        │        │  邱建瑋97.02.│    │
│  │  │          │            │      │        │        │  27.訊問筆錄 │    │
│  │  │          │            │      │        │        │  【具結：○】│    │
│  │  │          │            │      │        │        │扣押病歷    │    │
├─┼─┼─────┼──────┼───┼────┼────┼───────┼──┤
│45│邱│94.02.01. │補內科欠卡  │      │        │380     │2月份補格登記 │    │
│  │毓│          │            │      │        │        │表            │    │
│  │枝├─────┼──────┼───┼────┼────┼───────┼──┤
│  │︵│95.02.02. │看傷科報內科│*傷YY │蘇碗鈺  │380     │扣押病歷      │    │
│  │改├─────┼──────┼───┼────┼────┼───────┼──┤
│  │名│95.02.13. │  同上      │*傷YY │李牧麟  │340     │(1)95他2399號卷│    │
│  │為│          │            │      │        │        │一，P.116，96.│    │
│  │邱│          │            │      │        │        │05.21.詢問筆錄│    │
│  │于│          │            │      │        │        │(2)扣押病歷    │    │
│  │庭│          │            │      │        │        │              │    │
│  │︶│          │            │      │        │        │              │    │
├─┼─┼─────┼──────┼───┼────┼────┼───────┼──┤
│46│伍│94.02.13. │看傷科報內科│*Y    │蘇碗鈺  │380     │扣押病歷      │    │
│  │蔡├─────┼──────┼───┼────┼────┼───────┼──┤
│  │美│94.02.19. │  同上      │*Y    │李建賢  │380     │同上          │    │
│  │蓮├─────┼──────┼───┼────┼────┼───────┼──┤
│  │  │94.11.17  │未看診補欠卡│*補（ │李牧麟  │340     │同上          │    │
│  │  │          │報內科      │11/12 │        │        │              │    │
│  │  │          │            │）2天 │        │        │              │    │
│  │  │          │            │藥    │        │        │              │    │
├─┼─┼─────┼──────┼───┼────┼────┼───────┼──┤
│47│陳│93.09.04. │看針灸報內科│*針＠ │邱建瑋  │420     │95他399，P.143│    │
│  │麗│          │            │＠    │        │        │，健保局函附病│    │
│  │霞│          │            │      │        │        │歷影本        │    │
│  │  ├─────┼──────┼───┼────┼────┼───────┼──┤
│  │  │93.11.20. │看傷科報內科│*傷YY │蘇碗鈺  │320     │同上          │    │
│  │  ├─────┼──────┼───┼────┼────┼───────┼──┤
│  │  │93.11.27. │  同上      │*傷YY │邱建瑋  │250     │同上          │    │
│  │  ├─────┼──────┼───┼────┼────┼───────┼──┤
│  │  │94.01.09. │  同上      │*傷YY │李建賢  │380     │同上          │    │
│  │  ├─────┼──────┼───┼────┼────┼───────┼──┤
│  │  │94.01.17. │  同上      │*傷YY │蘇碗鈺  │320     │95他399號， │    │
│  │  │          │            │      │        │        │  P.201～202，│    │
│  │  │          │            │      │        │        │ 95.08.21.詢問│    │
│  │  │          │            │      │        │        │ 筆錄、       │    │
│  │  │          │            │      │        │        │95他399，P. │    │
│  │  │          │            │      │        │        │  144，健保局 │    │
│  │  │          │            │      │        │        │  函附病歷影本│    │
│  │  ├─────┼──────┼───┼────┼────┼───────┼──┤
│  │  │94.01.23. │  同上      │*傷YY │李建賢  │380     │同上          │    │
│  │  ├─────┼──────┼───┼────┼────┼───────┼──┤
│  │  │94.06.18. │  同上      │*傷YY │李建賢  │280     │95他399，P.145│    │
│  │  │          │            │      │        │        │，健保局函附病│    │
│  │  │          │            │      │        │        │歷影本        │    │
│  │  ├─────┼──────┼───┼────┼────┼───────┼──┤
│  │  │94.06.26. │  同上      │*傷YY │李建賢  │280     │同上          │    │
├─┼─┼─────┼──────┼───┼────┼────┼───────┼──┤
│48│林│93.09.01. │看傷科報內科│*YY06/│蘇碗鈺  │420     │9他399，P.116 │    │
│  │美│          │            │ 30   │        │        │，健保局函附病│    │
│  │足│          │            │      │        │        │歷影本        │    │
├─┼─┼─────┼──────┼───┼────┼────┼───────┼──┤
│49│郭│93.09.14. │未針灸報針灸│*未針 │蘇碗鈺  │200     │扣押病歷      │    │
│  │翠├─────┼──────┼───┼────┼────┼───────┼──┤
│  │惠│93.09.30. │看傷科報內科│*傷＠ │邱建瑋  │250     │同上          │    │
│  │  │          │            │＠    │        │        │              │    │
│  │  ├─────┼──────┼───┼────┼────┼───────┼──┤
│  │  │93.10.04. │虛報傷科    │*傷＠ │邱建瑋  │200     │同上          │    │
│  │  │          │            │＠    │        │        │              │    │
│  │  ├─────┼──────┼───┼────┼────┼───────┼──┤
│  │  │93.10.30. │  同上      │*＠＠ │蘇碗鈺  │200     │同上          │    │
│  │  │          │            │＠    │        │        │              │    │
│  │  ├─────┼──────┼───┼────┼────┼───────┼──┤
│  │  │93.10.31. │  同上      │*＠＠ │邱建瑋  │200     │同上          │    │
│  │  │          │            │＠    │        │        │              │    │
│  │  ├─────┼──────┼───┼────┼────┼───────┼──┤
│  │  │93.12.19. │看傷科報內科│*傷YY │蘇碗鈺  │250     │同上          │    │
│  │  ├─────┼──────┼───┼────┼────┼───────┼──┤
│  │  │94.01.02. │  同上      │*傷YY │蘇碗鈺  │380     │同上          │    │
│  │  ├─────┼──────┼───┼────┼────┼───────┼──┤
│  │  │94.02.08. │  同上      │*傷YY │蘇碗鈺  │380     │同上          │    │
│  │  ├─────┼──────┼───┼────┼────┼───────┼──┤
│  │  │94.02.24. │  同上      │*傷YY │蘇碗鈺  │320     │同上          │    │
│  │  ├─────┼──────┼───┼────┼────┼───────┼──┤
│  │  │94.03.25. │補傷科欠卡  │*＠＠ │李建賢  │200     │3月份補格登記 │    │
│  │  │          │            │＠    │        │        │表、扣押病歷  │    │
│  │  ├─────┼──────┼───┼────┼────┼───────┼──┤
│  │  │94.04.11. │未針灸報針灸│*未針 │蘇碗鈺  │200     │同上          │    │
│  │  ├─────┼──────┼───┼────┼────┼───────┼──┤
│  │  │94.06.24. │虛報傷科    │*＠＠ │蘇碗鈺  │200     │同上          │    │
│  │  │          │            │＠、*3│        │        │              │    │
│  │  │          │            │（起訴│        │        │              │    │
│  │  │          │            │書僅記│        │        │              │    │
│  │  │          │            │載*＠ │        │        │              │    │
│  │  │          │            │＠＠）│        │        │              │    │
│  │  ├─────┼──────┼───┼────┼────┼───────┼──┤
│  │  │94.08.31. │   同上     │*＠＠ │李牧麟  │200     │同上          │    │
│  │  │          │            │＠    │        │        │              │    │
│  │  ├─────┼──────┼───┼────┼────┼───────┼──┤
│  │  │94.10.01. │補內科欠卡  │      │        │250     │10月份補格登記│    │
│  │  │          │            │      │        │        │表、扣押病歷  │    │
├─┼─┼─────┼──────┼───┼────┼────┼───────┼──┤
│50│黃│93.11.06. │看傷科報內科│*Y    │邱建瑋  │340     │(1)95他2339卷二│    │
│  │女│          │            │      │        │        │，P.36～41，邱│    │
│  │  │          │            │      │        │        │建瑋97.02.27. │    │
│  │  │          │            │      │        │        │詢問筆錄      │    │
│  │  │          │            │      │        │        │(2)扣押病歷    │    │
│  │  ├─────┼──────┼───┼────┼────┼───────┼──┤
│  │  │93.12.11. │  同上      │*傷YY │蘇碗鈺  │320     │扣押病歷      │    │
│  │  ├─────┼──────┼───┼────┼────┼───────┼──┤
│  │  │95.02.08. │未看診補欠卡│*補   │蘇碗鈺  │380     │(1)95他2339卷二│    │
│  │  │          │報內科      │12/19 │        │        │，P.42～46，邱│    │
│  │  │          │            │      │        │        │建瑋97.02.27. │    │
│  │  │          │            │      │        │        │訊問筆錄【具結│    │
│  │  │          │            │      │        │        │：○】        │    │
│  │  │          │            │      │        │        │(2)扣押病歷    │    │
├─┼─┼─────┼──────┼───┼────┼────┼───────┼──┤
│51│黃│94.01.01. │虛報傷科    │*＠＠ │蘇碗鈺  │150     │扣押病歷      │    │
│  │姵│          │            │＠    │        │        │              │    │
│  │  ├─────┼──────┼───┼────┼────┼───────┼──┤
│  │  │94.01.09. │  同上      │*＠＠ │李建賢  │150     │同上          │    │
│  │  │          │            │＠    │        │        │              │    │
│  │  ├─────┼──────┼───┼────┼────┼───────┼──┤
│  │  │94.01.31. │  同上      │*＠＠ │蘇碗鈺  │150     │同上          │    │
│  │  │          │            │＠    │        │        │              │    │
│  │  ├─────┼──────┼───┼────┼────┼───────┼──┤
│  │  │94.02.04. │看傷科報內科│*傷YY │李建賢  │380     │同上          │    │
│  │  ├─────┼──────┼───┼────┼────┼───────┼──┤
│  │  │94.03.08. │  同上      │*傷YY │蘇碗鈺  │380     │同上          │    │
│  │  ├─────┼──────┼───┼────┼────┼───────┼──┤
│  │  │94.04.01. │  同上      │*傷YY │蘇碗鈺  │340     │同上          │    │
│  │  ├─────┼──────┼───┼────┼────┼───────┼──┤
│  │  │94.04.07  │  同上      │*傷YY │李建賢  │340     │同上          │    │
│  │  ├─────┼──────┼───┼────┼────┼───────┼──┤
│  │  │94.06.28. │  同上      │*傷YY │蘇碗鈺  │280     │同上          │    │
│  │  ├─────┼──────┼───┼────┼────┼───────┼──┤
│  │  │94.07.01. │  同上      │*傷YY │蘇碗鈺  │340     │同上          │    │
│  │  ├─────┼──────┼───┼────┼────┼───────┼──┤
│  │  │94.07.15. │  同上      │*傷YY │蘇碗鈺  │340     │同上          │    │
│  │  ├─────┼──────┼───┼────┼────┼───────┼──┤
│  │  │94.07.26. │  同上      │*傷YY │蘇碗鈺  │280     │同上          │    │
│  │  ├─────┼──────┼───┼────┼────┼───────┼──┤
│  │  │94.07.31. │  同上      │*傷YY │李牧麟  │280     │同上          │    │
│  │  ├─────┼──────┼───┼────┼────┼───────┼──┤
│  │  │94.09.08. │  同上      │*傷YY │李牧麟  │340     │同上          │    │
│  │  ├─────┼──────┼───┼────┼────┼───────┼──┤
│  │  │94.10.17. │  同上      │*傷YY │蘇碗鈺  │340     │同上          │    │
│  │  ├─────┼──────┼───┼────┼────┼───────┼──┤
│  │  │94.10.25. │  同上      │*傷YY │蘇碗鈺  │280     │同上          │    │
│  │  ├─────┼──────┼───┼────┼────┼───────┼──┤
│  │  │94.10.27. │  同上      │*傷YY │李牧麟  │280     │同上          │    │
│  │  ├─────┼──────┼───┼────┼────┼───────┼──┤
│  │  │94.10.29. │  同上      │*傷YY │李牧麟  │×      │同上          │    │
│  │  ├─────┼──────┼───┼────┼────┼───────┼──┤
│  │  │94.10.30. │未看診補欠卡│*補   │蘇碗鈺  │250     │同上          │    │
│  │  │          │報內科      │10/29 │        │        │              │    │
│  │  │          │            │日    │        │        │              │    │
│  │  ├─────┼──────┼───┼────┼────┼───────┼──┤
│  │  │94.12.19. │看傷科報內科│*傷YY │蘇碗鈺  │340     │同上          │    │
│  │  ├─────┼──────┼───┼────┼────┼───────┼──┤
│  │  │94.12.30. │  同上      │*傷YY │蘇碗鈺  │320     │同上          │    │
├─┼─┼─────┼──────┼───┼────┼────┼───────┼──┤
│52│張│94.11.21. │看傷科報內科│*傷YY │蘇碗鈺  │390     │(1)95他2399號卷│    │
│  │雅│          │            │      │        │        │一，P.70～71，│    │
│  │淳│          │            │      │        │        │96.03.23. 詢問│    │
│  │  │          │            │      │        │        │筆錄          │    │
│  │  │          │            │      │        │        │(2)扣押病歷    │    │
│  │  ├─────┼──────┼───┼────┼────┼───────┼──┤
│  │  │94.12.02. │  同上      │*傷YY │蘇碗鈺  │390     │扣押病歷      │    │
│  │  ├─────┼──────┼───┼────┼────┼───────┼──┤
│  │  │94.12.22. │  同上      │*傷YY │李牧麟  │330     │同上          │    │
│  │  ├─────┼──────┼───┼────┼────┼───────┼──┤
│  │  │95.02.17. │  同上      │*傷YY │蘇碗鈺  │330     │同上          │    │
│  │  ├─────┼──────┼───┼────┼────┼───────┼──┤
│  │  │95.03.12. │  同上      │*傷YY │李牧麟  │390     │同上          │    │
│  │  ├─────┼──────┼───┼────┼────┼───────┼──┤
│  │  │95.04.02. │  同上      │*傷YY │李牧麟  │390     │同上          │    │
│  │  ├─────┼──────┼───┼────┼────┼───────┼──┤
│  │  │95.04.14. │  同上      │*傷YY │蘇碗鈺  │390     │同上          │    │
│  │  ├─────┼──────┼───┼────┼────┼───────┼──┤
│  │  │95.05.10. │  同上      │*傷YY │蘇碗鈺  │ 390    │同上          │    │
├─┼─┼─────┼──────┼───┼────┼────┼───────┼──┤
│53│戴│93.12.16. │看傷科報內科│*傷YY │蘇碗鈺  │320     │扣押病歷      │    │
│  │郁├─────┼──────┼───┼────┼────┼───────┼──┤
│  │珊│94.11.09. │   同上     │*傷YY │蘇碗鈺  │450     │同上          │    │
│  │  ├─────┼──────┼───┼────┼────┼───────┼──┤
│  │  │94.11.15. │   同上     │*YY12/│李牧麟  │390     │(1)95他2399號卷│    │
│  │  │          │            │ 19   │        │        │一，P.184，96.│    │
│  │  │          │            │      │        │        │06.04.詢問筆錄│    │
│  │  │          │            │      │        │        │(2)扣押病歷    │    │
├─┼─┼─────┼──────┼───┼────┼────┼───────┼──┤
│54│賴│93.10.17. │看傷科報內科│*傷YY │邱建瑋  │380     │(1)95他2339卷二│    │
│  │品│          │            │      │        │        │，P.42～46，邱│    │
│  │君│          │            │      │        │        │建瑋97.02.27. │    │
│  │  │          │            │      │        │        │訊問筆錄【具結│    │
│  │  │          │            │      │        │        │：○】        │    │
│  │  │          │            │      │        │        │(2)扣押病歷    │    │
│  │  ├─────┼──────┼───┼────┼────┼───────┼──┤
│  │  │93.10.28. │  同上      │*傷YY │蘇碗鈺  │250     │同上          │    │
│  │  ├─────┼──────┼───┼────┼────┼───────┼──┤
│  │  │93.11.03. │  同上      │*傷YY │邱建瑋  │380     │同上          │    │
│  │  ├─────┼──────┼───┼────┼────┼───────┼──┤
│  │  │94.12.07. │  同上      │*傷YY │李牧麟  │340     │同上          │    │
├─┼─┼─────┼──────┼───┼────┼────┼───────┼──┤
│55│盧│93.06.21. │看傷科報內科│*Y    │邱建瑋  │330     │95他2399，P.70│    │
│  │恩│          │            │      │        │        │，健保局函附病│    │
│  │恬│          │            │      │        │        │歷影本        │    │
│  │  ├─────┼──────┼───┼────┼────┼───────┼──┤
│  │  │93.08.14. │未針灸報針灸│*未針 │邱建瑋  │450     │同上          │    │
│  │  ├─────┼──────┼───┼────┼────┼───────┼──┤
│  │  │93.10.06. │看傷科報內科│*Y    │邱建瑋  │450     │95他2399，P.71│    │
│  │  │          │            │      │        │        │，健保局函附病│    │
│  │  │          │            │      │        │        │歷影本        │    │
│  │  ├─────┼──────┼───┼────┼────┼───────┼──┤
│  │  │93.10.23. │  同上      │*傷YY │邱建瑋  │420     │同上          │    │
│  │  ├─────┼──────┼───┼────┼────┼───────┼──┤
│  │  │93.12.03. │  同上      │*傷YY │蘇碗鈺  │480     │95他2399，P.72│    │
│  │  │          │            │      │        │        │，健保局函附病│    │
│  │  │          │            │      │        │        │歷影本        │    │
│  │  ├─────┼──────┼───┼────┼────┼───────┼──┤
│  │  │94.01.09  │  同上      │*傷YY │李建賢  │450     │95他2399，P.73│    │
│  │  │          │            │      │        │        │，健保局函附病│    │
│  │  │          │            │      │        │        │歷影本        │    │
│  │  ├─────┼──────┼───┼────┼────┼───────┼──┤
│  │  │94.02.12. │補傷科欠卡  │*＠＠ │蘇碗鈺  │200     │95他2399，P.73│    │
│  │  │          │            │＠    │        │        │，健保局函附病│    │
│  │  │          │            │      │        │        │歷影本、2月份 │    │
│  │  │          │            │      │        │        │補格登記表    │    │
│  │  ├─────┼──────┼───┼────┼────┼───────┼──┤
│  │  │94.03.13. │  同上      │*＠＠ │李建賢  │200     │95他2399，P.73│    │
│  │  │          │            │＠    │        │        │，健保局函附病│    │
│  │  │          │            │      │        │        │歷影本、3月份 │    │
│  │  │          │            │      │        │        │補格登記表    │    │
│  │  ├─────┼──────┼───┼────┼────┼───────┼──┤
│  │  │94.09.21. │看傷科報內科│*傷YY │李牧麟  │330     │95他2399，P.74│    │
│  │  │          │            │      │        │        │，健保局函附病│    │
│  │  │          │            │      │        │        │歷影本        │    │
│  │  ├─────┼──────┼───┼────┼────┼───────┼──┤
│  │  │94.09.24  │  同上      │*傷YY │李牧麟  │430     │同上          │    │
├─┼─┼─────┼──────┼───┼────┼────┼───────┼──┤
│56│盧│93.06.08. │未針灸報針灸│*未針 │蘇碗鈺  │200     │扣押病歷      │    │
│  │文├─────┼──────┼───┼────┼────┼───────┼──┤
│  │君│93.06.10. │  同上      │*未針 │蘇碗鈺  │200     │同上          │    │
│  │  ├─────┼──────┼───┼────┼────┼───────┼──┤
│  │  │93.10.04. │看傷科報內科│*傷＠ │蘇碗鈺  │450     │同上          │    │
│  │  │          │            │＠    │        │        │              │    │
│  │  ├─────┼──────┼───┼────┼────┼───────┼──┤
│  │  │93.10.20. │  同上      │*YY10/│蘇碗鈺  │330     │同上          │    │
│  │  │          │            │ 06   │        │        │              │    │
│  │  │          │            │      │        │        │              │    │
│  │  ├─────┼──────┼───┼────┼────┼───────┼──┤
│  │  │93.11.05. │  同上      │*Y    │邱建瑋  │390     │同上          │    │
│  │  ├─────┼──────┼───┼────┼────┼───────┼──┤
│  │  │93.11.20. │  同上      │*傷YY │蘇碗鈺  │330     │同上          │    │
│  │  ├─────┼──────┼───┼────┼────┼───────┼──┤
│  │  │94.01.09. │  同上      │*Y    │李建賢  │390     │同上          │    │
│  │  ├─────┼──────┼───┼────┼────┼───────┼──┤
│  │  │94.01.19. │  同上      │*Y    │李建賢  │390     │同上          │    │
│  │  ├─────┼──────┼───┼────┼────┼───────┼──┤
│  │  │94.02.14. │  同上      │*Y    │李建賢  │450     │同上          │    │
├─┼─┼─────┼──────┼───┼────┼────┼───────┼──┤
│57│王│94.02.01  │補傷科欠卡（│      │        │150     │補格人數登記表│    │
│  │心│          │虛報診療費）│      │        │        │（2月份）     │    │
│  │怡├─────┼──────┼───┼────┼────┼───────┼──┤
│  │  │94.02.08. │ 同上（AA） │      │        │150     │同上          │    │
├─┼─┼─────┼──────┼───┼────┼────┼───────┼──┤
│58│林│94.02.01. │ 同上（AA） │      │        │150     │補格人數登記表│    │
│  │秋│          │            │      │        │        │（2月份）     │    │
│  │月│          │            │      │        │        │              │    │
├─┼─┼─────┼──────┼───┼────┼────┼───────┼──┤
│59│陳│94.02.01. │ 同上（AA） │      │        │150     │補格人數登記表│    │
│  │林│          │            │      │        │        │（2月份）     │    │
│  │綢│          │            │      │        │        │              │    │
│  │花│          │            │      │        │        │              │    │
├─┼─┼─────┼──────┼───┼────┼────┼───────┼──┤
│60│李│94.02.01. │  同上（AA）│      │        │150     │補格人數登記表│    │
│  │絹│          │            │      │        │        │（2月份）     │    │
│  │  ├─────┼──────┼───┼────┼────┼───────┼──┤
│  │  │94.03.28. │  同上（AA）│      │        │150     │補格人數登記表│    │
│  │  │          │            │      │        │        │（3月份）     │    │
├─┼─┼─────┼──────┼───┼────┼────┼───────┼──┤
│61│周│94.01.31. │  同上（AA）│      │        │150     │補格人數登記表│    │
│  │照│          │            │      │        │        │（2月份）     │    │
│  │賢│          │            │      │        │        │              │    │
├─┼─┼─────┼──────┼───┼────┼────┼───────┼──┤
│62│郭│94.01.31. │  同上（AA）│      │        │150     │補格人數登記表│    │
│  │新│          │            │      │        │        │（2月份）     │    │
│  │興├─────┼──────┼───┼────┼────┼───────┼──┤
│  │  │94.02.28. │  同上（AA）│      │        │150     │同上          │    │
├─┼─┼─────┼──────┼───┼────┼────┼───────┼──┤
│63│馮│94.01.31. │  同上（AA）│      │        │150     │(1)95他2399號卷│    │
│  │復│          │            │      │        │        │二，P.222～224│    │
│  │元│          │            │      │        │        │，97.06.23.詢 │    │
│  │︵│          │            │      │        │        │問筆錄        │    │
│  │改│          │            │      │        │        │(2)補格人數登記│    │
│  │名│          │            │      │        │        │表（2月份）   │    │
│  │馮├─────┼──────┼───┼────┼────┼───────┼──┤
│  │復│94.02.18. │補內科欠卡  │      │        │320     │同上          │    │
│  │廷├─────┼──────┼───┼────┼────┼───────┼──┤
│  │︶│94.03.05. │  同上（03）│      │        │380     │(1)95他2399號卷│    │
│  │  │          │            │      │        │        │二，P.222～224│    │
│  │  │          │            │      │        │        │，97.06.23.詢 │    │
│  │  │          │            │      │        │        │問筆錄        │    │
│  │  │          │            │      │        │        │(2)補格人數登記│    │
│  │  │          │            │      │        │        │表（3月份）   │    │
├─┼─┼─────┼──────┼───┼────┼────┼───────┼──┤
│64│蔡│94.01.30. │補傷科欠卡（│      │        │150     │補格人數登記表│    │
│  │園│          │虛報診療費）│      │        │        │（2月份）     │    │
│  │  ├─────┼──────┼───┼────┼────┼───────┼──┤
│  │  │94.02.28. │補內科欠卡  │      │        │250     │補格人數登記表│    │
│  │  │          │            │      │        │        │（3月份）     │    │
├─┼─┼─────┼──────┼───┼────┼────┼───────┼──┤
│65│林│94.01.31. │補傷科欠卡（│      │        │150     │補格人數登記表│    │
│  │其│          │虛報診療費）│      │        │        │（2月份）     │    │
│  │賢│          │            │      │        │        │              │    │
├─┼─┼─────┼──────┼───┼────┼────┼───────┼──┤
│66│劉│94.01.30. │  同上（AA）│      │        │150     │補格人數登記表│    │
│  │淑│          │            │      │        │        │（2月份）     │    │
│  │賢│          │            │      │        │        │              │    │
├─┼─┼─────┼──────┼───┼────┼────┼───────┼──┤
│67│顏│94.01.31. │  同上（AA）│      │        │200     │補格人數登記表│    │
│  │君│          │            │      │        │        │（2月份）     │    │
│  │彰│          │            │      │        │        │              │    │
├─┼─┼─────┼──────┼───┼────┼────┼───────┼──┤
│68│李│94.01.31  │  同上（AA）│      │        │150     │補格人數登記表│    │
│  │振│          │            │      │        │        │（2月份）     │    │
│  │昆├─────┼──────┼───┼────┼────┼───────┼──┤
│  │  │94.02.14  │  同上（AA）│      │        │150     │同上          │    │
│  │  ├─────┼──────┼───┼────┼────┼───────┼──┤
│  │  │94.03.23. │  同上（AA）│      │        │150     │補格人數登記表│    │                        ─
│  │  │          │            │      │        │        │（3月份）     │    │                        ─
├─┼─┼─────┼──────┼───┼────┼────┼───────┼──┤
│69│周│94.01.31. │  同上（AA）│      │        │200     │補格人數登記表│    │
│  │王│          │            │      │        │        │（2月份）     │    │
│  │麗├─────┼──────┼───┼────┼────┼───────┼──┤
│  │華│94.02.08. │  同上（AA）│      │        │200     │同上          │    │
│  │  ├─────┼──────┼───┼────┼────┼───────┼──┤
│  │  │94.09.28. │  同上（AA）│      │        │200     │補格人數登記表│    │
│  │  │          │            │      │        │        │（10月份）    │    │
│  │  ├─────┼──────┼───┼────┼────┼───────┼──┤
│  │  │94.10.23. │  同上（AA）│      │        │200     │同上          │    │
├─┼─┼─────┼──────┼───┼────┼────┼───────┼──┤
│70│洪│94.01.31. │  同上（AA）│      │        │150     │(1)95他2399號卷│    │
│  │佳│          │            │      │        │        │二，P.237～239│    │
│  │君│          │            │      │        │        │，97.06.30.詢 │    │
│  │  │          │            │      │        │        │問筆錄        │    │
│  │  │          │            │      │        │        │(2)補格人數登記│    │
│  │  │          │            │      │        │        │表（2月份）   │    │
│  │  ├─────┼──────┼───┼────┼────┼───────┼──┤
│  │  │94.02.28. │補內科欠卡  │      │        │250     │(1)95他2399號卷│    │
│  │  │          │            │      │        │        │二，P.237～239│    │
│  │  │          │            │      │        │        │，97.06.30.詢 │    │
│  │  │          │            │      │        │        │問筆錄        │    │
│  │  │          │            │      │        │        │(2)補格人數登記│    │
│  │  │          │            │      │        │        │表（3月份）   │    │
├─┼─┼─────┼──────┼───┼────┼────┼───────┼──┤
│71│徐│94.02.01. │補傷科欠卡（│      │        │200     │補格人數登記表│    │
│  │卿│          │虛報診療費）│      │        │        │（2月份）     │    │
│  │玉├─────┼──────┼───┼────┼────┼───────┼──┤
│  │  │94.02.28. │  同上（AA）│      │        │200     │補格人數登記表│    │
│  │  │          │            │      │        │        │（3月份）     │    │
│  │  ├─────┼──────┼───┼────┼────┼───────┼──┤
│  │  │94.03.19. │  同上（AA）│      │        │200     │同上          │    │
├─┼─┼─────┼──────┼───┼────┼────┼───────┼──┤
│72│楊│94.02.03. │  同上（AA）│      │        │200     │補格人數登記表│    │
│  │陳│          │            │      │        │        │（2月份）     │    │
│  │美│94.02.28. │            │      │        │        │              │    │
│  │智│          │            │      │        │        │              │    │
├─┼─┼─────┼──────┼───┼────┼────┼───────┼──┤
│73│謝│94.02.02. │  同上（AA）│      │        │200     │補格人數登記表│    │
│  │紹│          │            │      │        │        │（2月份）     │    │
│  │欽│          │            │      │        │        │              │    │
├─┼─┼─────┼──────┼───┼────┼────┼───────┼──┤
│74│藍│94.02.04. │  同上（AA）│      │        │150     │補格人數登記表│    │
│  │旭│          │            │      │        │        │（2月份）     │    │
│  │弘├─────┼──────┼───┼────┼────┼───────┼──┤
│  │  │94.02.28. │  同上（AA）│      │        │150     │補格人數登記表│    │
│  │  │          │            │      │        │        │（3月份）     │    │
├─┼─┼─────┼──────┼───┼────┼────┼───────┼──┤
│75│林│94.02.03. │  同上（AA）│      │        │200     │補格人數登記表│    │
│  │順│          │            │      │        │        │（2月份）     │    │
│  │吉│          │            │      │        │        │              │    │
├─┼─┼─────┼──────┼───┼────┼────┼───────┼──┤
│76│陳│94.02.01. │  同上（AA）│      │        │200     │補格人數登記表│    │
│  │啟│          │            │      │        │        │（2月份）     │    │
│  │煌│          │            │      │        │        │              │    │
├─┼─┼─────┼──────┼───┼────┼────┼───────┼──┤
│77│邱│94.02.08. │  同上（AA）│      │        │150     │補格人數登記表│    │
│  │曾│          │            │      │        │        │（2月份）     │    │
│  │惠├─────┼──────┼───┼────┼────┼───────┼──┤
│  │華│94.03.01. │  同上（AA）│      │        │150     │補格人數登記表│    │
│  │  │          │            │      │        │        │（3月份）     │    │
│  │  ├─────┼──────┼───┼────┼────┼───────┼──┤
│  │  │94.03.19. │  同上（AA）│      │        │150     │同上          │    │
├─┼─┼─────┼──────┼───┼────┼────┼───────┼──┤
│78│涂│94.02.08  │  同上（AA）│      │        │150     │補格人數登記表│    │
│  │育│          │            │      │        │        │（2月份）     │    │
│  │擇│          │            │      │        │        │              │    │
├─┼─┼─────┼──────┼───┼────┼────┼───────┼──┤
│79│王│94.02.07. │  同上（AA）│      │        │150     │補格人數登記表│    │
│  │育│          │            │      │        │        │（2月份）     │    │
│  │仁│          │            │      │        │        │              │    │
├─┼─┼─────┼──────┼───┼────┼────┼───────┼──┤
│80│張│94.02.08. │  同上（AA）│      │        │150     │補格人數登記表│    │
│  │嫚│          │            │      │        │        │（2月份）     │    │
│  │娟├─────┼──────┼───┼────┼────┼───────┼──┤
│  │  │94.02.28. │  同上（AA）│      │        │150     │補格人數登記表│    │
│  │  │          │            │      │        │        │（3月份）     │    │
│  │  ├─────┼──────┼───┼────┼────┼───────┼──┤
│  │  │94.03.13. │  同上（AA）│      │        │150     │同上          │    │
├─┼─┼─────┼──────┼───┼────┼────┼───────┼──┤
│81│廖│94.02.14. │  同上（AA）│      │        │200     │補格人數登記表│    │
│  │國│          │            │      │        │        │（2月份）     │    │
│  │棟│          │            │      │        │        │              │    │
├─┼─┼─────┼──────┼───┼────┼────┼───────┼──┤
│82│許│94.02.15. │  同上（AA）│      │        │200     │補格人數登記表│    │
│  │淑│          │            │      │        │        │（2月份）     │    │
│  │芬│          │            │      │        │        │              │    │
├─┼─┼─────┼──────┼───┼────┼────┼───────┼──┤
│83│林│94.02.12. │  同上（AA）│      │        │200     │補格人數登記表│    │
│  │明│          │            │      │        │        │（2月份）     │    │
│  │玉│          │            │      │        │        │              │    │
├─┼─┼─────┼──────┼───┼────┼────┼───────┼──┤
│84│巫│94.02.18. │  同上（AA）│      │        │150     │補格人數登記表│    │
│  │岳│          │            │      │        │        │（2月份）     │    │
│  │霖├─────┼──────┼───┼────┼────┼───────┼──┤
│  │  │94.02.25. │  同上（AA）│      │        │150     │補格人數登記表│    │
│  │  │          │            │      │        │        │（2月份）     │    │
│  │  ├─────┼──────┼───┼────┼────┼───────┼──┤
│  │  │94.03.07. │  同上（AA）│      │        │150     │補格人數登記表│    │
│  │  │          │            │      │        │        │（3月份）     │    │
│  │  ├─────┼──────┼───┼────┼────┼───────┼──┤
│  │  │94.03.17. │  同上（AA）│      │        │150     │同上          │    │
│  │  ├─────┼──────┼───┼────┼────┼───────┼──┤
│  │  │94.09.29. │  同上（AA）│      │        │150     │補格人數登記表│    │
│  │  │          │            │      │        │        │（10月份）    │    │
├─┼─┼─────┼──────┼───┼────┼────┼───────┼──┤
│85│陳│94.02.18. │  同上（AA）│      │        │150     │補格人數登記表│    │
│  │世│          │            │      │        │        │（2月份）     │    │
│  │傳│          │            │      │        │        │              │    │
├─┼─┼─────┼──────┼───┼────┼────┼───────┼──┤
│86│石│94.02.18. │  同上（AA）│      │        │200     │補格人數登記表│    │
│  │凱│          │            │      │        │        │（2月份）     │    │
│  │升│          │            │      │        │        │              │    │
├─┼─┼─────┼──────┼───┼────┼────┼───────┼──┤
│87│彭│94.02.    │  同上（AA）│      │        │150     │補格人數登記表│    │
│  │長│20、21    │            │      │        │        │（2月份）     │    │
│  │香│          │            │      │        │        │              │    │
├─┼─┼─────┼──────┼───┼────┼────┼───────┼──┤
│88│黃│94.02.21. │  同上（AA）│      │        │150     │補格人數登記表│    │
│  │昭│          │            │      │        │        │（2月份）     │    │
│  │明│          │            │      │        │        │              │    │
├─┼─┼─────┼──────┼───┼────┼────┼───────┼──┤
│89│葉│94.02.24  │  同上（AA）│      │        │150     │補格人數登記表│    │
│  │光│          │            │      │        │        │（2月份）     │    │
│  │榮│          │            │      │        │        │              │    │
├─┼─┼─────┼──────┼───┼────┼────┼───────┼──┤
│90│許│94.02.20. │  同上（AA）│      │        │150     │補格人數登記表│    │
│  │楊│          │            │      │        │        │（2月份）     │    │
│  │麗│          │            │      │        │        │              │    │
│  │珠│          │            │      │        │        │              │    │
├─┼─┼─────┼──────┼───┼────┼────┼───────┼──┤
│91│葉│94.02.20. │  同上（AA）│      │        │150     │補格人數登記表│    │
│  │麗│          │            │      │        │        │（2月份）     │    │
│  │娟├─────┼──────┼───┼────┼────┼───────┼──┤
│  │  │94.03.20. │  同上（AA）│      │        │150     │補格人數登記表│    │
│  │  │          │            │      │        │        │（3月份）     │    │
├─┼─┼─────┼──────┼───┼────┼────┼───────┼──┤
│92│陳│94.02.27. │  同上（AA）│      │        │150     │補格人數登記表│    │
│  │淑│          │            │      │        │        │（2月份）     │    │
│  │真├─────┼──────┼───┼────┼────┼───────┼──┤
│  │  │94.03.11  │  同上（AA）│      │        │150     │補格人數登記表│    │
│  │  │          │            │      │        │        │（3月份）     │    │
├─┼─┼─────┼──────┼───┼────┼────┼───────┼──┤
│93│劉│94.02.26. │  同上（AA）│      │        │200     │補格人數登記表│    │
│  │徐│          │            │      │        │        │（2月份）     │    │
│  │美│          │            │      │        │        │              │    │
│  │蘭│          │            │      │        │        │              │    │
├─┼─┼─────┼──────┼───┼────┼────┼───────┼──┤
│94│李│94.02.26. │  同上（AA）│      │        │200     │補格人數登記表│    │
│  │佳│          │            │      │        │        │（2月份）     │    │
│  │香├─────┼──────┼───┼────┼────┼───────┼──┤
│  │  │94.03.05. │  同上（AA）│      │        │200     │補格人數登記表│    │
│  │  │          │            │      │        │        │（3月份）     │    │
├─┼─┼─────┼──────┼───┼────┼────┼───────┼──┤
│95│李│94.02.27. │  同上（AA）│      │        │200     │補格人數登記表│    │
│  │何│          │            │      │        │        │（2月份）     │    │
│  │勤│          │            │      │        │        │              │    │
│  │愛│          │            │      │        │        │              │    │
├─┼─┼─────┼──────┼───┼────┼────┼───────┼──┤
│96│施│94.02.26. │  同上（AA）│      │        │150     │補格人數登記表│    │
│  │玉│          │            │      │        │        │（2月份）     │    │
│  │梅│          │            │      │        │        │              │    │
├─┼─┼─────┼──────┼───┼────┼────┼───────┼──┤
│97│許│94.02.26. │  同上（AA）│      │        │200     │補格人數登記表│    │
│  │阮│          │            │      │        │        │（2月份）     │    │
│  │不│          │            │      │        │        │              │    │
│  │纏│          │            │      │        │        │              │    │
├─┼─┼─────┼──────┼───┼────┼────┼───────┼──┤
│98│許│94.02.28. │  同上（AA）│      │        │150     │補格人數登記表│    │
│  │時│          │            │      │        │        │（3月份）     │    │
│  │穎│          │            │      │        │        │              │    │
├─┼─┼─────┼──────┼───┼────┼────┼───────┼──┤
│99│洪│94.02.16. │補內科欠卡  │      │        │440     │(1)95他2399號卷│    │
│  │朝│          │            │      │        │        │二，P.212～213│    │
│  │俊│          │            │      │        │        │，97.06.23.詢 │    │
│  │  │          │            │      │        │        │問筆錄        │    │
│  │  │          │            │      │        │        │(2)補格人數登記│    │
│  │  │          │            │      │        │        │表（2月份）   │    │
│  │  ├─────┼──────┼───┼────┼────┼───────┼──┤
│  │  │94.02.27. │補傷科欠卡（│      │        │150     │同上筆錄、    │    │
│  │  │          │虛報診療費）│      │        │        │補格人數登記表│    │
│  │  │          │            │      │        │        │（3月份）     │    │
├─┼─┼─────┼──────┼───┼────┼────┼───────┼──┤
│10│楊│94.02.08. │補內科欠卡  │      │        │380     │補格人數登記表│    │
│0 │黃│          │            │      │        │        │（2月份）     │    │
│  │月├─────┼──────┼───┼────┼────┼───────┼──┤
│  │裡│94.02.28. │補傷科欠卡（│      │        │150     │補格人數登記表│    │
│  │  │          │虛報診療費）│      │        │        │（3月份）     │    │
│  │  ├─────┼──────┼───┼────┼────┼───────┼──┤
│  │  │94.03.14. │  同上（AA）│      │        │150     │同上          │    │
│  │  ├─────┼──────┼───┼────┼────┼───────┼──┤
│  │  │94.03.20. │  同上（AA）│      │        │150     │同上          │    │
│  │  │          │            │      │        │        │              │    │
├─┼─┼─────┼──────┼───┼────┼────┼───────┼──┤
│10│黃│94.03.01. │  同上（AA）│      │        │200     │補格人數登記表│    │
│1 │子│          │            │      │        │        │（3月份）     │    │
│  │豪│          │            │      │        │        │              │    │
├─┼─┼─────┼──────┼───┼────┼────┼───────┼──┤
│10│林│94.03.01. │  同上（AA）│      │        │150     │補格人數登記表│    │
│2 │光│          │            │      │        │        │（3月份）     │    │
│  │杰│          │            │      │        │        │              │    │
├─┼─┼─────┼──────┼───┼────┼────┼───────┼──┤
│10│周│94.02.28. │  同上（AA）│      │        │200     │補格人數登記表│    │
│3 │博│          │            │      │        │        │（3月份）     │    │
│  │梁├─────┼──────┼───┼────┼────┼───────┼──┤
│  │  │94.03.22  │  同上（AA）│      │        │200     │同上          │    │
├─┼─┼─────┼──────┼───┼────┼────┼───────┼──┤
│10│陳│93.03.01. │  同上（AA）│      │        │150     │補格人數登記表│    │
│4 │美│          │            │      │        │        │（3月份）     │    │
│  │貴├─────┼──────┼───┼────┼────┼───────┼──┤
│  │  │94.09.29. │  同上（AA）│      │        │150     │補格人數登記表│    │
│  │  │          │            │      │        │        │（10月份）    │    │
├─┼─┼─────┼──────┼───┼────┼────┼───────┼──┤
│10│陸│94.03.07. │  同上（AA）│      │        │150     │補格人數登記表│    │
│5 │  │          │            │      │        │        │（3月份）     │    │
│  │本├─────┼──────┼───┼────┼────┼───────┼──┤
│  │豹│94.10.02  │  同上（AA）│      │        │150     │補格人數登記表│    │
│  │  │          │            │      │        │        │（10月份）    │    │
├─┼─┼─────┼──────┼───┼────┼────┼───────┼──┤
│10│薛│94.02.28. │補內科欠卡  │      │        │250     │(1)95他2399號卷│    │
│6 │慧│          │            │      │        │        │二，P.232～233│    │
│  │漫│          │            │      │        │        │，97.06.27.詢 │    │
│  │  │          │            │      │        │        │問筆錄        │    │
│  │  │          │            │      │        │        │(2)補格人數登記│    │
│  │  │          │            │      │        │        │表（3月份）   │    │
│  │  ├─────┼──────┼───┼────┼────┼───────┼──┤
│  │  │94.03.10. │補傷科欠卡（│      │        │150     │同上          │    │
│  │  │          │虛報診療費）│      │        │        │              │    │
│  │  ├─────┼──────┼───┼────┼────┼───────┼──┤
│  │  │94.09.29. │  同上（AA）│      │        │150     │同上          │    │
├─┼─┼─────┼──────┼───┼────┼────┼───────┼──┤
│10│繁│94.03.10. │  同上（AA）│      │        │200     │補格人數登記表│    │
│7 │純│          │            │      │        │        │（3月份）     │    │
│  │華├─────┼──────┼───┼────┼────┼───────┼──┤
│  │  │94.03.21. │  同上（AA）│      │        │200     │同上          │    │
│  │  ├─────┼──────┼───┼────┼────┼───────┼──┤
│  │  │94.03.24. │  同上（AA）│      │        │200     │同上          │    │
├─┼─┼─────┼──────┼───┼────┼────┼───────┼──┤
│10│許│94..03.08.│  同上（AA）│      │        │200     │補格人數登記表│    │
│8 │聖│          │            │      │        │        │（3月份）     │    │
│  │宏│          │            │      │        │        │              │    │
├─┼─┼─────┼──────┼───┼────┼────┼───────┼──┤
│10│黎│94.03.07. │  同上（AA）│      │        │200     │補格人數登記表│    │
│9 │棠│          │            │      │        │        │（3月份）     │    │
│  │妹│          │            │      │        │        │              │    │
├─┼─┼─────┼──────┼───┼────┼────┼───────┼──┤
│11│蕭│94.03.10. │  同上（AA）│      │        │200     │補格人數登記表│    │
│0 │月│          │            │      │        │        │（3月份）     │    │
│  │香├─────┼──────┼───┼────┼────┼───────┼──┤
│  │  │94.03.17  │  同上（AA）│      │        │200     │同上          │    │
├─┼─┼─────┼──────┼───┼────┼────┼───────┼──┤
│11│沈│94.03.09. │  同上（AA）│      │        │150     │補格人數登記表│    │
│1 │彩│          │            │      │        │        │（3月份）     │    │
│  │綿│          │            │      │        │        │              │    │
├─┼─┼─────┼──────┼───┼────┼────┼───────┼──┤
│11│洪│94.02.01. │補內科欠卡  │      │        │380     │(1)95他2399號卷│    │
│2 │登│          │            │      │        │        │二，P.178～180│    │
│  │財│          │            │      │        │        │，97.06.09.詢 │    │
│  │  │          │            │      │        │        │問筆錄        │    │
│  │  │          │            │      │        │        │(2)補格人數登記│    │
│  │  │          │            │      │        │        │表（2月份）   │    │
│  │  ├─────┼──────┼───┼────┼────┼───────┼──┤
│  │  │94.03.09. │補傷科欠卡（│      │        │200     │補格人數登記表│    │
│  │  │          │虛報診療費）│      │        │        │（3月份）     │    │
│  │  ├─────┼──────┼───┼────┼────┼───────┼──┤
│  │  │94.03.19  │  同上（AA）│      │        │200     │同上          │    │
│  │  ├─────┼──────┼───┼────┼────┼───────┼──┤
│  │  │94.10.11. │  同上（AA）│      │        │200     │補格人數登記表│    │
│  │  │          │            │      │        │        │（10月份）    │    │
├─┼─┼─────┼──────┼───┼────┼────┼───────┼──┤
│11│林│94.02.27. │補內科欠卡  │      │        │390     │(1)95他2399號卷│    │
│3 │家│          │            │      │        │        │二，P.270～272│    │
│  │寶│          │            │      │        │        │，97.07.07.詢 │    │
│  │︵│          │            │      │        │        │問筆錄        │    │
│  │原│          │            │      │        │        │(2)補格人數登記│    │
│  │名│          │            │      │        │        │表（3月份）   │    │
│  │林├─────┼──────┼───┼────┼────┼───────┼──┤
│  │良│94.03.09. │補傷科欠卡（│      │        │200     │補格人數登記表│    │
│  │寶│          │虛報診療費）│      │        │        │（3月份）     │    │
│  │︶│          │            │      │        │        │              │    │
├─┼─┼─────┼──────┼───┼────┼────┼───────┼──┤
│11│王│94.03.09. │  同上（AA）│      │        │150     │補格人數登記表│    │
│4 │鈺│          │            │      │        │        │（3月份）     │    │
│  │舒│          │            │      │        │        │              │    │
├─┼─┼─────┼──────┼───┼────┼────┼───────┼──┤
│11│葉│94.03.12. │  同上（AA）│      │        │150     │補格人數登記表│    │
│5 │麗│          │            │      │        │        │（3月份）     │    │
│  │娟│          │            │      │        │        │              │    │
├─┼─┼─────┼──────┼───┼────┼────┼───────┼──┤
│11│林│94.01.31. │補內科欠卡  │      │        │280     │(1)95他2399號卷│    │
│6 │家│          │            │      │        │        │二，P.178～180│    │
│  │賢│          │            │      │        │        │，97.06.09.詢 │    │
│  │  │          │            │      │        │        │問筆錄        │    │
│  │  │          │            │      │        │        │(2)補格人數登記│    │
│  │  │          │            │      │        │        │表（2 月份）  │    │
│  │  ├─────┼──────┼───┼────┼────┼───────┼──┤
│  │  │94.03.13. │補傷科欠卡（│      │        │150     │補格人數登記表│    │
│  │  │          │虛報診療費）│      │        │        │（3月份）     │    │
│  │  ├─────┼──────┼───┼────┼────┼───────┼──┤
│  │  │94.03.20. │  同上（AA）│      │        │150     │同上          │    │
├─┼─┼─────┼──────┼───┼────┼────┼───────┼──┤
│11│邱│94.03.11. │  同上（AA）│      │        │200     │補格人數登記表│    │
│7 │鄭│          │            │      │        │        │（3月份）     │    │
│  │秀├─────┼──────┼───┼────┼────┼───────┼──┤
│  │  │94.10.05. │  同上（AA）│      │        │200     │補格人數登記表│    │
│  │  │          │            │      │        │        │（10月份）    │    │
│  │  ├─────┼──────┼───┼────┼────┼───────┼──┤
│  │  │94.10.24. │  同上（AA）│      │        │200     │同上          │    │
├─┼─┼─────┼──────┼───┼────┼────┼───────┼──┤
│11│陳│94.03.14. │  同上（AA）│      │        │150     │補格人數登記表│    │
│8 │芬│          │            │      │        │        │（3月份）     │    │
│  │薰│          │            │      │        │        │              │    │
├─┼─┼─────┼──────┼───┼────┼────┼───────┼──┤
│11│吳│94.03.16. │  同上（AA）│      │        │200     │補格人數登記表│    │
│9 │黃│          │            │      │        │        │（3月份）     │    │
│  │惠│          │            │      │        │        │              │    │
│  │英│          │            │      │        │        │              │    │
├─┼─┼─────┼──────┼───┼────┼────┼───────┼──┤
│12│林│94.03.18. │  同上（AA）│      │        │200     │補格人數登記表│    │
│0 │俊│          │            │      │        │        │（3月份）     │    │
│  │良│          │            │      │        │        │              │    │
├─┼─┼─────┼──────┼───┼────┼────┼───────┼──┤
│12│劉│94.03.17. │  同上（AA）│      │        │150     │補格人數登記表│    │
│1 │鍾│          │            │      │        │        │（3月份）     │    │
│  │鳳├─────┼──────┼───┼────┼────┼───────┼──┤
│  │蘭│94.03.25  │  同上（AA）│      │        │150     │同上          │    │
│  │  │          │            │      │        │        │              │    │
├─┼─┼─────┼──────┼───┼────┼────┼───────┼──┤
│12│吳│94.03.18. │  同上（AA）│      │        │150     │補格人數登記表│    │
│2 │金│          │            │      │        │        │（3月份）     │    │
│  │卉│          │            │      │        │        │              │    │
├─┼─┼─────┼──────┼───┼────┼────┼───────┼──┤
│12│顏│94.03.16. │  同上（AA）│      │        │150     │補格人數登記表│    │
│3 │新│          │            │      │        │        │（3月份）     │    │
│  │育│          │            │      │        │        │              │    │
├─┼─┼─────┼──────┼───┼────┼────┼───────┼──┤
│12│林│94.03.18. │  同上（AA）│      │        │150     │補格人數登記表│    │
│4 │麗│          │            │      │        │        │（3月份）     │    │
│  │華│          │            │      │        │        │              │    │
├─┼─┼─────┼──────┼───┼────┼────┼───────┼──┤
│12│郭│94.03.19. │  同上（AA）│      │        │150     │補格人數登記表│    │
│5 │秀│          │            │      │        │        │（3月份）     │    │
│  │琴│          │            │      │        │        │              │    │
├─┼─┼─────┼──────┼───┼────┼────┼───────┼──┤
│12│邱│94.03.21. │  同上（AA）│      │        │150     │補格人數登記表│    │
│6 │慧│          │            │      │        │        │（3月份）     │    │
│  │倫│          │            │      │        │        │              │    │
├─┼─┼─────┼──────┼───┼────┼────┼───────┼──┤
│12│蔡│94.03.19  │  同上（AA）│      │        │150     │補格人數登記表│    │
│7 │秉│          │            │      │        │        │（3月份）     │    │
│  │桓│          │            │      │        │        │              │    │
├─┼─┼─────┼──────┼───┼────┼────┼───────┼──┤
│12│康│94.03.20. │  同上（AA）│      │        │150     │補格人數登記表│    │
│8 │宏│          │            │      │        │        │（3月份）     │    │
│  │詮│          │            │      │        │        │              │    │
├─┼─┼─────┼──────┼───┼────┼────┼───────┼──┤
│12│陳│94.03.19. │  同上（AA）│      │        │200     │補格人數登記表│    │
│9 │怡│          │            │      │        │        │（3月份）     │    │
│  │欣│          │            │      │        │        │              │    │
├─┼─┼─────┼──────┼───┼────┼────┼───────┼──┤
│13│吳│94.03.20. │  同上（AA）│      │        │150     │補格人數登記表│    │
│0 │仲│          │            │      │        │        │（3月份）     │    │
│  │麟│          │            │      │        │        │              │    │
├─┼─┼─────┼──────┼───┼────┼────┼───────┼──┤
│13│林│94.03.20. │  同上（AA）│      │        │200     │補格人數登記表│    │
│1 │育│          │            │      │        │        │（3月份）     │    │
│  │好│          │            │      │        │        │              │    │
├─┼─┼─────┼──────┼───┼────┼────┼───────┼──┤
│13│廖│94.03.22. │  同上（AA）│      │        │200     │補格人數登記表│    │
│2 │榮│          │            │      │        │        │（3月份）     │    │
│  │顯│          │            │      │        │        │              │    │
├─┼─┼─────┼──────┼───┼────┼────┼───────┼──┤
│13│林│94.03.23. │  同上（AA）│      │        │200     │補格人數登記表│    │
│3 │均│          │            │      │        │        │（3月份）     │    │
│  │遠│          │            │      │        │        │              │    │
├─┼─┼─────┼──────┼───┼────┼────┼───────┼──┤
│13│張│94.03.21  │  同上（AA）│      │        │150     │補格人數登記表│    │
│4 │義│          │            │      │        │        │（3月份）     │    │
│  │勇│          │            │      │        │        │              │    │
├─┼─┼─────┼──────┼───┼────┼────┼───────┼──┤
│13│胡│94.03.21  │  同上（AA）│      │        │150     │補格人數登記表│    │
│5 │五│          │            │      │        │        │（3月份）     │    │
│  │虎│          │            │      │        │        │              │    │
├─┼─┼─────┼──────┼───┼────┼────┼───────┼──┤
│13│杜│94.03.21. │  同上（AA）│      │        │150     │補格人數登記表│    │
│6 │建│          │            │      │        │        │（3月份）     │    │
│  │清│          │            │      │        │        │              │    │
├─┼─┼─────┼──────┼───┼────┼────┼───────┼──┤
│13│林│94.03.20. │  同上（AA）│      │        │150     │補格人數登記表│    │
│7 │文│          │            │      │        │        │（3月份）     │    │
│  │強│          │            │      │        │        │              │    │
├─┼─┼─────┼──────┼───┼────┼────┼───────┼──┤
│13│白│94.03.24. │  同上（AA）│      │        │150     │補格人數登記表│    │
│8 │翌│          │            │      │        │        │（3月份）     │    │
│  │佑│          │            │      │        │        │              │    │
├─┼─┼─────┼──────┼───┼────┼────┼───────┼──┤
│13│鄒│94.03.23. │  同上（AA）│      │        │150     │補格人數登記表│    │
│9 │佳│          │            │      │        │        │（3月份）     │    │
│  │臻├─────┼──────┼───┼────┼────┼───────┼──┤
│  │  │94.10.12. │  同上（AA）│      │        │150     │補格人數登記表│    │
│  │  │          │            │      │        │        │（10月份）    │    │
├─┼─┼─────┼──────┼───┼────┼────┼───────┼──┤
│14│薛│94.03.23. │  同上（AA）│      │        │200     │補格人數登記表│    │
│0 │明│          │            │      │        │        │（3月份）     │    │
│  │祥│          │            │      │        │        │              │    │
├─┼─┼─────┼──────┼───┼────┼────┼───────┼──┤
│14│董│94.03.28. │  同上（AA）│      │        │150     │補格人數登記表│    │
│1 │彥│          │            │      │        │        │（3月份）     │    │
│  │佑│          │            │      │        │        │              │    │
├─┼─┼─────┼──────┼───┼────┼────┼───────┼──┤
│14│郭│94.03.25. │  同上（AA）│      │        │150     │補格人數登記表│    │
│2 │雅│          │            │      │        │        │（3月份）     │    │
│  │芳│          │            │      │        │        │              │    │
├─┼─┼─────┼──────┼───┼────┼────┼───────┼──┤
│14│郭│94.09.29. │  同上（AA）│      │        │200     │(1)95他2339號卷│    │
│3 │士│          │            │      │        │        │一，P.337～339│    │
│  │勤│          │            │      │        │        │，陳順珍97.01.│    │
│  │  │          │            │      │        │        │16.詢問筆錄   │    │
│  │  │          │            │      │        │        │(2)補格人數登記│    │
│  │  │          │            │      │        │        │表（10月份）  │    │
├─┼─┼─────┼──────┼───┼────┼────┼───────┼──┤
│14│呂│94.09.28. │  同上（AA）│      │        │200     │補格人數登記表│    │
│4 │進│          │            │      │        │        │（10月份）    │    │
│  │成├─────┼──────┼───┼────┼────┼───────┼──┤
│  │  │94.10.12. │  同上（AA）│      │        │200     │同上          │    │
├─┼─┼─────┼──────┼───┼────┼────┼───────┼──┤
│14│鍾│94.09.29. │  同上（AA）│      │        │150     │補格人數登記表│    │
│5 │宛│          │            │      │        │        │（10月份）    │    │
│  │儒│          │            │      │        │        │              │    │
├─┼─┼─────┼──────┼───┼────┼────┼───────┼──┤
│14│沈│94.09.28. │  同上（AA）│      │        │150     │補格人數登記表│    │
│6 │  │          │            │      │        │        │（10月份）    │    │
│  │庭├─────┼──────┼───┼────┼────┼───────┼──┤
│  │慧│94.10.08. │  同上（AA）│      │        │150     │同上          │    │
├─┼─┼─────┼──────┼───┼────┼────┼───────┼──┤
│14│何│94.09.29. │  同上（AA）│      │        │150     │補格人數登記表│    │
│7 │  │          │            │      │        │        │（10月份）    │    │
│  │柯├─────┼──────┼───┼────┼────┼───────┼──┤
│  │蓮│94.10.13. │  同上（AA）│      │        │150     │同上          │    │
│  │珍│          │            │      │        │        │              │    │
├─┼─┼─────┼──────┼───┼────┼────┼───────┼──┤
│14│郭│94.10.03. │  同上（AA）│      │        │150     │補格人數登記表│    │
│8 │福│          │            │      │        │        │（10月份）    │    │
│  │來│          │            │      │        │        │              │    │
├─┼─┼─────┼──────┼───┼────┼────┼───────┼──┤
│14│盧│94.10.01. │  同上（AA）│      │        │150     │補格人數登記表│    │
│9 │姿│          │            │      │        │        │（10月份）    │    │
│  │蓉│          │            │      │        │        │              │    │
├─┼─┼─────┼──────┼───┼────┼────┼───────┼──┤
│15│符│94.09.30. │  同上（AA）│      │        │200     │補格人數登記表│    │
│0 │張│          │            │      │        │        │（10月份）    │    │
│  │秀│          │            │      │        │        │              │    │
├─┼─┼─────┼──────┼───┼────┼────┼───────┼──┤
│15│李│94.09.30. │  同上（AA）│      │        │150     │補格人數登記表│    │
│1 │錦│          │            │      │        │        │（10月份）    │    │
│  │綢│          │            │      │        │        │              │    │
│  │  │          │            │      │        │        │              │    │
├─┼─┼─────┼──────┼───┼────┼────┼───────┼──┤
│15│許│94.10.01. │  同上（AA）│      │        │150     │補格人數登記表│    │
│2 │玉│          │            │      │        │        │（10月份）    │    │
│  │好│          │            │      │        │        │              │    │
├─┼─┼─────┼──────┼───┼────┼────┼───────┼──┤
│15│吳│94.10.01. │  同上（AA）│      │        │150     │補格人數登記表│    │
│3 │宜│          │            │      │        │        │（10月份）    │    │
│  │靜│          │            │      │        │        │              │    │
├─┼─┼─────┼──────┼───┼────┼────┼───────┼──┤
│15│黃│94.10.02. │  同上（AA）│      │        │150     │補格人數登記表│    │
│4 │一│          │            │      │        │        │（10月份）    │    │
│  │郎│          │            │      │        │        │              │    │
├─┼─┼─────┼──────┼───┼────┼────┼───────┼──┤
│15│樊│94.10.01. │  同上（AA）│      │        │200     │補格人數登記表│    │
│5 │  │          │            │      │        │        │（10月份）    │    │
│  │豐├─────┼──────┼───┼────┼────┼───────┼──┤
│  │富│94.10.27. │  同上（AA）│      │        │200     │同上          │    │
├─┼─┼─────┼──────┼───┼────┼────┼───────┼──┤
│15│何│94.10.02. │  同上（AA）│      │        │150     │補格人數登記表│    │
│6 │莉│          │            │      │        │        │（10月份）    │    │
│  │湄├─────┼──────┼───┼────┼────┼───────┼──┤
│  │  │94.01.12. │  同上（AA）│      │        │150     │同上          │    │
├─┼─┼─────┼──────┼───┼────┼────┼───────┼──┤
│15│蔡│94.10.03. │  同上（AA）│      │        │150     │補格人數登記表│    │
│7 │梅│          │            │      │        │        │（10月份）    │    │
│  │花│          │            │      │        │        │              │    │
├─┼─┼─────┼──────┼───┼────┼────┼───────┼──┤
│15│徐│94.10.05. │  同上（AA）│      │        │200     │補格人數登記表│    │
│8 │治│          │            │      │        │        │（10月份）    │    │
│  │田│          │            │      │        │        │              │    │
├─┼─┼─────┼──────┼───┼────┼────┼───────┼──┤
│15│孫│94.10.06. │  同上（AA）│      │        │200     │補格人數登記表│    │
│9 │子│          │            │      │        │        │（10月份）    │    │
│  │麒│          │            │      │        │        │              │    │
├─┼─┼─────┼──────┼───┼────┼────┼───────┼──┤
│16│鍾│94.10.06. │  同上（AA）│      │        │150     │補格人數登記表│    │
│0 │志│          │            │      │        │        │（10月份）    │    │
│  │文│          │            │      │        │        │              │    │
├─┼─┼─────┼──────┼───┼────┼────┼───────┼──┤
│16│吳│94.10.09. │  同上（AA）│      │        │150     │補格人數登記表│    │
│1 │崇│          │            │      │        │        │（10月份）    │    │
│  │銘│          │            │      │        │        │              │    │
├─┼─┼─────┼──────┼───┼────┼────┼───────┼──┤
│16│賴│94.10.09. │  同上（AA）│      │        │150     │補格人數登記表│    │
│2 │貴│          │            │      │        │        │（10月份）    │    │
│  │珠│          │            │      │        │        │              │    │
├─┼─┼─────┼──────┼───┼────┼────┼───────┼──┤
│16│韋│94.10.08. │  同上（AA）│      │        │150     │補格人數登記表│    │
│3 │銘│          │            │      │        │        │（10月份）    │    │
│  │玉│          │            │      │        │        │              │    │
├─┼─┼─────┼──────┼───┼────┼────┼───────┼──┤
│16│伍│94.10.10. │  同上（AA）│      │        │150     │補格人數登記表│    │
│4 │明│          │            │      │        │        │（10月份）    │    │
│  │世├─────┼──────┼───┼────┼────┼───────┼──┤
│  │  │94.10.20. │  同上（AA）│      │        │150     │同上          │    │
├─┼─┼─────┼──────┼───┼────┼────┼───────┼──┤
│16│王│94.10.11. │  同上（AA）│      │        │150     │補格人數登記表│    │
│5 │天│          │            │      │        │        │（10月份）    │    │
│  │錫│          │            │      │        │        │              │    │
├─┼─┼─────┼──────┼───┼────┼────┼───────┼──┤
│16│樊│94.10.13. │  同上（AA）│      │        │200     │補格人數登記表│    │
│6 │家│          │            │      │        │        │（10月份）    │    │
│  │宏│          │            │      │        │        │              │    │
├─┼─┼─────┼──────┼───┼────┼────┼───────┼──┤
│16│謝│94.10.13. │  同上（AA）│      │        │200     │補格人數登記表│    │
│7 │紹│          │            │      │        │        │（10月份）    │    │
│  │欽│          │            │      │        │        │              │    │
├─┼─┼─────┼──────┼───┼────┼────┼───────┼──┤
│16│李│94.10.13. │  同上（AA）│      │        │150     │補格人數登記表│    │
│8 │枝│          │            │      │        │        │（10月份）    │    │
│  │靜│          │            │      │        │        │              │    │
├─┼─┼─────┼──────┼───┼────┼────┼───────┼──┤
│16│高│94.10.13. │  同上（AA）│      │        │150     │補格人數登記表│    │
│9 │素│          │            │      │        │        │（10月份）    │    │
│  │貞│          │            │      │        │        │              │    │
├─┼─┼─────┼──────┼───┼────┼────┼───────┼──┤
│17│電│94.101.13.│  同上（AA）│      │        │150     │補格人數登記表│    │
│0 │秀│          │            │      │        │        │（10月份）    │    │
│  │蘭│          │            │      │        │        │              │    │
├─┼─┼─────┼──────┼───┼────┼────┼───────┼──┤
│17│李│94.10.14. │  同上（AA）│      │        │150     │補格人數登記表│    │
│1 │玉│          │            │      │        │        │（10月份）    │    │
│  │玲├─────┼──────┼───┼────┼────┼───────┼──┤
│  │  │94.10.25. │  同上（AA）│      │        │150     │同上          │    │
├─┼─┼─────┼──────┼───┼────┼────┼───────┼──┤
│17│廖│94.10.17. │  同上（AA）│      │        │150     │補格人數登記表│    │
│2 │雅│          │            │      │        │        │（10月份）    │    │
│  │琪│          │            │      │        │        │              │    │
├─┼─┼─────┼──────┼───┼────┼────┼───────┼──┤
│17│李│94.10.19. │  同上（AA）│      │        │150     │補格人數登記表│    │
│3 │燕│          │            │      │        │        │（10月份）    │    │
│  │萍│          │            │      │        │        │              │    │
├─┼─┼─────┼──────┼───┼────┼────┼───────┼──┤
│17│吳│94.10.19. │  同上（AA）│      │        │200     │補格人數登記表│    │
│4 │建│          │            │      │        │        │（10月份）    │    │
│  │龍│          │            │      │        │        │              │    │
├─┼─┼─────┼──────┼───┼────┼────┼───────┼──┤
│17│王│94.10.18. │  同上（AA）│      │        │150     │(1)95他2399號卷│    │
│5 │威│          │            │      │        │        │二，P.247～250│    │
│  │文│          │            │      │        │        │，97.07.02.詢 │    │
│  │  │          │            │      │        │        │問筆錄        │    │
│  │  │          │            │      │        │        │(2)補格人數登記│    │
│  │  │          │            │      │        │        │表（10月份）  │    │
│  │  ├─────┼──────┼───┼────┼────┼───────┼──┤
│  │  │94.03.26. │  同上（AA）│      │        │210     │補格人數登記表│    │
│  │  │          │            │      │        │        │（3月份）     │    │
├─┼─┼─────┼──────┼───┼────┼────┼───────┼──┤
│17│鍾│94.10.20. │  同上（AA）│      │        │150     │補格人數登記表│    │
│6 │靜│          │            │      │        │        │（10月份）    │    │
│  │琴│          │            │      │        │        │              │    │
│  │  │          │            │      │        │        │              │    │
├─┼─┼─────┼──────┼───┼────┼────┼───────┼──┤
│17│陳│94.10.20. │  同上（AA）│      │        │150     │補格人數登記表│    │
│7 │世│          │            │      │        │        │（10月份）    │    │
│  │傳│          │            │      │        │        │              │    │
├─┼─┼─────┼──────┼───┼────┼────┼───────┼──┤
│17│楊│94.10.22. │  同上（AA）│      │        │150     │補格人數登記表│    │
│8 │雅│          │            │      │        │        │（10月份）    │    │
│  │玲│          │            │      │        │        │              │    │
├─┼─┼─────┼──────┼───┼────┼────┼───────┼──┤
│17│劉│94.10.24. │  同上（AA）│      │        │200     │(1)95他2399號卷│    │
│9 │佩│          │            │      │        │        │二，P.256～258│    │
│  │貞│          │            │      │        │        │，97.07.02.詢 │    │
│  │︵│          │            │      │        │        │問筆錄        │    │
│  │改│          │            │      │        │        │(2)補格人數登記│    │
│  │名│          │            │      │        │        │表（10月份）  │    │
│  │劉├─────┼──────┼───┼────┼────┼───────┼──┤
│  │子│94.09.30. │補內科欠卡  │      │        │280     │補格人數登記表│    │
│  │涵│          │            │      │        │        │（10月份）    │    │
│  │︶│          │            │      │        │        │              │    │
├─┼─┼─────┼──────┼───┼────┼────┼───────┼──┤
│18│林│94.10.24. │補傷科欠卡（│      │        │150     │補格人數登記表│    │
│0 │孟│          │虛報診療費）│      │        │        │（10月份）    │    │
│  │華│          │            │      │        │        │              │    │
├─┼─┼─────┼──────┼───┼────┼────┼───────┼──┤
│18│文│94.10.24. │  同上（AA）│      │        │150     │補格人數登記表│    │
│1 │瑞│          │            │      │        │        │（10月份）    │    │
│  │蓮│          │            │      │        │        │              │    │
├─┼─┼─────┼──────┼───┼────┼────┼───────┼──┤
│18│李│94.10.25. │  同上（AA）│      │        │150     │補格人數登記表│    │
│2 │沛│          │            │      │        │        │（10月份）    │    │
│  │宸│          │            │      │        │        │              │    │
├─┼─┼─────┼──────┼───┼────┼────┼───────┼──┤
│18│黃│94.10.27. │  同上（AA）│      │        │150     │補格人數登記表│    │
│3 │靖│          │            │      │        │        │（10月份）    │    │
│  │倫│          │            │      │        │        │              │    │
├─┼─┼─────┼──────┼───┼────┼────┼───────┼──┤
│18│簡│94.01.030.│補內科欠卡  │      │        │210     │(1)95他2399號卷│    │
│4 │加│          │            │      │        │        │二，P.207～208│    │
│  │全│          │            │      │        │        │，97.06.12.詢 │    │
│  │  │          │            │      │        │        │問筆錄        │    │
│  │  │          │            │      │        │        │(2)補格人數登記│    │
│  │  │          │            │      │        │        │表（2月份）   │    │
├─┼─┼─────┼──────┼───┼────┼────┼───────┼──┤
│18│許│94.01.29. │  同上（03）│      │        │210     │補格人數登記表│    │
│5 │靜│          │            │      │        │        │（2月份）     │    │
│  │宜├─────┼──────┼───┼────┼────┼───────┼──┤
│  │  │94.10.10  │  同上（03）│      │        │380     │補格人數登記表│    │
│  │  │          │            │      │        │        │（10月份）    │    │
├─┼─┼─────┼──────┼───┼────┼────┼───────┼──┤
│18│陳│94.01.26. │  同上（03）│      │        │380     │(1)95他2399號卷│    │
│6 │曉│          │            │      │        │        │二，P.178～180│    │
│  │臣│          │            │      │        │        │，97.06.09.詢 │    │
│  │  │          │            │      │        │        │問筆錄        │    │
│  │  │          │            │      │        │        │(2)補格人數登記│    │
│  │  │          │            │      │        │        │表（2月份）   │    │
├─┼─┼─────┼──────┼───┼────┼────┼───────┼──┤
│18│陳│94.01.28. │  同上（03）│      │        │250     │補格人數登記表│    │
│7 │錦│          │            │      │        │        │（2月份）     │    │
├─┼─┼─────┼──────┼───┼────┼────┼───────┼──┤
│18│簡│94.02.01. │  同上（03）│      │        │340     │(1)95他2399號卷│    │
│8 │愈│          │            │      │        │        │二，P.178～180│    │
│  │鎔│          │            │      │        │        │，97.06.09.詢 │    │
│  │  │          │            │      │        │        │問筆錄        │    │
│  │  │          │            │      │        │        │(2)補格人數登記│    │
│  │  │          │            │      │        │        │表（2月份）   │    │
├─┼─┼─────┼──────┼───┼────┼────┼───────┼──┤
│18│黃│94.02.01. │  同上（03）│      │        │360     │(1)95他2399號卷│    │
│9 │癸│          │            │      │        │        │二，P.178～180│    │
│  │儒│          │            │      │        │        │，97.06.09.詢 │    │
│  │  │          │            │      │        │        │問筆錄        │    │
│  │  │          │            │      │        │        │(2)補格人數登記│    │
│  │  │          │            │      │        │        │表（2月份）   │    │
│  │  ├─────┼──────┼───┼────┼────┼───────┼──┤
│  │  │94.03.01. │  同上（03）│      │        │450     │(1)95他2399號卷│    │
│  │  │          │            │      │        │        │二，P.178～180│    │
│  │  │          │            │      │        │        │，97.06.09.詢 │    │
│  │  │          │            │      │        │        │問筆錄        │    │
│  │  │          │            │      │        │        │(2)補格人數登記│    │
│  │  │          │            │      │        │        │表（3月份）   │    │
├─┼─┼─────┼──────┼───┼────┼────┼───────┼──┤
│19│洪│94.01.30. │  同上（03）│      │        │250     │(1)95他2399號卷│    │
│0 │秋│          │            │      │        │        │二，P.183～186│    │
│  │華│          │            │      │        │        │，97.06.09.詢 │    │
│  │  │          │            │      │        │        │問筆錄        │    │
│  │  │          │            │      │        │        │(2)補格人數登記│    │
│  │  │          │            │      │        │        │表（2月份）   │    │
│  │  ├─────┼──────┼───┼────┼────┼───────┼──┤
│  │  │94.02.16. │  同上（03）│      │        │380     │ 同上         │    │
├─┼─┼─────┼──────┼───┼────┼────┼───────┼──┤
│19│許│94.01.31. │  同上（03）│      │        │250     │(1)95他2399號卷│    │
│1 │文│          │            │      │        │        │二，P.183～186│    │
│  │亮│          │            │      │        │        │，97.06.09.詢 │    │
│  │  │          │            │      │        │        │問筆錄        │    │
│  │  │          │            │      │        │        │(2)補格人數登記│    │
│  │  │          │            │      │        │        │表（2月份）   │    │
├─┼─┼─────┼──────┼───┼────┼────┼───────┼──┤
│19│苗│94.02.01. │  同上（03）│      │        │380     │(1)95他2399號卷│    │
│2 │青│          │            │      │        │        │二，P.183～186│    │
│  │麟│          │            │      │        │        │，97.06.09.詢 │    │
│  │  │          │            │      │        │        │問筆錄        │    │
│  │  │          │            │      │        │        │(2)補格人數登記│    │
│  │  │          │            │      │        │        │表（2月份）   │    │
├─┼─┼─────┼──────┼───┼────┼────┼───────┼──┤
│19│郭│94.02.01. │  同上（03）│      │        │450     │(1)95他2399號卷│    │
│3 │雪│          │            │      │        │        │二，P.183～186│    │
│  │珍│          │            │      │        │        │，97.06.09.詢 │    │
│  │  │          │            │      │        │        │問筆錄        │    │
│  │  │          │            │      │        │        │(2)補格人數登記│    │
│  │  │          │            │      │        │        │表（2月份）   │    │
├─┼─┼─────┼──────┼───┼────┼────┼───────┼──┤
│19│蕭│94.02.01. │  同上（03）│      │        │380     │補格人數登記表│    │
│4 │英│          │            │      │        │        │（2月份）     │    │
│  │男│          │            │      │        │        │              │    │
├─┼─┼─────┼──────┼───┼────┼────┼───────┼──┤
│19│莊│94.02.08. │  同上（03）│      │        │380     │補格人數登記表│    │
│5 │國│          │            │      │        │        │（2月份）     │    │
│  │麟│          │            │      │        │        │              │    │
├─┼─┼─────┼──────┼───┼────┼────┼───────┼──┤
│19│陳│94.02.01. │  同上（03）│      │        │380     │95他2399號卷二│    │
│6 │郁│          │            │      │        │        │，P.183～186  │    │
│  │芳│          │            │      │        │        │，97.06.09.詢 │    │
│  │  │          │            │      │        │        │問筆錄        │    │
├─┼─┼─────┼──────┼───┼────┼────┼───────┼──┤
│19│張│94.02.01. │  同上（03）│      │        │380     │95他2399號卷二│    │
│7 │夢│          │            │      │        │        │，P.191～192，│    │
│  │軒│          │            │      │        │        │97.06.09.詢問 │    │
│  │  │          │            │      │        │        │筆錄          │    │
├─┼─┼─────┼──────┼───┼────┼────┼───────┼──┤
│19│鍾│94.02.01. │  同上（03）│      │        │380     │補格人數登記表│    │
│8 │美│          │            │      │        │        │（2月份）     │    │
│  │娟│          │            │      │        │        │              │    │
├─┼─┼─────┼──────┼───┼────┼────┼───────┼──┤
│19│鄭│94.02.07. │  同上（03）│      │        │380     │(1)95他2399號卷│    │
│9 │敏│          │            │      │        │        │二，P.189～190│    │
│  │雪│          │            │      │        │        │，97.06.09.詢 │    │
│  │  │          │            │      │        │        │問筆錄        │    │
│  │  │          │            │      │        │        │(2)補格人數登記│    │
│  │  │          │            │      │        │        │表（2月份）   │    │
├─┼─┼─────┼──────┼───┼────┼────┼───────┼──┤
│20│葉│94.02.06. │  同上（03）│      │        │380     │補格人數登記表│    │
│0 │麗│          │            │      │        │        │（2月份）     │    │
│  │娟│          │            │      │        │        │              │    │
├─┼─┼─────┼──────┼───┼────┼────┼───────┼──┤
│20│莊│94.02.06. │  同上（03）│      │        │380     │補格人數登記表│    │
│1 │英│          │            │      │        │        │（2月份）     │    │
│  │泰│          │            │      │        │        │              │    │
├─┼─┼─────┼──────┼───┼────┼────┼───────┼──┤
│20│洪│94.02.07. │  同上（03）│      │        │380     │補格人數登記表│    │
│2 │志│          │            │      │        │        │（2月份）     │    │
│  │豪├─────┼──────┼───┼────┼────┼───────┼──┤
│  │  │94.03.04. │  同上（03）│      │        │380     │補格人數登記表│    │
│  │  │          │            │      │        │        │（3月份）     │    │
├─┼─┼─────┼──────┼───┼────┼────┼───────┼──┤
│20│林│94.02.07. │  同上（03）│      │        │380     │(1)95他2399號卷│    │
│3 │光│          │            │      │        │        │二，P.189～190│    │
│  │杰│          │            │      │        │        │，97.06.09.詢 │    │
│  │  │          │            │      │        │        │問筆錄        │    │
│  │  │          │            │      │        │        │(2)補格人數登記│    │
│  │  │          │            │      │        │        │表（2月份）   │    │
├─┼─┼─────┼──────┼───┼────┼────┼───────┼──┤
│20│林│94.02.06. │  同上（03）│      │        │380     │(1)95他2399號卷│    │
│4 │信│          │            │      │        │        │二，P.197～198│    │
│  │煌│          │            │      │        │        │，97.06.09.詢 │    │
│  │  │          │            │      │        │        │問筆錄        │    │
│  │  │          │            │      │        │        │(2)補格人數登記│    │
│  │  │          │            │      │        │        │表（2月份）   │    │
├─┼─┼─────┼──────┼───┼────┼────┼───────┼──┤
│20│鄭│94.02.08. │  同上（03）│      │        │380     │(1)95他2399號卷│    │
│5 │吉│          │            │      │        │        │二，P.212～213│    │
│  │慶│          │            │      │        │        │，97.06.23.詢 │    │
│  │  │          │            │      │        │        │問筆錄        │    │
│  │  │          │            │      │        │        │(2)補格人數登記│    │
│  │  │          │            │      │        │        │表（2月份）   │    │
├─┼─┼─────┼──────┼───┼────┼────┼───────┼──┤
│20│何│94.02.08. │  同上（03）│      │        │380     │補格人數登記表│    │
│6 │靜│          │            │      │        │        │（2月份）     │    │
│  │芬│          │            │      │        │        │              │    │
├─┼─┼─────┼──────┼───┼────┼────┼───────┼──┤
│20│張│94.02.08. │  同上（03）│      │        │380     │(1)95他2399號卷│    │
│7 │美│          │            │      │        │        │二，P.197～198│    │
│  │娟│          │            │      │        │        │，97.06.09.詢 │    │
│  │  │          │            │      │        │        │問筆錄        │    │
│  │  │          │            │      │        │        │(2)補格人數登記│    │
│  │  │          │            │      │        │        │表（2月份）   │    │
├─┼─┼─────┼──────┼───┼────┼────┼───────┼──┤
│20│陳│94.02.08. │  同上（03）│      │        │380     │(1)95他2399號卷│    │
│8 │林│          │            │      │        │        │二，P.197～198│    │
│  │秀│          │            │      │        │        │，97.06.09.詢 │    │
│  │琴│          │            │      │        │        │問筆錄        │    │
│  │  │          │            │      │        │        │(2)補格人數登記│    │
│  │  │          │            │      │        │        │表（2月份）   │    │
├─┼─┼─────┼──────┼───┼────┼────┼───────┼──┤
│20│陳│94.02.08. │  同上（03）│      │        │380     │補格人數登記表│    │
│9 │順│          │            │      │        │        │（2月份）     │    │
│  │珍│          │            │      │        │        │              │    │
├─┼─┼─────┼──────┼───┼────┼────┼───────┼──┤
│21│林│94.02.08. │  同上（03）│      │        │380     │(1)95他2399號卷│    │
│0 │陳│          │            │      │        │        │二，P.212～213│    │
│  │玉│          │            │      │        │        │，97.06.23.詢 │    │
│  │鳳│          │            │      │        │        │問筆錄        │    │
│  │  │          │            │      │        │        │(2)補格人數登記│    │
│  │  │          │            │      │        │        │表（2月份）   │    │
├─┼─┼─────┼──────┼───┼────┼────┼───────┼──┤
│21│林│94.02.08. │  同上（03）│      │        │380     │補格人數登記表│    │
│1 │燕│          │            │      │        │        │（2月份）     │    │
│  │彰│          │            │      │        │        │              │    │
├─┼─┼─────┼──────┼───┼────┼────┼───────┼──┤
│21│吳│94.02.08. │  同上（03）│      │        │380     │補格人數登記表│    │
│2 │新│          │            │      │        │        │（2月份）     │    │
│  │傭│          │            │      │        │        │              │    │
├─┼─┼─────┼──────┼───┼────┼────┼───────┼──┤
│21│李│94.02.08. │同上（03）  │      │        │380     │補格人數登記表│    │
│3 │美│          │            │      │        │        │（2月份）     │    │
│  │芳│          │            │      │        │        │              │    │
├─┼─┼─────┼──────┼───┼────┼────┼───────┼──┤
│21│陳│94.02.08. │  同上（03）│      │        │380     │(1)95他2399號卷│    │
│4 │新│          │            │      │        │        │二，P.212～213│    │
│  │昭│          │            │      │        │        │，97.06.23.詢 │    │
│  │  │          │            │      │        │        │問筆錄        │    │
│  │  │          │            │      │        │        │(2)補格人數登記│    │
│  │  │          │            │      │        │        │表（2月份）   │    │
├─┼─┼─────┼──────┼───┼────┼────┼───────┼──┤
│21│林│94.02.08  │  同上（03）│      │        │380     │(1)95他2399號卷│    │
│5 │欣│          │            │      │        │        │二，P.266～267│    │
│  │頤│          │            │      │        │        │，97.07.07.詢 │    │
│  │︵│          │            │      │        │        │問筆錄        │    │
│  │改│          │            │      │        │        │(2)補格人數登記│    │
│  │名│          │            │      │        │        │表（2月份）   │    │
│  │林├─────┼──────┼───┼────┼────┼───────┼──┤
│  │姿│94.02.28. │  同上（03）│      │        │250     │(1)95他2399號卷│    │
│  │吟│          │            │      │        │        │二，P.266～267│    │
│  │︶│          │            │      │        │        │，97.07.07.詢 │    │
│  │  │          │            │      │        │        │問筆錄        │    │
│  │  │          │            │      │        │        │(2)補格人數登記│    │
│  │  │          │            │      │        │        │表（3月份）   │    │
│  │  │          │            │      │        │        │              │    │
├─┼─┼─────┼──────┼───┼────┼────┼───────┼──┤
│21│李│94.02.12. │  同上（03）│      │        │450     │(1)95他2399號卷│    │
│6 │敏│          │            │      │        │        │二，P.205～206│    │
│  │如│          │            │      │        │        │，97.06.11.詢 │    │
│  │  │          │            │      │        │        │問筆錄        │    │
│  │  │          │            │      │        │        │(2)補格人數登記│    │
│  │  │          │            │      │        │        │表（2月份）   │    │
├─┼─┼─────┼──────┼───┼────┼────┼───────┼──┤
│21│李│94.02.12. │  同上（03）│      │        │380     │(1)95他2399號卷│    │
│7 │曜│          │            │      │        │        │二，P.217～219│    │
│  │成│          │            │      │        │        │，97.06.23.詢 │    │
│  │  │          │            │      │        │        │問筆錄        │    │
│  │  │          │            │      │        │        │(2)補格人數登記│    │
│  │  │          │            │      │        │        │表（2月份）   │    │
│  │  ├─────┼──────┼───┼────┼────┼───────┼──┤
│  │  │94.02.25. │  同上（03）│      │        │320     │(1)95他2399號卷│    │
│  │  │          │            │      │        │        │二，P.217～219│    │
│  │  │          │            │      │        │        │，97.06.23.詢 │    │
│  │  │          │            │      │        │        │問筆錄        │    │
│  │  │          │            │      │        │        │(2)補格人數登記│    │
│  │  │          │            │      │        │        │表（3月份）   │    │
├─┼─┼─────┼──────┼───┼────┼────┼───────┼──┤
│21│彭│94.02.16. │  同上（03）│      │        │310     │(1)95他2399號卷│    │
│8 │淑│          │            │      │        │        │二，P.217～219│    │
│  │秋│          │            │      │        │        │，97.06.23.詢 │    │
│  │  │          │            │      │        │        │問筆錄        │    │
│  │  │          │            │      │        │        │(2)補格人數登記│    │
│  │  │          │            │      │        │        │表（2月份）   │    │
├─┼─┼─────┼──────┼───┼────┼────┼───────┼──┤
│21│侯│94.02.13. │  同上（03）│      │        │380     │補格人數登記表│    │
│9 │三│          │            │      │        │        │（2月份）     │    │
│  │益│          │            │      │        │        │              │    │
├─┼─┼─────┼──────┼───┼────┼────┼───────┼──┤
│22│蕭│94.02.13. │  同上（03）│      │        │380     │(1)95他2399號卷│    │
│0 │黃│          │            │      │        │        │二，P.230～231│    │
│  │玉│          │            │      │        │        │，97.06.25.詢 │    │
│  │霞│          │            │      │        │        │問筆錄        │    │
│  │  │          │            │      │        │        │(2)補格人數登記│    │
│  │  │          │            │      │        │        │表（2月份）   │    │
│  │  │          │            │      │        │        │              │    │
├─┼─┼─────┼──────┼───┼────┼────┼───────┼──┤
│22│葉│94.02.20. │  同上（03）│      │        │280     │(1)95他2399號卷│    │
│1 │光│          │            │      │        │        │二，P.217～219│    │
│  │榮│          │            │      │        │        │，97.06.23.詢 │    │
│  │  │          │            │      │        │        │問筆錄        │    │
│  │  │          │            │      │        │        │(2)補格人數登記│    │
│  │  │          │            │      │        │        │表（2月份）   │    │
├─┼─┼─────┼──────┼───┼────┼────┼───────┼──┤
│22│林│94.02.16. │  同上（03）│      │        │380     │(1)95他2399號卷│    │
│2 │彥│          │            │      │        │        │二，P.217～219│    │
│  │男│          │            │      │        │        │，97.06.23.詢 │    │
│  │  │          │            │      │        │        │問筆錄        │    │
│  │  │          │            │      │        │        │(2)補格人數登記│    │
│  │  │          │            │      │        │        │表（2月份）   │    │
│  │  │          │            │      │        │        │              │    │
├─┼─┼─────┼──────┼───┼────┼────┼───────┼──┤
│22│涂│94.02.16. │  同上（03）│      │        │380     │(1)95他2399號卷│    │
│3 │碧│          │            │      │        │        │二，P.217～219│    │
│  │珠│          │            │      │        │        │，97.06.23.詢 │    │
│  │  │          │            │      │        │        │問筆錄        │    │
│  │  │          │            │      │        │        │(2)補格人數登記│    │
│  │  │          │            │      │        │        │表（2月份）   │    │
├─┼─┼─────┼──────┼───┼────┼────┼───────┼──┤
│22│許│94.02.16. │  同上（03）│      │        │380     │(1)95他2399號卷│    │
│4 │淑│          │            │      │        │        │二，P.222～224│    │
│  │杏│          │            │      │        │        │，97.06.23.詢 │    │
│  │  │          │            │      │        │        │問筆錄        │    │
│  │  │          │            │      │        │        │(2)補格人數登記│    │
│  │  │          │            │      │        │        │表（2月份）   │    │
├─┼─┼─────┼──────┼───┼────┼────┼───────┼──┤
│22│徐│94.02.20. │  同上（03）│      │        │380     │補格人數登記表│    │
│5 │楓│          │            │      │        │        │（2月份）     │    │
│  │林│          │            │      │        │        │              │    │
├─┼─┼─────┼──────┼───┼────┼────┼───────┼──┤
│22│黃│94.02.19. │  同上（03）│      │        │380     │(1)95他2399號卷│    │
│6 │子│          │            │      │        │        │二，P.222～224│    │
│  │豪│          │            │      │        │        │，97.06.23.詢 │    │
│  │  │          │            │      │        │        │問筆錄        │    │
│  │  │          │            │      │        │        │(2)補格人數登記│    │
│  │  │          │            │      │        │        │表（2月份）   │    │
├─┼─┼─────┼──────┼───┼────┼────┼───────┼──┤
│22│黃│94.02.18. │  同上（03）│      │        │320     │(1)95他2399號卷│    │
│7 │耀│          │            │      │        │        │二，P.222～224│    │
│  │明│          │            │      │        │        │，97.06.23.詢 │    │
│  │  │          │            │      │        │        │問筆錄        │    │
│  │  │          │            │      │        │        │(2)補格人數登記│    │
│  │  │          │            │      │        │        │表（2月份）   │    │
│  │  ├─────┼──────┼───┼────┼────┼───────┼──┤
│  │  │94.02.28. │  同上（03）│      │        │250     │(1)95他2399號卷│    │
│  │  │          │            │      │        │        │二，P.222～224│    │
│  │  │          │            │      │        │        │，97.06.23.詢 │    │
│  │  │          │            │      │        │        │問筆錄        │    │
│  │  │          │            │      │        │        │(2)補格人數登記│    │
│  │  │          │            │      │        │        │表（3月份）   │    │
│  │  │          │            │      │        │        │              │    │
├─┼─┼─────┼──────┼───┼────┼────┼───────┼──┤
│22│胡│94.02.20. │  同上（03）│      │        │320     │(1)95他2399號卷│    │
│8 │麗│          │            │      │        │        │二，P.222～224│    │
│  │華│          │            │      │        │        │，97.06.23.詢 │    │
│  │  │          │            │      │        │        │問筆錄        │    │
│  │  │          │            │      │        │        │(2)補格人數登記│    │
│  │  │          │            │      │        │        │表（2月份）   │    │
├─┼─┼─────┼──────┼───┼────┼────┼───────┼──┤
│22│曾│94.02.17. │  同上（03）│      │        │380     │(1)95他2399號卷│    │
│9 │宏│          │            │      │        │        │二，P.222～224│    │
│  │銘│          │            │      │        │        │，97.06.23.詢 │    │
│  │  │          │            │      │        │        │問筆錄        │    │
│  │  │          │            │      │        │        │(2)補格人數登記│    │
│  │  │          │            │      │        │        │表（2月份）   │    │
├─┼─┼─────┼──────┼───┼────┼────┼───────┼──┤
│23│許│94.02.20. │  同上（03）│      │        │380     │補格人數登記表│    │
│0 │來│          │            │      │        │        │（2月份）     │    │
│  │進│          │            │      │        │        │              │    │
├─┼─┼─────┼──────┼───┼────┼────┼───────┼──┤
│23│王│94.02.20. │  同上（03）│      │        │380     │(1)95他2399號卷│    │
│1 │心│          │            │      │        │        │二，P.228～229│    │
│  │怡│          │            │      │        │        │，97.06.23.詢 │    │
│  │  │          │            │      │        │        │問筆錄        │    │
│  │  │          │            │      │        │        │(2)補格人數登記│    │
│  │  │          │            │      │        │        │表（2月份）   │    │
├─┼─┼─────┼──────┼───┼────┼────┼───────┼──┤
│23│胡│94.02.21. │  同上（03）│      │        │320     │(1)95他2399號卷│    │
│2 │馨│          │            │      │        │        │二，P.203～204│    │
│  │云│          │            │      │        │        │，97.06.10.詢 │    │
│  │  │          │            │      │        │        │問筆錄        │    │
│  │  │          │            │      │        │        │(2)補格人數登記│    │
│  │  │          │            │      │        │        │表（2月份）   │    │
├─┼─┼─────┼──────┼───┼────┼────┼───────┼──┤
│23│黃│94.02.21. │  同上（03）│      │        │360     │(1)95他2399號卷│    │
│3 │育│          │            │      │        │        │二，P.228～229│    │
│  │哲│          │            │      │        │        │，97.06.23.詢 │    │
│  │  │          │            │      │        │        │問筆錄        │    │
│  │  │          │            │      │        │        │(2)補格人數登記│    │
│  │  │          │            │      │        │        │表（2月份）   │    │
├─┼─┼─────┼──────┼───┼────┼────┼───────┼──┤
│23│何│94.002.24.│  同上（03）│      │        │360     │(1)95他2399號卷│    │
│4 │天│          │            │      │        │        │二，P.228～229│    │
│  │賜│          │            │      │        │        │，97.06.23.詢 │    │
│  │  │          │            │      │        │        │問筆錄        │    │
│  │  │          │            │      │        │        │(2)補格人數登記│    │
│  │  │          │            │      │        │        │表（3月份）   │    │
├─┼─┼─────┼──────┼───┼────┼────┼───────┼──┤
│23│蕭│94.02.26. │  同上（03）│      │        │250     │(1)95他2399號卷│    │
│5 │坤│          │            │      │        │        │二，P.266，97.│    │
│  │益│          │            │      │        │        │07.07.詢問筆錄│    │
│  │  │          │            │      │        │        │(2)補格人數登記│    │
│  │  │          │            │      │        │        │表（3月份）   │    │
├─┼─┼─────┼──────┼───┼────┼────┼───────┼──┤
│23│謝│94.02.28. │  同上（03）│      │        │250     │補格人數登記表│    │
│6 │志│          │            │      │        │        │（3月份）     │    │
│  │鴻│          │            │      │        │        │              │    │
│  │  │          │            │      │        │        │              │    │
├─┼─┼─────┼──────┼───┼────┼────┼───────┼──┤
│23│黃│94.02.28. │  同上（03）│      │        │250     │(1)95他2399號卷│    │
│7 │阿│          │            │      │        │        │二，P.237～239│    │
│  │雪│          │            │      │        │        │，97.06.30.詢 │    │
│  │  │          │            │      │        │        │問筆錄        │    │
│  │  │          │            │      │        │        │(2)補格人數登記│    │
│  │  │          │            │      │        │        │表（3月份）   │    │
├─┼─┼─────┼──────┼───┼────┼────┼───────┼──┤
│23│蘇│94.02.28. │  同上（03）│      │        │250     │(1)95他2399號卷│    │
│8 │啟│          │            │      │        │        │二，P.237～239│    │
│  │富│          │            │      │        │        │，97.06.30.詢 │    │
│  │  │          │            │      │        │        │問筆錄        │    │
│  │  │          │            │      │        │        │(2)補格人數登記│    │
│  │  │          │            │      │        │        │表（3月份）   │    │
├─┼─┼─────┼──────┼───┼────┼────┼───────┼──┤
│23│吳│94.10.24. │  同上（03）│      │        │360     │(1)95他2399號卷│    │
│9 │萬│          │            │      │        │        │二，P.256～258│    │
│  │居│          │            │      │        │        │，97.07.02.詢 │    │
│  │  │          │            │      │        │        │問筆錄        │    │
│  │  │          │            │      │        │        │(2)補格人數登記│    │
│  │  │          │            │      │        │        │表（3月份）   │    │
├─┼─┼─────┼──────┼───┼────┼────┼───────┼──┤
│24│楊│94.02.28. │  同上（03）│      │        │250     │(1)95他2399號卷│    │
│0 │雅│          │            │      │        │        │二，P.237～239│    │
│  │雯│          │            │      │        │        │，97.06.30.詢 │    │
│  │  │          │            │      │        │        │問筆錄        │    │
│  │  │          │            │      │        │        │(2)補格人數登記│    │
│  │  │          │            │      │        │        │表（3月份）   │    │
├─┼─┼─────┼──────┼───┼────┼────┼───────┼──┤
│24│李│94.03.01. │  同上（03）│      │        │380     │(1)95他2399號卷│    │
│1 │佳│          │            │      │        │        │二，P.242～244│    │
│  │慧│          │            │      │        │        │，97.06.30.詢 │    │
│  │  │          │            │      │        │        │問筆錄        │    │
│  │  │          │            │      │        │        │(2)補格人數登記│    │
│  │  │          │            │      │        │        │表（3月份）   │    │
├─┼─┼─────┼──────┼───┼────┼────┼───────┼──┤
│24│蔡│94.03.02. │  同上（03）│      │        │450     │(1)95他2399號卷│    │
│2 │政│          │            │      │        │        │二，P.242～244│    │
│  │家│          │            │      │        │        │，97.06.30.詢 │    │
│  │  │          │            │      │        │        │問筆錄        │    │
│  │  │          │            │      │        │        │(2)補格人數登記│    │
│  │  │          │            │      │        │        │表（3月份）   │    │
├─┼─┼─────┼──────┼───┼────┼────┼───────┼──┤
│24│楊│94.03.12. │  同上（03）│      │        │390     │補格人數登記表│    │
│3 │恩│          │            │      │        │        │（3月份）     │    │
│  │蜜│          │            │      │        │        │              │    │
├─┼─┼─────┼──────┼───┼────┼────┼───────┼──┤
│24│詹│94.03.14. │  同上（03）│      │        │380     │補格人數登記表│    │
│4 │文│          │            │      │        │        │（3月份）     │    │
│  │豐├─────┼──────┼───┼────┼────┼───────┼──┤
│  │  │94.03.26. │  同上（03）│      │        │320     │同上          │    │
├─┼─┼─────┼──────┼───┼────┼────┼───────┼──┤
│24│蘇│94.03.15. │  同上（03）│      │        │380     │(1)97偵5258，P.│    │
│5 │碗│          │            │      │        │        │108～111，陳順│    │
│  │鈺│          │            │      │        │        │珍97.10.15.詢 │    │
│  │  │          │            │      │        │        │問筆錄        │    │
│  │  │          │            │      │        │        │(2)補格人數登記│    │
│  │  │          │            │      │        │        │表（3月份）   │    │
├─┼─┼─────┼──────┼───┼────┼────┼───────┼──┤
│24│吳│94.03.15. │  同上（03）│      │        │350     │補格人數登記表│    │
│6 │麗│          │            │      │        │        │（3月份）     │    │
│  │貞│          │            │      │        │        │              │    │
├─┼─┼─────┼──────┼───┼────┼────┼───────┼──┤
│24│林│94.03.18. │  同上（03）│      │        │320     │(1)95他2399號卷│    │
│7 │素│          │            │      │        │        │二，P.242～244│    │
│  │貞│          │            │      │        │        │，97.06.30.詢 │    │
│  │  │          │            │      │        │        │問筆錄        │    │
│  │  │          │            │      │        │        │(2)補格人數登記│    │
│  │  │          │            │      │        │        │表（3月份）   │    │
├─┼─┼─────┼──────┼───┼────┼────┼───────┼──┤
│24│洪│94.03.18. │  同上（03）│      │        │320     │(1)95他2399號卷│    │
│8 │進│          │            │      │        │        │二，P.242～244│    │
│  │丁│          │            │      │        │        │，97.06.30.詢 │    │
│  │  │          │            │      │        │        │問筆錄        │    │
│  │  │          │            │      │        │        │(2)補格人數登記│    │
│  │  │          │            │      │        │        │表（3月份）   │    │
├─┼─┼─────┼──────┼───┼────┼────┼───────┼──┤
│24│劉│94.03.25. │  同上（03）│      │        │340     │(1)95他2399號卷│    │
│9 │瑞│          │            │      │        │        │二，P.247～250│    │
│  │恆│          │            │      │        │        │，97.07.02.詢 │    │
│  │  │          │            │      │        │        │問筆錄        │    │
│  │  │          │            │      │        │        │(2)補格人數登記│    │
│  │  │          │            │      │        │        │表（3月份）   │    │
├─┼─┼─────┼──────┼───┼────┼────┼───────┼──┤
│25│柯│94.03.21. │  同上（03）│      │        │320     │(1)95他2399號卷│    │
│0 │陳│          │            │      │        │        │二，P.270～272│    │
│  │梅│          │            │      │        │        │，97.07.07.詢 │    │
│  │桃│          │            │      │        │        │問筆錄        │    │
│  │  │          │            │      │        │        │(2)補格人數登記│    │
│  │  │          │            │      │        │        │表（3月份）   │    │
├─┼─┼─────┼──────┼───┼────┼────┼───────┼──┤
│25│林│94.03.20. │  同上（03）│      │        │450     │(1)95他2399號卷│    │
│1 │郭│          │            │      │        │        │二，P.247～250│    │
│  │惠│          │            │      │        │        │，97.07.02.詢 │    │
│  │玲│          │            │      │        │        │問筆錄        │    │
│  │  │          │            │      │        │        │(2)補格人數登記│    │
│  │  │          │            │      │        │        │表（3月份）   │    │
├─┼─┼─────┼──────┼───┼────┼────┼───────┼──┤
│25│汪│94.03.25. │  同上（03）│      │        │320     │補格人數登記表│    │
│2 │玉│          │            │      │        │        │（3月份）     │    │
│  │輝│          │            │      │        │        │              │    │
├─┼─┼─────┼──────┼───┼────┼────┼───────┼──┤
│25│郭│94.09.27. │  同上（03）│      │        │320     │(1)95他2399號卷│    │
│3 │展│          │            │      │        │        │二，P.247～250│    │
│  │榮│          │            │      │        │        │，97.07.02.詢 │    │
│  │  │          │            │      │        │        │問筆錄        │    │
│  │  │          │            │      │        │        │(2)補格人數登記│    │
│  │  │          │            │      │        │        │表（10月份）  │    │
├─┼─┼─────┼──────┼───┼────┼────┼───────┼──┤
│25│黃│94.09.27. │  同上（03）│      │        │320     │(1)95他2399號卷│    │
│4 │俊│          │            │      │        │        │二，P.270～272│    │
│  │源│          │            │      │        │        │，97.07.07.詢 │    │
│  │  │          │            │      │        │        │問筆錄        │    │
│  │  │          │            │      │        │        │(2)補格人數登記│    │
│  │  │          │            │      │        │        │表（10月份）  │    │
├─┼─┼─────┼──────┼───┼────┼────┼───────┼──┤
│25│蘇│94.09.28. │  同上（03）│      │        │320     │(1)95他2399號卷│    │
│5 │美│          │            │      │        │        │二，P.256～258│    │
│  │娥│          │            │      │        │        │，97.07.02.詢 │    │
│  │  │          │            │      │        │        │問筆錄        │    │
│  │  │          │            │      │        │        │(2)補格人數登記│    │
│  │  │          │            │      │        │        │表（10月份）  │    │
├─┼─┼─────┼──────┼───┼────┼────┼───────┼──┤
│25│汪│94.10.14. │  同上（03）│      │        │380     │(1)95他2399號卷│    │
│6 │冠│          │            │      │        │        │二，P.247～250│    │
│  │瑋│          │            │      │        │        │，97.07.02.詢 │    │
│  │  │          │            │      │        │        │問筆錄        │    │
│  │  │          │            │      │        │        │(2)補格人數登記│    │
│  │  │          │            │      │        │        │表（10月份）  │    │
├─┼─┼─────┼──────┼───┼────┼────┼───────┼──┤
│25│蔡│94.10.25. │  同上（03）│      │        │350     │補格人數登記表│    │
│7 │樊│          │            │      │        │        │（10月份）    │    │
│  │麗│          │            │      │        │        │              │    │
│  │吟│          │            │      │        │        │              │    │
├─┼─┼─────┼──────┼───┼────┼────┼───────┼──┤
│25│蔡│94.10.25. │  同上（03）│      │        │350     │補格人數登記表│    │
│8 │榮│          │            │      │        │        │（10月份）    │    │
│  │鎮│          │            │      │        │        │              │    │
├─┴─┴─────┴──────┴───┴────┴────┴───────┴──┤
│                                      詐騙金額總計：243,280                       │
└─────────────────────────────────────────┘
附表二：
    ┌─────────┬───────┬────────────────┐
    │扣押物品目錄表    │95聲搜28卷第64│1.持有人：蘇碗鈺                │
    │（正本）          │至第65頁      │2.品名：                        │
    │                  │              │  治療紀錄單2本                 │
    │                  │              │  健保暨醫療費用收據4本         │
    │                  │              │  診斷證明書2 本                │
    │                  │              │  被保險人掛號、欠補單登記簿4張 │
    │                  │              │  10月份補卡人數登記表1張       │
    │                  │              │  2 月份補格人數2張             │
    │                  │              │  3 月份補格人數2 張            │
    │                  │              │  10月份補格人數2 張            │
    │                  │              │  病歷70份                      │
    │                  │              │  退針收據簽名登記表12張        │
    │                  │              │  病歷（電腦列印）1 本          │
    │                  │              │  欠卡期間就診名單報表1 張      │
    │                  │              │  期間掛號看診收費明細          │
    │                  │              │  （電磁紀錄94.11.01～95.02.28）│
    │                  │              │                                │
    │                  │              │                                │
    └─────────┴───────┴────────────────┘
附表三：
    ┌──┬─────┬────────┬──────────────────┬─────┐
    │類別│ 病歷註記 │  註記意義      │     供述之卷證位置                 │   備  註 │
    ├──┼─────┼────────┼──────────────────┼─────┤
    │    │*Y        │郭：叫藥局的小姐│95他字2339，卷二，P.4，             │          │
    │    │          │   不要包藥     │  郭素華，97.01.30.詢問筆錄         │          │
    │    │          ├────────┼──────────────────┼─────┤
    │    │          │郭：請護士小姐不│95他字2339，卷二，P.8               │          │
    │    │          │    要保藥。    │  郭素華，97.01.30.訊問筆錄         │          │
    │    │          ├────────┼──────────────────┼─────┤
    │    │          │陳：假的藥單，這│95他字2339，卷一，P.325，           │          │
    │    │          │    時就不用包  │  陳順珍，97.01.16.詢問筆錄         │          │
    │    │          │    這些藥，只要│                                    │          │
    │    │          │    包潘立華的藥│                                    │          │
    │    │          │     。         │                                    │          │
    │    │          ├────────┼──────────────────┼─────┤
    │    │          │陳：看傷科報內科│95他字2339，卷一，P.326，           │          │
    │    │          │                │  陳順珍，97.01.16.詢問筆錄         │          │
    │    │          ├────────┼──────────────────┼─────┤
    │    │          │陳：指沒有包藥的│95他字2339，卷一，P.330，           │          │
    │    │          │                │  陳順珍，97.01.16.訊問筆錄         │          │
    │    ├─────┼────────┼──────────────────┼─────┤
    │    │*傷YY     │陳：看傷科報內科│95他字2339，卷一，P.326，           │          │
    │    │          │                │  陳順珍，97.01.16.詢問筆錄         │          │
    │    │          ├────────┼──────────────────┼─────┤
    │    │          │郭：指傷科改成內│95他字2339，卷二，P.8               │EX.趙炳詠 │
    │ 一 │          │    科。        │  郭素華，97.01.30.訊問筆錄         │歷，95他字│
    │    │          │                │                                    │399，P.131│
    │    │          │                │                                    │、陳麗霞  │
    │    │          │                │                                    │歷，95他字│
    │    │          │                │                                    │399，P.143│
    │    ├─────┼────────┼──────────────────┼─────┤
    │    │*Y無      │陳：指沒有包藥的│95他字2339，卷一，P.330，           │EX.趙炳詠 │
    │    │          │    。          │  陳順珍，97.01.16.訊問筆錄         │病歷，95他│
    │    │          │                │                                    │字399，   │
    │    │          │                │                                    │P.131     │
    │    ├─────┼────────┼──────────────────┼─────┤
    │    │*無       │陳：看傷科報內科│95他字2339，卷一，P.326，           │          │
    │    │          │                │  陳順珍，97.01.16.詢問筆錄         │          │
    │    ├─────┼────────┼──────────────────┼─────┤
    │    │*傷       │陳：看傷科報內科│95他字2339，卷一，P.326，           │          │
    │    │          │                │  陳順珍，97.01.16.詢問筆錄         │          │
    │    ├─────┼────────┼──────────────────┼─────┤
    │    │*Y無、*補 │                │                                    │          │
    │    ├─────┼────────┼──────────────────┼─────┤
    │    │*YY12/2   │                │                                    │          │
    │    ├─────┼────────┼──────────────────┼─────┤
    │    │*YY12/06  │郭：            │95他字2339，卷二，P.4，             │          │
    │    │          │以94年9月13日的 │  郭素華97.01.30.詢問筆錄           │          │
    │    │          │假病歷來申報93年│                                    │          │
    │    │          │12月6日的看診。 │                                    │          │
    │    │          │事實上胡南輝在94│                                    │          │
    │    │          │年9月13日沒有看 │                                    │          │
    │    │          │診。            │                                    │          │
    │    ├─────┼────────┼──────────────────┼─────┤
    │    │*YY10/1   │                │                                    │          │
    ├──┼─────┼────────┼──────────────────┼─────┤
    │    │*包藥，蘇 │                │                                    │          │
    │    ├─────┼────────┼──────────────────┼─────┤
    │    │*包1天藥  │                │                                    │          │
    │    ├─────┼────────┼──────────────────┼─────┤
    │    │要包藥蘇  │                │                                    │          │
    │    ├─────┼────────┼──────────────────┼─────┤
    │    │*包藥     │未看診包藥      │95他字2339，卷一，P330，            │          │
    │    │          │                │ 陳順珍97.01.16.訊問筆錄【具結：○】│          │
    │ 二 ├─────┼────────┼──────────────────┼─────┤
    │    │*請包三天 │                │                                    │          │
    │    │藥        │                │                                    │          │
    │    ├─────┼────────┼──────────────────┼─────┤
    │    │*包藥蘇醫 │                │                                    │          │
    │    │師        │                │                                    │          │
    │    ├─────┼────────┼──────────────────┼─────┤
    │    │*包3天藥  │                │                                    │          │
    │    ├─────┼────────┼──────────────────┼─────┤
    │    │*補（11/12│                │                                    │          │
    │    │）2天藥   │                │                                    │          │
    ├──┼─────┼────────┼──────────────────┼─────┤
    │    │*日期     │陳：只要病歷有* │95他字2339，卷一，P.326，           │          │
    │    │          │    加日期，那個│  陳順珍，97.01.16.詢問筆錄         │          │
    │    │          │    病歷就是假的│                                    │          │
    │    │          │    病歷。      │                                    │          │
    │    ├─────┼────────┼──────────────────┼─────┤
    │    │*補1/1    │陳：代表1月1日並│95他字2339，卷一，P.326，           │          │
    │    │（在1/3的 │    患有來看病，│  陳順珍，97.01.16.詢問筆錄         │          │
    │    │病歷上載明│    但是因為超過│                                    │          │
    │    │）        │    時間或其他因│                                    │          │
    │    │          │    素無法申請健│                                    │          │
    │    │          │    保給付，所以│                                    │          │
    │    │          │    病患下次來看│                                    │          │
    │    │          │    時，就做一張│                                    │          │
    │    │          │    1月3日的假病│                                    │          │
    │    │          │    歷，病患1月3│                                    │          │
    │    │          │    日沒有來看診│                                    │          │
    │    │          │    。1月3日的病│                                    │          │
    │    │          │    歷只是為了申│                                    │          │
    │    │          │    請給付。    │                                    │          │
    │    ├─────┼────────┼──────────────────┼─────┤
    │    │*補10/19  │                │                                    │          │
    │    ├─────┼────────┼──────────────────┼─────┤
    │ 三 │*補10/23  │                │                                    │          │
    │    ├─────┼────────┼──────────────────┼─────┤
    │    │*補 (11/4 │                │                                    │          │
    │    │）        │                │                                    │          │
    │    ├─────┼────────┼──────────────────┼─────┤
    │    │*補11/13  │                │                                    │          │
    │    ├─────┼────────┼──────────────────┼─────┤
    │    │*補11/19日│                │                                    │          │
    │    ├─────┼────────┼──────────────────┼─────┤
    │    │*補12/19  │                │                                    │          │
    │    ├─────┼────────┼──────────────────┼─────┤
    │    │*補12/29  │                │                                    │          │
    │    ├─────┼────────┼──────────────────┼─────┤
    │    │*補12/24  │                │                                    │          │
    │    ├─────┼────────┼──────────────────┼─────┤
    │    │*補2/18   │                │                                    │          │
    ├──┼─────┼────────┼──────────────────┼─────┤
    │    │*＠＠＠   │                │                                    │EX.趙炳詠 │
    │    │          │                │                                    │病歷，95他│
    │    │          │                │                                    │字399，   │
    │    │          │                │                                    │P.131     │
    │ 四 ├─────┼────────┼──────────────────┼─────┤
    │    │*傷＠＠   │陳：該病患是來看│95他字2339，卷一，P.330，           │EX.林秉豐 │
    │    │          │    傷科，邱建瑋│  陳順珍，97.01.16.訊問筆錄         │歷        │
    │    │          │    醫師卻開腸胃│                                    │          │
    │    │          │    氣脹的處方箋│                                    │          │
    │    │          │    ，但實際上並│                                    │          │
    │    │          │    沒有包藥給病│                                    │          │
    │    │          │    患。        │                                    │          │
    ├──┼─────┼────────┼──────────────────┼─────┤
    │    │*針＠＠   │                │                                    │EX.陳麗霞 │
    │    │          │                │                                    │歷，95他字│
    │    │          │                │                                    │399，P.143│
    │    │          │                │                                    │、陳濬宏歷│
    │    │          │                │                                    │，95他字  │
    │    │          │                │                                    │399，P.154│
    │    ├─────┼────────┼──────────────────┼─────┤
    │    │*針       │郭：有針灸。    │95他字2339，卷二，P.8，             │          │
    │    │          │                │  郭素華97.01.30.訊問筆錄           │          │
    │ 五 ├─────┼────────┼──────────────────┼─────┤
    │    │*未針     │郭：指病患當天沒│95他字2339，卷二，P.4，             │          │
    │    │          │    有針灸，但  │  郭素華97.01.30.詢問筆錄           │          │
    │    │          │    是醫生在病歷│                                    │          │
    │    │          │    上輸入針灸。│                                    │          │
    │    │          ├────────┼──────────────────┼─────┤
    │    │          │郭：指沒有針灸。│95他字2339，卷二，P.8，             │          │
    │    │          │                │  郭素華97.01.30.訊問筆錄           │          │
    │    │          ├────────┼──────────────────┼─────┤
    │    │          │陳：代表是看傷科│95他字2339，卷一，P.326，           │EX.趙炳詠 │
    │    │          │    ，實際上病  │  陳順珍，97.01.16.詢問筆錄         │病歷，95  │
    │    │          │    患沒有針灸，│                                    │字399，   │
    │    │          │    但醫院有報針│                                    │P.132     │
    │    │          │    灸。        │                                    │          │
    ├──┼─────┼────────┼──────────────────┼─────┤
    │    │*1        │陳：其他*後面加 │95他字2339，卷一，P.326，           │EX.趙炳詠 │
    │ 六 │          │    數字，我不  │  陳順珍，97.01.16.詢問筆錄         │病歷，95  │
    │    │          │    知道意思。  │                                    │字399，   │
    │    │          │                │                                    │P.132     │
    ├──┼─────┼────────┼──────────────────┼─────┤
    │    │醫囑：ㄕㄚ│陳：該病患是來看│95他字2339，卷一，P.330，           │EX.蔡閩俊 │
    │ 七 │          │    傷科，開神經│  陳順珍，97.01.16.訊問筆錄         │病歷      │
    │    │          │    痛內科的處方│                                    │          │
    │    │          │    箋。        │                                    │          │
    ├──┼─────┼────────┼──────────────────┼─────┤
    │    │*傷科     │實際上是看傷害，│95他字2339，卷二，P.3，             │          │
    │ 八 │          │但是病歷是輸入內│  郭素華97.01.30. 詢問筆錄          │          │
    │    │          │科的病歷，也沒有│                                    │          │
    │    │          │包內科的藥。    │                                    │          │
    └──┴─────┴────────┴──────────────────┴─────┘


司法院資訊處製作；財團法人民間司法改革基金會備份。
